masdar,screeve,subject,conjugation
შეიძლება,Present,1st singular,შემიძლია
შეიძლება,Present,2nd singular,შეგიძლია
შეიძლება,Present,3rd singular,შეუძლია
შეიძლება,Present,1st plural,შეგვიძლია
შეიძლება,Present,2nd plural,შეგიძლიათ
შეიძლება,Present,3rd plural,შეუძლიათ
შეიძლება,Aorist,1st singular,შემეძლო
შეიძლება,Aorist,2nd singular,შეგეძლო
შეიძლება,Aorist,3rd singular,შეეძლო
შეიძლება,Aorist,1st plural,შეგვეძლო
შეიძლება,Aorist,2nd plural,შეგეძლოთ
შეიძლება,Aorist,3rd plural,შეეძლოთ
შეიძლება,Future,1st singular,შემეძლება
შეიძლება,Future,2nd singular,შეგეძლება
შეიძლება,Future,3rd singular,შეეძლება
შეიძლება,Future,1st plural,შეგვეძლება
შეიძლება,Future,2nd plural,შეგეძლებათ
შეიძლება,Future,3rd plural,შეეძლებათ
გაუქმება,Present,1st singular,ვაუქმებ
გაუქმება,Present,2nd singular,აუქმებ
გაუქმება,Present,3rd singular,აუქმებს
გაუქმება,Present,1st plural,ვაუქმებთ
გაუქმება,Present,2nd plural,აუქმებთ
გაუქმება,Present,3rd plural,აუქმებენ
გაუქმება,Aorist,1st singular,გავაუქმე
გაუქმება,Aorist,2nd singular,გააუქმე
გაუქმება,Aorist,3rd singular,გააუქმა
გაუქმება,Aorist,1st plural,გავაუქმეთ
გაუქმება,Aorist,2nd plural,გააუქმეთ
გაუქმება,Aorist,3rd plural,გააუქმეს
შეჩვევა,Present,1st singular,ვეჩვევი
შეჩვევა,Present,2nd singular,ეჩვევი
შეჩვევა,Present,3rd singular,ეჩვევა
შეჩვევა,Present,1st plural,ვეჩვევით
შეჩვევა,Present,2nd plural,ეჩვევით
შეჩვევა,Present,3rd plural,ეჩვევიან
შეჩვევა,Aorist,1st singular,შევეჩვიე
შეჩვევა,Aorist,2nd singular,შეეჩვიე
შეჩვევა,Aorist,3rd singular,შეეჩვია
შეჩვევა,Aorist,1st plural,შევეჩვიეთ
შეჩვევა,Aorist,2nd plural,შეეჩვიეთ
შეჩვევა,Aorist,3rd plural,შეეჩვიენ
დამატება,Present,1st singular,ვამატებ
დამატება,Present,2nd singular,ამატებ
დამატება,Present,3rd singular,ამატებს
დამატება,Present,1st plural,ვამატებთ
დამატება,Present,2nd plural,ამატებთ
დამატება,Present,3rd plural,ამატებენ
დამატება,Aorist,1st singular,დავამატე
დამატება,Aorist,2nd singular,დაამატე
დამატება,Aorist,3rd singular,დაამატა
დამატება,Aorist,1st plural,დავამატეთ
დამატება,Aorist,2nd plural,დაამატეთ
დამატება,Aorist,3rd plural,დაამატეს
შიში,Present,1st singular,მეშინია
შიში,Present,2nd singular,გეშინია
შიში,Present,3rd singular,ეშინია
შიში,Present,1st plural,გვეშინია
შიში,Present,2nd plural,გეშინიათ
შიში,Present,3rd plural,ეშინიათ
შიში,Aorist,1st singular,შემეშინდა
შიში,Aorist,2nd singular,შეგეშინდა
შიში,Aorist,3rd singular,შეეშინდა
შიში,Aorist,1st plural,შეგვეშინდა
შიში,Aorist,2nd plural,შეგეშინდათ
შიში,Aorist,3rd plural,შეეშინდათ
შიში,Future,1st singular,შემეშინდება
შიში,Future,2nd singular,შეგეშინდება
შიში,Future,3rd singular,შეეშინდება
შიში,Future,1st plural,შეგვეშინდება
შიში,Future,2nd plural,შეგეშინდებათ
შიში,Future,3rd plural,შეეშინდებათ
შიში,Present,1st singular,ვაშინებ
შიში,Present,2nd singular,აშინებ
შიში,Present,3rd singular,აშინებს
შიში,Present,1st plural,ვაშინებთ
შიში,Present,2nd plural,აშინებთ
შიში,Present,3rd plural,აშინებენ
შიში,Aorist,1st singular,დავაშინე
შიში,Aorist,2nd singular,დააშინე
შიში,Aorist,3rd singular,დააშინა
შიში,Aorist,1st plural,დავაშინეთ
შიში,Aorist,2nd plural,დააშინეთ
შიში,Aorist,3rd plural,დააშინეს
დანხმობა,Present,1st singular,ვეთანხმები
დანხმობა,Present,2nd singular,ეთანხმები
დანხმობა,Present,3rd singular,ეთანხმება
დანხმობა,Present,1st plural,ვეთანხმებით
დანხმობა,Present,2nd plural,ეთანხმებით
დანხმობა,Present,3rd plural,ეთანხმებიან
დანხმობა,Aorist,1st singular,დავეთანხმე
დანხმობა,Aorist,2nd singular,დაეთანხმე
დანხმობა,Aorist,3rd singular,დაეთანხმა
დანხმობა,Aorist,1st plural,დავეთანხმეთ
დანხმობა,Aorist,2nd plural,დაეთანხმეთ
დანხმობა,Aorist,3rd plural,დაეთანხმნენ
გაყოფა,Present,1st singular,ვყოფ
გაყოფა,Present,2nd singular,ყოფ
გაყოფა,Present,3rd singular,ყოფს
გაყოფა,Present,1st plural,ვყოფთ
გაყოფა,Present,2nd plural,ყოფთ
გაყოფა,Present,3rd plural,ყოფენ
გაბრაზება,Present,1st singular,ვბრაზდები
გაბრაზება,Present,2nd singular,ბრაზდები
გაბრაზება,Present,3rd singular,ბრაზდება
გაბრაზება,Present,1st plural,ვბრაზდებით
გაბრაზება,Present,2nd plural,ბრაზდებით
გაბრაზება,Present,3rd plural,ბრაზდებიან
გაბრაზება,Aorist,1st singular,გავბრაზდი
გაბრაზება,Aorist,2nd singular,გაბრაზდი
გაბრაზება,Aorist,3rd singular,გაბრაზდა
გაბრაზება,Aorist,1st plural,გავბრაზდით
გაბრაზება,Aorist,2nd plural,გაბრაზდით
გაბრაზება,Aorist,3rd plural,გაბრაზდნენ
გაჟლეტა,Present,1st singular,&/*%2
გაჟლეტა,Present,2nd singular,/ლეტ
გაჟლეტა,Present,3rd singular,/ლეტს
გაჟლეტა,Present,1st plural,&/*%2'
გაჟლეტა,Present,2nd plural,/ლეტთ
გაჟლეტა,Present,3rd plural,/ლეტენ
გაჟლეტა,Aorist,1st singular,#!&/*(2%
გაჟლეტა,Aorist,2nd singular,#!/*(2%
გაჟლეტა,Aorist,3rd singular,#!/*(2!
გაჟლეტა,Aorist,1st plural,#!&/*(2%'
გაჟლეტა,Aorist,2nd plural,#!/*(2%'
გაჟლეტა,Aorist,3rd plural,#!/*(2%1
პასუხი,Present,1st singular,ვპასუხობ
პასუხი,Present,2nd singular,პასუხობ
პასუხი,Present,3rd singular,პასუხობს
პასუხი,Present,1st plural,ვპასუხობთ
პასუხი,Present,2nd plural,პასუხობთ
პასუხი,Present,3rd plural,პასუხობენ
პასუხი,Aorist,1st singular,ვუპასუხე
პასუხი,Aorist,2nd singular,უპასუხე
პასუხი,Aorist,3rd singular,უპასუხა
პასუხი,Aorist,1st plural,ვუპასუხეთ
პასუხი,Aorist,2nd plural,უპასუხეთ
პასუხი,Aorist,3rd plural,უპასუხეს
გამოჩენა,Present,1st singular,ვჩნდები
გამოჩენა,Present,2nd singular,ჩნდები
გამოჩენა,Present,3rd singular,ჩნდება
გამოჩენა,Present,1st plural,ვჩნდებით
გამოჩენა,Present,2nd plural,ჩნდებით
გამოჩენა,Present,3rd plural,ჩნდებიან
გამოჩენა,Aorist,1st singular,გამოვჩნდი
გამოჩენა,Aorist,2nd singular,გამოჩნდი
გამოჩენა,Aorist,3rd singular,გამოჩნდა
გამოჩენა,Aorist,1st plural,გამოვჩნდით
გამოჩენა,Aorist,2nd plural,გამოჩნდით
გამოჩენა,Aorist,3rd plural,გამოჩნდნენ
ტაშის დაკვრა,Present,1st singular,ტაშს
ტაშის დაკვრა,Present,2nd singular,ტაშს
ტაშის დაკვრა,Present,3rd singular,ტაშს
ტაშის დაკვრა,Present,1st plural,ტაშს
ტაშის დაკვრა,Present,2nd plural,ტაშს
ტაშის დაკვრა,Present,3rd plural,ტაშს
ტაშის დაკვრა,Aorist,1st singular,ტაში
ტაშის დაკვრა,Aorist,2nd singular,ტაში
ტაშის დაკვრა,Aorist,3rd singular,ტაში
ტაშის დაკვრა,Aorist,1st plural,ტაში
ტაშის დაკვრა,Aorist,2nd plural,ტაში
ტაშის დაკვრა,Aorist,3rd plural,ტაში
დანიშვნა,Present,1st singular,ვნიშნავ
დანიშვნა,Present,2nd singular,ნიშნავ
დანიშვნა,Present,3rd singular,ნიშნავს
დანიშვნა,Present,1st plural,ვნიშნავთ
დანიშვნა,Present,2nd plural,ნიშნავთ
დანიშვნა,Present,3rd plural,ნიშნავენ
დაფასება,Present,1st singular,ვაფასებ
დაფასება,Present,2nd singular,აფასებ
დაფასება,Present,3rd singular,აფასებს
დაფასება,Present,1st plural,ვაფასებთ
დაფასება,Present,2nd plural,აფასებთ
დაფასება,Present,3rd plural,აფასებენ
დაფასება,Aorist,1st singular,დავაფასე
დაფასება,Aorist,2nd singular,დააფასე
დაფასება,Aorist,3rd singular,დააფასა
დაფასება,Aorist,1st plural,დავაფასეთ
დაფასება,Aorist,2nd plural,დააფასეთ
დაფასება,Aorist,3rd plural,დააფასეს
მიახლოება,Present,1st singular,ვუახლოვდები
მიახლოება,Present,2nd singular,უახლოვდები
მიახლოება,Present,3rd singular,უახლოვდება
მიახლოება,Present,1st plural,ვუახლოვდებით
მიახლოება,Present,2nd plural,უახლოვდებით
მიახლოება,Present,3rd plural,უახლოვდებიან
მიახლოება,Aorist,1st singular,მივუახლოვდი
მიახლოება,Aorist,2nd singular,მიუახლოვდი
მიახლოება,Aorist,3rd singular,მიუახლოვდა
მიახლოება,Aorist,1st plural,მივუახლოვდით
მიახლოება,Aorist,2nd plural,მიუახლოვდით
მიახლოება,Aorist,3rd plural,მიუახლოვდნენ
კამადი,Present,1st singular,"&)!+!'-"""
კამადი,Present,2nd singular,)ამათობ
კამადი,Present,3rd singular,)ამათობს
კამადი,Present,1st plural,"&)!+!'-""'"
კამადი,Present,2nd plural,)ამათობთ
კამადი,Present,3rd plural,)ამათობენ
კამადი,Aorist,1st singular,&()!+!'%
კამადი,Aorist,2nd singular,()!+!'%
კამადი,Aorist,3rd singular,()!+!'!
კამადი,Aorist,1st plural,&()!+!'%'
კამადი,Aorist,2nd plural,()!+!'%'
კამადი,Aorist,3rd plural,()!+!'%1
კიდხვა,Present,1st singular,"&)('>3*-"""
კიდხვა,Present,2nd singular,)ითხულობ
კიდხვა,Present,3rd singular,)ითხულობს
კიდხვა,Present,1st plural,"&)('>3*-""'"
კიდხვა,Present,2nd plural,)ითხულობთ
კიდხვა,Present,3rd plural,)ითხულობენ
კიდხვა,Aorist,1st singular,&()('>%
კიდხვა,Aorist,2nd singular,()('>%
კიდხვა,Aorist,3rd singular,()('>!
კიდხვა,Aorist,1st plural,&()('>%'
კიდხვა,Aorist,2nd plural,()('>%'
კიდხვა,Aorist,3rd plural,()('>%1
კიდხვა,Future,1st singular,&()('>!&
კიდხვა,Future,2nd singular,()('>!&
კიდხვა,Future,3rd singular,()('>!&1
კიდხვა,Future,1st plural,&()('>!&'
კიდხვა,Future,2nd plural,()('>!&'
კიდხვა,Future,3rd plural,"()('>!&%,"
დამაგრება / მიმაგრება,Present,1st singular,ვამაგრებ
დამაგრება / მიმაგრება,Present,2nd singular,ამაგრებ
დამაგრება / მიმაგრება,Present,3rd singular,ამაგრებს
დამაგრება / მიმაგრება,Present,1st plural,ვამაგრებთ
დამაგრება / მიმაგრება,Present,2nd plural,ამაგრებთ
დამაგრება / მიმაგრება,Present,3rd plural,ამაგრებენ
დამაგრება / მიმაგრება,Aorist,1st singular,დავამაგრე
დამაგრება / მიმაგრება,Aorist,2nd singular,დაამაგრე
დამაგრება / მიმაგრება,Aorist,3rd singular,დაამაგრა
დამაგრება / მიმაგრება,Aorist,1st plural,დავამაგრეთ
დამაგრება / მიმაგრება,Aorist,2nd plural,დაამაგრეთ
დამაგრება / მიმაგრება,Aorist,3rd plural,დაამაგრეს
გამოცხობა,Present,1st singular,ვაცხობ
გამოცხობა,Present,2nd singular,აცხობ
გამოცხობა,Present,3rd singular,აცხობს
გამოცხობა,Present,1st plural,ვაცხობთ
გამოცხობა,Present,2nd plural,აცხობთ
გამოცხობა,Present,3rd plural,აცხობენ
გამოცხობა,Aorist,1st singular,გამოვაცხე
გამოცხობა,Aorist,2nd singular,გამოაცხე
გამოცხობა,Aorist,3rd singular,გამოაცხო
გამოცხობა,Aorist,1st plural,გამოვაცხეთ
გამოცხობა,Aorist,2nd plural,გამოაცხეთ
გამოცხობა,Aorist,3rd plural,გამოაცხეს
ყეფა,Present,1st singular,ვყეფ
ყეფა,Present,2nd singular,ყეფ
ყეფა,Present,3rd singular,ყეფს
ყეფა,Present,1st plural,ვყეფთ
ყეფა,Present,2nd plural,ყეფთ
ყეფა,Present,3rd plural,ყეფენ
ყეფა,Aorist,1st singular,ვიყეფე
ყეფა,Aorist,2nd singular,იყეფე
ყეფა,Aorist,3rd singular,იყეფა
ყეფა,Aorist,1st plural,ვიყეფეთ
ყეფა,Aorist,2nd plural,იყეფეთ
ყეფა,Aorist,3rd plural,იყეფეს
ბანაობა,Present,1st singular,ვბანაობ
ბანაობა,Present,2nd singular,ბანაობ
ბანაობა,Present,3rd singular,ბანაობს
ბანაობა,Present,1st plural,ვბანაობთ
ბანაობა,Present,2nd plural,ბანაობთ
ბანაობა,Present,3rd plural,ბანაობენ
ბანაობა,Aorist,1st singular,ვიბანავე
ბანაობა,Aorist,2nd singular,იბანავე
ბანაობა,Aorist,3rd singular,იბანავა
ბანაობა,Aorist,1st plural,ვიბანავეთ
ბანაობა,Aorist,2nd plural,იბანავეთ
ბანაობა,Aorist,3rd plural,იბანავეს
დაბანვა,Present,1st singular,ვაბანავებ
დაბანვა,Present,2nd singular,აბანავებ
დაბანვა,Present,3rd singular,აბანავებს
დაბანვა,Present,1st plural,ვაბანავებთ
დაბანვა,Present,2nd plural,აბანავებთ
დაბანვა,Present,3rd plural,აბანავებენ
დაბანვა,Aorist,1st singular,ვაბანავე
დაბანვა,Aorist,2nd singular,აბანავე
დაბანვა,Aorist,3rd singular,აბანავა
დაბანვა,Aorist,1st plural,ვაბანავეთ
დაბანვა,Aorist,2nd plural,აბანავეთ
დაბანვა,Aorist,3rd plural,აბანავეს
ყოფნა,Present,1st singular,ვარ
ყოფნა,Present,2nd singular,ხარ
ყოფნა,Present,3rd singular,არის
ყოფნა,Present,1st plural,ვართ
ყოფნა,Present,2nd plural,ხართ
ყოფნა,Present,3rd plural,არიან
ყოფნა,Future,1st singular,ვიქნები
ყოფნა,Future,2nd singular,იქნები
ყოფნა,Future,3rd singular,იქნება
ყოფნა,Future,1st plural,ვიქნებით
ყოფნა,Future,2nd plural,იქნებით
ყოფნა,Future,3rd plural,იქნებიან
დაბადება,Present,1st singular,ვბადებ
დაბადება,Present,2nd singular,ბადებ
დაბადება,Present,3rd singular,ბადებს
დაბადება,Present,1st plural,ვბადებთ
დაბადება,Present,2nd plural,ბადებთ
დაბადება,Present,3rd plural,ბადებენ
დაბადება,Aorist,1st singular,დავბადე
დაბადება,Aorist,2nd singular,დაბადე
დაბადება,Aorist,3rd singular,დაბადა
დაბადება,Aorist,1st plural,დავბადეთ
დაბადება,Aorist,2nd plural,დაბადეთ
დაბადება,Aorist,3rd plural,დაბადეს
გახდომა / გახდება,Present,1st singular,ვხდები
გახდომა / გახდება,Present,2nd singular,ხდები
გახდომა / გახდება,Present,3rd singular,ხდება
გახდომა / გახდება,Present,1st plural,ვხდებით
გახდომა / გახდება,Present,2nd plural,ხდებით
გახდომა / გახდება,Present,3rd plural,ხდებიან
გახდომა / გახდება,Aorist,1st singular,გავხდი
გახდომა / გახდება,Aorist,2nd singular,გახდი
გახდომა / გახდება,Aorist,3rd singular,გახდა
გახდომა / გახდება,Aorist,1st plural,გავხდით
გახდომა / გახდება,Aorist,2nd plural,გახდით
გახდომა / გახდება,Aorist,3rd plural,გახდნენ
დაწყება,Present,1st singular,ვიწყებ
დაწყება,Present,2nd singular,იწყებ
დაწყება,Present,3rd singular,იწყებს
დაწყება,Present,1st plural,ვიწყებთ
დაწყება,Present,2nd plural,იწყებთ
დაწყება,Present,3rd plural,იწყებენ
მოქცევა,Present,1st singular,ვიქცევი
მოქცევა,Present,2nd singular,იქცევი
მოქცევა,Present,3rd singular,იქცევა
მოქცევა,Present,1st plural,ვიქცევით
მოქცევა,Present,2nd plural,იქცევით
მოქცევა,Present,3rd plural,იქცევიან
მოქცევა,Aorist,1st singular,მოვიქეცი
მოქცევა,Aorist,2nd singular,მოიქეცი
მოქცევა,Aorist,3rd singular,მოიქცა
მოქცევა,Aorist,1st plural,მოვიქეცით
მოქცევა,Aorist,2nd plural,მოიქეცით
მოქცევა,Aorist,3rd plural,მოიქცნენ
დაჯერება,Present,1st singular,მჯერა
დაჯერება,Present,2nd singular,გჯერა
დაჯერება,Present,3rd singular,სჯერა
დაჯერება,Present,1st plural,გვჯერა
დაჯერება,Present,2nd plural,გჯერათ
დაჯერება,Present,3rd plural,სჯერათ
დაჯერება,Aorist,1st singular,მჯეროდა
დაჯერება,Aorist,2nd singular,გჯეროდა
დაჯერება,Aorist,3rd singular,სჯეროდა
დაჯერება,Aorist,1st plural,გვჯეროდა
დაჯერება,Aorist,2nd plural,გჯეროდათ
დაჯერება,Aorist,3rd plural,ნჯეროდათ
დაჯერება,Future,1st singular,დავიჯერებ
დაჯერება,Future,2nd singular,დაიჯერებ
დაჯერება,Future,3rd singular,დაიჯერებს
დაჯერება,Future,1st plural,დავიჯერებთ
დაჯერება,Future,2nd plural,დაიჯერებთ
დაჯერება,Future,3rd plural,დაიჯერებენ
რწმენა,Present,1st singular,მწამს
რწმენა,Present,2nd singular,გწამს
რწმენა,Present,3rd singular,სწამს
რწმენა,Present,1st plural,გვწამს
რწმენა,Present,2nd plural,გწამთ
რწმენა,Present,3rd plural,სწამთ
რწმენა,Aorist,1st singular,მწამდა
რწმენა,Aorist,2nd singular,გწამდა
რწმენა,Aorist,3rd singular,სწამდა
რწმენა,Aorist,1st plural,გვწამდა
რწმენა,Aorist,2nd plural,გწამდათ
რწმენა,Aorist,3rd plural,სწამდათ
რწმენა,Future,1st singular,ვიწამებ
რწმენა,Future,2nd singular,იწამებ
რწმენა,Future,3rd singular,იწამებს
რწმენა,Future,1st plural,ვიწამებთ
რწმენა,Future,2nd plural,იწამებთ
რწმენა,Future,3rd plural,იწამებენ
დალოცვა,Present,1st singular,ვლოცავ
დალოცვა,Present,2nd singular,ლოცავ
დალოცვა,Present,3rd singular,ლოცავს
დალოცვა,Present,1st plural,ვლოცავთ
დალოცვა,Present,2nd plural,ლოცავთ
დალოცვა,Present,3rd plural,ლოცავენ
დალოცვა,Aorist,1st singular,დავლოცე
დალოცვა,Aorist,2nd singular,დალოცე
დალოცვა,Aorist,3rd singular,დალოცა
დალოცვა,Aorist,1st plural,დავლოცეთ
დალოცვა,Aorist,2nd plural,დალოცეთ
დალოცვა,Aorist,3rd plural,დალოცეს
გაწიდლება,Present,1st singular,ვწითლდები
გაწიდლება,Present,2nd singular,წითლდები
გაწიდლება,Present,3rd singular,წითლდება
გაწიდლება,Present,1st plural,ვწითლდებით
გაწიდლება,Present,2nd plural,წითლდებით
გაწიდლება,Present,3rd plural,წითლდებიან
გაწიდლება,Aorist,1st singular,გავწითლდი
გაწიდლება,Aorist,2nd singular,გაწითლდი
გაწიდლება,Aorist,3rd singular,გაწითლდა
გაწიდლება,Aorist,1st plural,გავწითლდით
გაწიდლება,Aorist,2nd plural,გაწითლდით
გაწიდლება,Aorist,3rd plural,გაწითლდნენ
დუღილი,Present,1st singular,ვადუღებ
დუღილი,Present,2nd singular,ადუღებ
დუღილი,Present,3rd singular,ადუღებს
დუღილი,Present,1st plural,ვადუღებთ
დუღილი,Present,2nd plural,ადუღებთ
დუღილი,Present,3rd plural,ადუღებენ
დუღილი,Aorist,1st singular,ავადუღე
დუღილი,Aorist,2nd singular,აადუღე
დუღილი,Aorist,3rd singular,აადუღა
დუღილი,Aorist,1st plural,ავადუღეთ
დუღილი,Aorist,2nd plural,აადუღეთ
დუღილი,Aorist,3rd plural,აადუღეს
დაბადება,Present,1st singular,ვიბადები
დაბადება,Present,2nd singular,იბადები
დაბადება,Present,3rd singular,იბადება
დაბადება,Present,1st plural,ვიბადებით
დაბადება,Present,2nd plural,იბადებით
დაბადება,Present,3rd plural,იბადებიან
დაბადება,Aorist,1st singular,დავიბადე
დაბადება,Aorist,2nd singular,დაიბადე
დაბადება,Aorist,3rd singular,დაიბადა
დაბადება,Aorist,1st plural,დავიბადეთ
დაბადება,Aorist,2nd plural,დაიბადეთ
დაბადება,Aorist,3rd plural,დაიბადნენ
სესხება,Present,1st singular,ვსესხულობ
სესხება,Present,2nd singular,სესხულობ
სესხება,Present,3rd singular,სესხულობს
სესხება,Present,1st plural,ვსესხულობთ
სესხება,Present,2nd plural,სესხულობთ
სესხება,Present,3rd plural,სესხულობენ
შეწუხება,Present,1st singular,ვაწუხებ
შეწუხება,Present,2nd singular,აწუხებ
შეწუხება,Present,3rd singular,აწუხებს
შეწუხება,Present,1st plural,ვაწუხებთ
შეწუხება,Present,2nd plural,აწუხებთ
შეწუხება,Present,3rd plural,აწუხებენ
შეწუხება,Aorist,1st singular,შევაწუხე
შეწუხება,Aorist,2nd singular,შეაწუხე
შეწუხება,Aorist,3rd singular,შეაწუხა
შეწუხება,Aorist,1st plural,შევაწუხეთ
შეწუხება,Aorist,2nd plural,შეაწუხეთ
შეწუხება,Aorist,3rd plural,შეაწუხეს
გატეხვა,Present,1st singular,ვტეხავ
გატეხვა,Present,2nd singular,ტეხავ
გატეხვა,Present,3rd singular,ტეხავს
გატეხვა,Present,1st plural,ვტეხავთ
გატეხვა,Present,2nd plural,ტეხავთ
გატეხვა,Present,3rd plural,ტეხავენ
გატეხვა,Aorist,1st singular,გავტეხე
გატეხვა,Aorist,2nd singular,გატეხე
გატეხვა,Aorist,3rd singular,გატეხა
გატეხვა,Aorist,1st plural,გავტეხეთ
გატეხვა,Aorist,2nd plural,გატეხეთ
გატეხვა,Aorist,3rd plural,გატეხეს
მიყვანა,Present,1st singular,მიმყავს
მიყვანა,Present,2nd singular,მიგყავს
მიყვანა,Present,3rd singular,მიჰყავს
მიყვანა,Present,1st plural,მიგვყავს
მიყვანა,Present,2nd plural,მიგყავთ
მიყვანა,Present,3rd plural,მიჰყავთ
მიყვანა,Aorist,1st singular,მიმიყვანე
მიყვანა,Aorist,2nd singular,მიგიყვანე
მიყვანა,Aorist,3rd singular,მიიყვანა
მიყვანა,Aorist,1st plural,მიგვიყვანე
მიყვანა,Aorist,2nd plural,მიგიყვანეთ
მიყვანა,Aorist,3rd plural,მიიყვანეს
მიყვანა,Future,1st singular,მიმიყვან
მიყვანა,Future,2nd singular,მიგიყვან
მიყვანა,Future,3rd singular,მიიყვან
მიყვანა,Future,1st plural,მიგვიყვან
მიყვანა,Future,2nd plural,მიგიყვანთ
მიყვანა,Future,3rd plural,მიიყვანენ
მოტანა,Present,1st singular,მომაქვს
მოტანა,Present,2nd singular,მოგაქვს
მოტანა,Present,3rd singular,მოაქვს
მოტანა,Present,1st plural,მოგვაქვს
მოტანა,Present,2nd plural,მოგაქვთ
მოტანა,Present,3rd plural,მოაქვთ
მოტანა,Aorist,1st singular,მოვიტანე
მოტანა,Aorist,2nd singular,მოიტანე
მოტანა,Aorist,3rd singular,მოიტანა
მოტანა,Aorist,1st plural,მოვიტანეთ
მოტანა,Aorist,2nd plural,მოიტანეთ
მოტანა,Aorist,3rd plural,მოიტანეს
მოტანა,Future,1st singular,მოვიტან
მოტანა,Future,2nd singular,მოიტან
მოტანა,Future,3rd singular,მოიტანს
მოტანა,Future,1st plural,მოვიტანთ
მოტანა,Future,2nd plural,მოიტანთ
მოტანა,Future,3rd plural,მოიტანენ
დადვალიერება,Present,1st singular,ვათვალიერებ
დადვალიერება,Present,2nd singular,ათვალიერებ
დადვალიერება,Present,3rd singular,ათვალიერებს
დადვალიერება,Present,1st plural,ვათვალიერებთ
დადვალიერება,Present,2nd plural,ათვალიერებთ
დადვალიერება,Present,3rd plural,ათვალიერებენ
დადვალიერება,Aorist,1st singular,დავათვალიერე
დადვალიერება,Aorist,2nd singular,დაათვალიერე
დადვალიერება,Aorist,3rd singular,დაათვალიერა
დადვალიერება,Aorist,1st plural,დავათვალიერეთ
დადვალიერება,Aorist,2nd plural,დაათვალიერეთ
დადვალიერება,Aorist,3rd plural,დაათვალიერეს
აშენება,Present,1st singular,ვაშენებ
აშენება,Present,2nd singular,აშენებ
აშენება,Present,3rd singular,აშენებს
აშენება,Present,1st plural,ვაშენებთ
აშენება,Present,2nd plural,აშენებთ
აშენება,Present,3rd plural,აშენებენ
აშენება,Aorist,1st singular,ავაშენე
აშენება,Aorist,2nd singular,ააშენე
აშენება,Aorist,3rd singular,ააშენა
აშენება,Aorist,1st plural,ავაშენეთ
აშენება,Aorist,2nd plural,ააშენეთ
აშენება,Aorist,3rd plural,ააშენეს
აშენება,Present,1st singular,N/A
აშენება,Present,2nd singular,N/A
აშენება,Present,3rd singular,შენდება
აშენება,Present,1st plural,N/A
აშენება,Present,2nd plural,N/A
აშენება,Present,3rd plural,შენდებიან
აშენება,Aorist,1st singular,N/A
აშენება,Aorist,2nd singular,N/A
აშენება,Aorist,3rd singular,აშენდა
აშენება,Aorist,1st plural,N/A
აშენება,Aorist,2nd plural,N/A
აშენება,Aorist,3rd plural,აშენდნენ
წვა,Present,1st singular,ვწვავ
წვა,Present,2nd singular,წვავ
წვა,Present,3rd singular,წვავს
წვა,Present,1st plural,ვწვავთ
წვა,Present,2nd plural,წვავთ
წვა,Present,3rd plural,წვავენ
წვა,Aorist,1st singular,დავწვი
წვა,Aorist,2nd singular,დაწვი
წვა,Aorist,3rd singular,დაწვა
წვა,Aorist,1st plural,დავწვით
წვა,Aorist,2nd plural,დაწვით
წვა,Aorist,3rd plural,დაწვეს
ჩაფლობა,Present,1st singular,ვფლავ
ჩაფლობა,Present,2nd singular,ფლავ
ჩაფლობა,Present,3rd singular,ფლავს
ჩაფლობა,Present,1st plural,ვფლავთ
ჩაფლობა,Present,2nd plural,ფლავთ
ჩაფლობა,Present,3rd plural,ფლავენ
ჩაფლობა,Aorist,1st singular,ჩავფალი
ჩაფლობა,Aorist,2nd singular,ჩაფალი
ჩაფლობა,Aorist,3rd singular,ჩაფლა
ჩაფლობა,Aorist,1st plural,ჩავფალით
ჩაფლობა,Aorist,2nd plural,ჩაფალით
ჩაფლობა,Aorist,3rd plural,ჩაფლეს
ყიდვა,Present,1st singular,ვყიდულობ
ყიდვა,Present,2nd singular,ყიდულობ
ყიდვა,Present,3rd singular,ყიდულობს
ყიდვა,Present,1st plural,ვყიდულობთ
ყიდვა,Present,2nd plural,ყიდულობთ
ყიდვა,Present,3rd plural,ყიდულობენ
ყიდვა,Aorist,1st singular,ვიყიდე
ყიდვა,Aorist,2nd singular,იყიდე
ყიდვა,Aorist,3rd singular,იყიდა
ყიდვა,Aorist,1st plural,ვიყიდეთ
ყიდვა,Aorist,2nd plural,იყიდეთ
ყიდვა,Aorist,3rd plural,იყიდეს
ყიდვა,Future,1st singular,ვიყიდი
ყიდვა,Future,2nd singular,იყიდი
ყიდვა,Future,3rd singular,იყიდის
ყიდვა,Future,1st plural,ვიყიდით
ყიდვა,Future,2nd plural,იყიდით
ყიდვა,Future,3rd plural,იყიდიან
რეკვა,Present,1st singular,&0%)!&
რეკვა,Present,2nd singular,0%)!&
რეკვა,Present,3rd singular,0%)!&1
რეკვა,Present,1st plural,&0%)!&'
რეკვა,Present,2nd plural,0%)!&'
რეკვა,Present,3rd plural,"0%)!&%,"
რეკვა,Aorist,1st singular,$!&0%)%
რეკვა,Aorist,2nd singular,$!0%)%
რეკვა,Aorist,3rd singular,$!0%)!
რეკვა,Aorist,1st plural,$!&0%)%'
რეკვა,Aorist,2nd plural,$!0%)%'
რეკვა,Aorist,3rd plural,$!0%)%1
დამშვიდება,Present,1st singular,ვმშვიდდები
დამშვიდება,Present,2nd singular,მშვიდდები
დამშვიდება,Present,3rd singular,მშვიდდება
დამშვიდება,Present,1st plural,ვმშვიდდებით
დამშვიდება,Present,2nd plural,მშვიდდებით
დამშვიდება,Present,3rd plural,მშვიდდებიან
დამშვიდება,Aorist,1st singular,დავმშვიდდი
დამშვიდება,Aorist,2nd singular,დამშვიდდი
დამშვიდება,Aorist,3rd singular,დამშვიდდა
დამშვიდება,Aorist,1st plural,დავმშვიდდით
დამშვიდება,Aorist,2nd plural,დამშვიდდით
დამშვიდება,Aorist,3rd plural,დამშვიდდნენ
მოვლა,Present,1st singular,ვუვლი
მოვლა,Present,2nd singular,უვლი
მოვლა,Present,3rd singular,უვლის
მოვლა,Present,1st plural,ვუვლით
მოვლა,Present,2nd plural,უვლით
მოვლა,Present,3rd plural,უვლიან
მოვლა,Aorist,1st singular,მოვუარე
მოვლა,Aorist,2nd singular,მოუარე
მოვლა,Aorist,3rd singular,მოუარა
მოვლა,Aorist,1st plural,მოვუარეთ
მოვლა,Aorist,2nd plural,მოუარეთ
მოვლა,Aorist,3rd plural,მოუარეს
წაღება,Present,1st singular,წავიღებ
წაღება,Present,2nd singular,წაიღებ
წაღება,Present,3rd singular,წაიღებს
წაღება,Present,1st plural,წავიღებთ
წაღება,Present,2nd plural,წაიღებთ
წაღება,Present,3rd plural,წაიღებენ
წაღება,Aorist,1st singular,წავიღე
წაღება,Aorist,2nd singular,წაიღე
წაღება,Aorist,3rd singular,წაიღო
წაღება,Aorist,1st plural,წავიღეთ
წაღება,Aorist,2nd plural,წაიღეთ
წაღება,Aorist,3rd plural,წაიღეს
დაჭერა,Present,1st singular,ვიჭერ
დაჭერა,Present,2nd singular,იჭერ
დაჭერა,Present,3rd singular,იჭერს
დაჭერა,Present,1st plural,ვიჭერთ
დაჭერა,Present,2nd plural,იჭერთ
დაჭერა,Present,3rd plural,იჭერენ
დაჭერა,Aorist,1st singular,დავიჭირე
დაჭერა,Aorist,2nd singular,დაიჭირე
დაჭერა,Aorist,3rd singular,დაიჭირა
დაჭერა,Aorist,1st plural,დავიჭირეთ
დაჭერა,Aorist,2nd plural,დაიჭირეთ
დაჭერა,Aorist,3rd plural,დაიჭირეს
გამოწვევა,Present,1st singular,ვიწვევ
გამოწვევა,Present,2nd singular,იწვევ
გამოწვევა,Present,3rd singular,იწვევს
გამოწვევა,Present,1st plural,ვიწვევთ
გამოწვევა,Present,2nd plural,იწვევთ
გამოწვევა,Present,3rd plural,იწვევენ
გამოწვევა,Aorist,1st singular,გამოვიწვიე
გამოწვევა,Aorist,2nd singular,გამოიწვიე
გამოწვევა,Aorist,3rd singular,გამოიწვია
გამოწვევა,Aorist,1st plural,გამოვიწვიეთ
გამოწვევა,Aorist,2nd plural,გამოიწვიეთ
გამოწვევა,Aorist,3rd plural,გამოიწვიეს
ზეიმობა,Present,1st singular,ვზეიმობ
ზეიმობა,Present,2nd singular,ზეიმობ
ზეიმობა,Present,3rd singular,ზეიმობს
ზეიმობა,Present,1st plural,ვზეიმობთ
ზეიმობა,Present,2nd plural,ზეიმობთ
ზეიმობა,Present,3rd plural,ზეიმობენ
შეცვლა,Present,1st singular,ვცვლი
შეცვლა,Present,2nd singular,ცვლი
შეცვლა,Present,3rd singular,ცვლის
შეცვლა,Present,1st plural,ვცვლით
შეცვლა,Present,2nd plural,ცვლით
შეცვლა,Present,3rd plural,ცვლიან
შეცვლა,Aorist,1st singular,შევცვალე
შეცვლა,Aorist,2nd singular,შეცვალე
შეცვლა,Aorist,3rd singular,შეცვალა
შეცვლა,Aorist,1st plural,შევცვალეთ
შეცვლა,Aorist,2nd plural,შეცვალეთ
შეცვლა,Aorist,3rd plural,შეცვალეს
არჩევა,Present,1st singular,ვირჩევ
არჩევა,Present,2nd singular,ირჩევ
არჩევა,Present,3rd singular,ირჩევს
არჩევა,Present,1st plural,ვირჩევთ
არჩევა,Present,2nd plural,ირჩევთ
არჩევა,Present,3rd plural,ირჩევენ
არჩევა,Aorist,1st singular,ავირჩიე
არჩევა,Aorist,2nd singular,აირჩიე
არჩევა,Aorist,3rd singular,აირჩია
არჩევა,Aorist,1st plural,ავირჩიეთ
არჩევა,Aorist,2nd plural,აირჩიეთ
არჩევა,Aorist,3rd plural,აირჩიეს
დახურვა,Present,1st singular,ვხურავ
დახურვა,Present,2nd singular,ხურავ
დახურვა,Present,3rd singular,ხურავს
დახურვა,Present,1st plural,ვხურავთ
დახურვა,Present,2nd plural,ხურავთ
დახურვა,Present,3rd plural,ხურავენ
დახურვა,Aorist,1st singular,დავხურე
დახურვა,Aorist,2nd singular,დახურე
დახურვა,Aorist,3rd singular,დახურა
დახურვა,Aorist,1st plural,დავხურეთ
დახურვა,Aorist,2nd plural,დახურეთ
დახურვა,Aorist,3rd plural,დახურეს
დაახლოება,Present,1st singular,ვუახლოვდები
დაახლოება,Present,2nd singular,უახლოვდები
დაახლოება,Present,3rd singular,უახლოვდება
დაახლოება,Present,1st plural,ვუახლოვდებით
დაახლოება,Present,2nd plural,უახლოვდებით
დაახლოება,Present,3rd plural,უახლოვდებიან
დაახლოება,Aorist,1st singular,დავუახლოვდი
დაახლოება,Aorist,2nd singular,დაუახლოვდი
დაახლოება,Aorist,3rd singular,დაუახლოვდა
დაახლოება,Aorist,1st plural,დავუახლოვდით
დაახლოება,Aorist,2nd plural,დაუახლოვდით
დაახლოება,Aorist,3rd plural,დაუახლოვდნენ
შეცივება,Present,1st singular,მცივა
შეცივება,Present,2nd singular,გცივა
შეცივება,Present,3rd singular,სცივა
შეცივება,Present,1st plural,გვცივა
შეცივება,Present,2nd plural,გცივათ
შეცივება,Present,3rd plural,სცივათ
შეცივება,Aorist,1st singular,შემცივდა
შეცივება,Aorist,2nd singular,შეგცივდა
შეცივება,Aorist,3rd singular,შესცივდა
შეცივება,Aorist,1st plural,შეგვცივდა
შეცივება,Aorist,2nd plural,შეგცივდათ
შეცივება,Aorist,3rd plural,შესცივდათ
შეცივება,Future,1st singular,შემცივდება
შეცივება,Future,2nd singular,შეგცივდება
შეცივება,Future,3rd singular,შესცივდება
შეცივება,Future,1st plural,შეგვცივდება
შეცივება,Future,2nd plural,შეგცივდებათ
შეცივება,Future,3rd plural,შესცივდებათ
მოსვლა,Present,1st singular,მოვდივარ
მოსვლა,Present,2nd singular,მოდიხარ
მოსვლა,Present,3rd singular,მოდის
მოსვლა,Present,1st plural,მოვდივართ
მოსვლა,Present,2nd plural,მოდიხართ
მოსვლა,Present,3rd plural,მოდიან
მოსვლა,Aorist,1st singular,მოვედი
მოსვლა,Aorist,2nd singular,მოხვედი
მოსვლა,Aorist,3rd singular,მოვიდა
მოსვლა,Aorist,1st plural,მოვედით
მოსვლა,Aorist,2nd plural,მოხვედით
მოსვლა,Aorist,3rd plural,მოვიდნენ
მოსვლა,Future,1st singular,მოვალ
მოსვლა,Future,2nd singular,მოხვალ
მოსვლა,Future,3rd singular,მოვა
მოსვლა,Future,1st plural,მოვალთ
მოსვლა,Future,2nd plural,მოხვალთ
მოსვლა,Future,3rd plural,მოვლენ
ბრძანება,Present,1st singular,ვბრძანებ
ბრძანება,Present,2nd singular,ბრძანებ
ბრძანება,Present,3rd singular,ბრძანებს
ბრძანება,Present,1st plural,ვბრძანებთ
ბრძანება,Present,2nd plural,ბრძანებთ
ბრძანება,Present,3rd plural,ბრძანებენ
ბრძანება,Aorist,1st singular,ვბრძანე
ბრძანება,Aorist,2nd singular,ბრძანე
ბრძანება,Aorist,3rd singular,ბრძანა
ბრძანება,Aorist,1st plural,ვბრძანეთ
ბრძანება,Aorist,2nd plural,ბრძანეთ
ბრძანება,Aorist,3rd plural,ბრძანეს
შედარება,Present,1st singular,ვადარებ
შედარება,Present,2nd singular,ადარებ
შედარება,Present,3rd singular,ადარებს
შედარება,Present,1st plural,ვადარებთ
შედარება,Present,2nd plural,ადარებთ
შედარება,Present,3rd plural,ადარებენ
შედარება,Aorist,1st singular,შევადარე
შედარება,Aorist,2nd singular,შეადარე
შედარება,Aorist,3rd singular,შეადარა
შედარება,Aorist,1st plural,შევადარეთ
შედარება,Aorist,2nd plural,შეადარეთ
შედარება,Aorist,3rd plural,შეადარეს
ჩივილი,Present,1st singular,ვჩივი
ჩივილი,Present,2nd singular,ჩივი
ჩივილი,Present,3rd singular,ჩივის
ჩივილი,Present,1st plural,ვჩივით
ჩივილი,Present,2nd plural,ჩივით
ჩივილი,Present,3rd plural,ჩივიან
ჩივილი,Aorist,1st singular,ვიჩივლე
ჩივილი,Aorist,2nd singular,იჩივლე
ჩივილი,Aorist,3rd singular,იჩივლა
ჩივილი,Aorist,1st plural,ვიჩივლეთ
ჩივილი,Aorist,2nd plural,იჩივლეთ
ჩივილი,Aorist,3rd plural,იჩივლეს
ჩივილი,Future,1st singular,ვიჩივლებ
ჩივილი,Future,2nd singular,იჩივლებ
ჩივილი,Future,3rd singular,იჩივლებს
ჩივილი,Future,1st plural,ვიჩივლებთ
ჩივილი,Future,2nd plural,იჩივლებთ
ჩივილი,Future,3rd plural,იჩივლებენ
აღიარება,Present,1st singular,ვაღიარებ
აღიარება,Present,2nd singular,აღიარებ
აღიარება,Present,3rd singular,აღიარებს
აღიარება,Present,1st plural,ვაღიარებთ
აღიარება,Present,2nd plural,აღიარებთ
აღიარება,Present,3rd plural,აღიარებენ
აღიარება,Aorist,1st singular,ვაღიარე
აღიარება,Aorist,2nd singular,აღიარე
აღიარება,Aorist,3rd singular,აღიარა
აღიარება,Aorist,1st plural,ვაღიარეთ
აღიარება,Aorist,2nd plural,აღიარეთ
აღიარება,Aorist,3rd plural,აღიარეს
მილოცვა,Present,1st singular,ვულოცაც
მილოცვა,Present,2nd singular,ულოცავ
მილოცვა,Present,3rd singular,ულოცავს
მილოცვა,Present,1st plural,ვულოცავთ
მილოცვა,Present,2nd plural,ულოცავთ
მილოცვა,Present,3rd plural,ულოცავენ
მილოცვა,Aorist,1st singular,მივულოცე
მილოცვა,Aorist,2nd singular,მიულოცე
მილოცვა,Aorist,3rd singular,მიულოცა
მილოცვა,Aorist,1st plural,მივულოცეთ
მილოცვა,Aorist,2nd plural,მიულოცეთ
მილოცვა,Aorist,3rd plural,მიულოცეს
შეკვრა,Present,1st singular,&()0!&
შეკვრა,Present,2nd singular,()0!&
შეკვრა,Present,3rd singular,()0!&1
შეკვრა,Present,1st plural,&()0!&'
შეკვრა,Present,2nd plural,()0!&'
შეკვრა,Present,3rd plural,"()0!&%,"
შეკვრა,Aorist,1st singular,8%&()!0(
შეკვრა,Aorist,2nd singular,8%()!0(
შეკვრა,Aorist,3rd singular,8%()0!
შეკვრა,Aorist,1st plural,8%&()!0('
შეკვრა,Aorist,2nd plural,8%()!0('
შეკვრა,Aorist,3rd plural,8%()!0%1
ჩადვლა,Present,1st singular,ვთვლი
ჩადვლა,Present,2nd singular,თვლი
ჩადვლა,Present,3rd singular,თვლის
ჩადვლა,Present,1st plural,ვთვლით
ჩადვლა,Present,2nd plural,თვლით
ჩადვლა,Present,3rd plural,თვლიან
ჩადვლა,Aorist,1st singular,ჩავთვალე
ჩადვლა,Aorist,2nd singular,ჩათვალე
ჩადვლა,Aorist,3rd singular,ჩათვალა
ჩადვლა,Aorist,1st plural,ჩავთვალეთ
ჩადვლა,Aorist,2nd plural,ჩათვალეთ
ჩადვლა,Aorist,3rd plural,ჩათვალეს
გაგრძელება,Present,1st singular,ვაგრძელებ
გაგრძელება,Present,2nd singular,აგრძელებ
გაგრძელება,Present,3rd singular,აგრძელებს
გაგრძელება,Present,1st plural,ვაგრძელებთ
გაგრძელება,Present,2nd plural,აგრძელებთ
გაგრძელება,Present,3rd plural,აგრძელებენ
გაგრძელება,Aorist,1st singular,გავაგრძელე
გაგრძელება,Aorist,2nd singular,გააგრძელე
გაგრძელება,Aorist,3rd singular,გააგრძელა
გაგრძელება,Aorist,1st plural,გავაგრძელეთ
გაგრძელება,Aorist,2nd plural,გააგრძელეთ
გაგრძელება,Aorist,3rd plural,გააგრძელეს
გადაღება,Present,1st singular,ვიღებ
გადაღება,Present,2nd singular,იღებ
გადაღება,Present,3rd singular,იღებს
გადაღება,Present,1st plural,ვიღებთ
გადაღება,Present,2nd plural,იღებთ
გადაღება,Present,3rd plural,იღებენ
გადაღება,Aorist,1st singular,გადავიღე
გადაღება,Aorist,2nd singular,გადაიღე
გადაღება,Aorist,3rd singular,გადაიღო
გადაღება,Aorist,1st plural,გადავიღეთ
გადაღება,Aorist,2nd plural,გადაიღეთ
გადაღება,Aorist,3rd plural,გადაიღეს
გასწორება,Present,1st singular,ვასწორებ
გასწორება,Present,2nd singular,ასწორებ
გასწორება,Present,3rd singular,ასწორებს
გასწორება,Present,1st plural,ვასწორებთ
გასწორება,Present,2nd plural,ასწორებთ
გასწორება,Present,3rd plural,ასწორებენ
გასწორება,Aorist,1st singular,გავასწორე
გასწორება,Aorist,2nd singular,გაასწორე
გასწორება,Aorist,3rd singular,გაასწორა
გასწორება,Aorist,1st plural,გავასწორეთ
გასწორება,Aorist,2nd plural,გაასწორეთ
გასწორება,Aorist,3rd plural,გაასწორეს
ღირებულება,Present,1st singular,ვღირვარ
ღირებულება,Present,2nd singular,ღირხარ
ღირებულება,Present,3rd singular,ღირს
ღირებულება,Present,1st plural,ვღირვართ
ღირებულება,Present,2nd plural,ღირხართ
ღირებულება,Present,3rd plural,ღირან
ღირებულება,Aorist,1st singular,ვღირდი
ღირებულება,Aorist,2nd singular,ღირდი
ღირებულება,Aorist,3rd singular,ღირდა
ღირებულება,Aorist,1st plural,ვღირდით
ღირებულება,Aorist,2nd plural,ღირდით
ღირებულება,Aorist,3rd plural,ღირდნენ
ხველება,Present,1st singular,ვახველებ
ხველება,Present,2nd singular,ახველებ
ხველება,Present,3rd singular,ახველებს
ხველება,Present,1st plural,ვახველებთ
ხველება,Present,2nd plural,ახველებთ
ხველება,Present,3rd plural,ახველებენ
ხველება,Aorist,1st singular,დავახველე
ხველება,Aorist,2nd singular,დაახველე
ხველება,Aorist,3rd singular,დაახველა
ხველება,Aorist,1st plural,დავახველეთ
ხველება,Aorist,2nd plural,დაახველეთ
ხველება,Aorist,3rd plural,დაახველეს
დაფარება,Present,1st singular,ვაფარებ
დაფარება,Present,2nd singular,აფარებ
დაფარება,Present,3rd singular,აფარებს
დაფარება,Present,1st plural,ვაფარებთ
დაფარება,Present,2nd plural,აფარებთ
დაფარება,Present,3rd plural,აფარებენ
დაფარება,Aorist,1st singular,დავაფარე
დაფარება,Aorist,2nd singular,დააფარე
დაფარება,Aorist,3rd singular,დააფარა
დაფარება,Aorist,1st plural,დავაფარეთ
დაფარება,Aorist,2nd plural,დააფარეთ
დაფარება,Aorist,3rd plural,დააფარეს
გაგიჟება,Present,1st singular,"&#(/$%""("
გაგიჟება,Present,2nd singular,"#(/$%""("
გაგიჟება,Present,3rd singular,"#(/$%""!"
გაგიჟება,Present,1st plural,"&#(/$%""('"
გაგიჟება,Present,2nd plural,"#(/$%""('"
გაგიჟება,Present,3rd plural,"#(/$%""(!,"
გაგიჟება,Aorist,1st singular,#!&#(/$(
გაგიჟება,Aorist,2nd singular,#!#(/$(
გაგიჟება,Aorist,3rd singular,#!#(/$!
გაგიჟება,Aorist,1st plural,#!&#(/$('
გაგიჟება,Aorist,2nd plural,#!#(/$('
გაგიჟება,Aorist,3rd plural,"#!#(/$,%,"
გაჩენა,Present,1st singular,ვჩნდები
გაჩენა,Present,2nd singular,ჩნდები
გაჩენა,Present,3rd singular,ჩნდება
გაჩენა,Present,1st plural,ვჩნდებით
გაჩენა,Present,2nd plural,ჩნდებით
გაჩენა,Present,3rd plural,ჩნდებიან
გაჩენა,Aorist,1st singular,გავჩნდი
გაჩენა,Aorist,2nd singular,გაჩნდი
გაჩენა,Aorist,3rd singular,გაჩნდა
გაჩენა,Aorist,1st plural,გავჩნდით
გაჩენა,Aorist,2nd plural,გაჩნდით
გაჩენა,Aorist,3rd plural,გაჩნდნენ
გაჭედვა,Present,1st singular,ვიჭედები
გაჭედვა,Present,2nd singular,იჭედები
გაჭედვა,Present,3rd singular,იჭედება
გაჭედვა,Present,1st plural,ვიჭედებით
გაჭედვა,Present,2nd plural,იჭედებით
გაჭედვა,Present,3rd plural,იჭედებიან
გაჭედვა,Aorist,1st singular,გავიჭედე
გაჭედვა,Aorist,2nd singular,გაიჭედე
გაჭედვა,Aorist,3rd singular,გაიჭედა
გაჭედვა,Aorist,1st plural,გავიჭედეთ
გაჭედვა,Aorist,2nd plural,გაიჭედეთ
გაჭედვა,Aorist,3rd plural,გაიჭედნენ
ტირილი,Present,1st singular,ვტირი
ტირილი,Present,2nd singular,ტირი
ტირილი,Present,3rd singular,ტირის
ტირილი,Present,1st plural,ვტირით
ტირილი,Present,2nd plural,ტირით
ტირილი,Present,3rd plural,ტირიან
ტირილი,Aorist,1st singular,ვიტირე
ტირილი,Aorist,2nd singular,იტირე
ტირილი,Aorist,3rd singular,იტირა
ტირილი,Aorist,1st plural,ვიტირეთ
ტირილი,Aorist,2nd plural,იტირეთ
ტირილი,Aorist,3rd plural,იტირეს
ტირილი,Future,1st singular,ვიტირებ
ტირილი,Future,2nd singular,იტირებ
ტირილი,Future,3rd singular,იტირებს
ტირილი,Future,1st plural,ვიტირებთ
ტირილი,Future,2nd plural,იტირებთ
ტირილი,Future,3rd plural,იტირებენ
გაჭრა,Present,1st singular,ვიჭრი
გაჭრა,Present,2nd singular,იჭრი
გაჭრა,Present,3rd singular,იჭრის
გაჭრა,Present,1st plural,ვიჭრით
გაჭრა,Present,2nd plural,იჭრით
გაჭრა,Present,3rd plural,იჭრიან
გაჭრა,Aorist,1st singular,გავიჭერი
გაჭრა,Aorist,2nd singular,გაიჭერი
გაჭრა,Aorist,3rd singular,გაიჭრა
გაჭრა,Aorist,1st plural,გავიჭერით
გაჭრა,Aorist,2nd plural,გაიჭერით
გაჭრა,Aorist,3rd plural,გაიჭრეს
მოჭრა,Present,1st singular,ვჭრი
მოჭრა,Present,2nd singular,ჭრი
მოჭრა,Present,3rd singular,ჭრის
მოჭრა,Present,1st plural,ვჭრით
მოჭრა,Present,2nd plural,ჭრით
მოჭრა,Present,3rd plural,ჭრიან
მოჭრა,Aorist,1st singular,მოვჭერი
მოჭრა,Aorist,2nd singular,მოჭერი
მოჭრა,Aorist,3rd singular,მოჭრა
მოჭრა,Aorist,1st plural,მოვჭერით
მოჭრა,Aorist,2nd plural,მოჭერით
მოჭრა,Aorist,3rd plural,მოჭრეს
დაზიანება,Present,1st singular,ვაზიანებ
დაზიანება,Present,2nd singular,აზიანებ
დაზიანება,Present,3rd singular,აზიანებს
დაზიანება,Present,1st plural,ვაზიანებთ
დაზიანება,Present,2nd plural,აზიანებთ
დაზიანება,Present,3rd plural,აზიანებენ
დაზიანება,Aorist,1st singular,დავაზიანე
დაზიანება,Aorist,2nd singular,დააზიანე
დაზიანება,Aorist,3rd singular,დააზიანა
დაზიანება,Aorist,1st plural,დავაზიანეთ
დაზიანება,Aorist,2nd plural,დააზიანეთ
დაზიანება,Aorist,3rd plural,დააზიანეს
ცეკვა,Present,1st singular,&:%)&!&
ცეკვა,Present,2nd singular,:%)&!&
ცეკვა,Present,3rd singular,:%)&!&1
ცეკვა,Present,1st plural,&:%)&!&'
ცეკვა,Present,2nd plural,:%)&!&'
ცეკვა,Present,3rd plural,":%)&!&%,"
დაღამება,Present,1st singular,N/A
დაღამება,Present,2nd singular,N/A
დაღამება,Present,3rd singular,ღამდება
დაღამება,Present,1st plural,N/A
დაღამება,Present,2nd plural,N/A
დაღამება,Present,3rd plural,ღამდებიან
აღწერა,Present,1st singular,აღვწერ
აღწერა,Present,2nd singular,აღწერ
აღწერა,Present,3rd singular,აღწერს
აღწერა,Present,1st plural,აღვწერთ
აღწერა,Present,2nd plural,აღწერთ
აღწერა,Present,3rd plural,აღწერენ
აღწერა,Aorist,1st singular,აღვწერე
აღწერა,Aorist,2nd singular,აღწერე
აღწერა,Aorist,3rd singular,აღწერა
აღწერა,Aorist,1st plural,აღვწერეთ
აღწერა,Aorist,2nd plural,აღწერეთ
აღწერა,Aorist,3rd plural,აღწერეს
აოხრება,Present,1st singular,ვაოხრებ
აოხრება,Present,2nd singular,აოხრებ
აოხრება,Present,3rd singular,აოხრებს
აოხრება,Present,1st plural,ვაოხრებთ
აოხრება,Present,2nd plural,აოხრებთ
აოხრება,Present,3rd plural,აოხრებენ
აოხრება,Aorist,1st singular,ავაოხრე
აოხრება,Aorist,2nd singular,ააოხრე
აოხრება,Aorist,3rd singular,ააოხრა
აოხრება,Aorist,1st plural,ავაოხრეთ
აოხრება,Aorist,2nd plural,ააოხრეთ
აოხრება,Aorist,3rd plural,ააოხრეს
სიკვდილი,Present,1st singular,"&)&$%""("
სიკვდილი,Present,2nd singular,)ვდები
სიკვდილი,Present,3rd singular,)ვდება
სიკვდილი,Present,1st plural,"&)&$%""('"
სიკვდილი,Present,2nd plural,)ვდებით
სიკვდილი,Present,3rd plural,)ვდებიან
სიკვდილი,Aorist,1st singular,+-&)&$(
სიკვდილი,Aorist,2nd singular,+-)&$(
სიკვდილი,Aorist,3rd singular,+-)&$!
სიკვდილი,Aorist,1st plural,+-&)&$('
სიკვდილი,Aorist,2nd plural,+-)&$('
სიკვდილი,Aorist,3rd plural,"+-)&$,%,"
გაძნელება,Present,1st singular,N/A
გაძნელება,Present,2nd singular,N/A
გაძნელება,Present,3rd singular,ძნელდება
გაძნელება,Present,1st plural,N/A
გაძნელება,Present,2nd plural,N/A
გაძნელება,Present,3rd plural,ძნელდებიან
სადილობა,Present,1st singular,ვსადილობ
სადილობა,Present,2nd singular,სადილობ
სადილობა,Present,3rd singular,სადილობს
სადილობა,Present,1st plural,ვსადილობთ
სადილობა,Present,2nd plural,სადილობთ
სადილობა,Present,3rd plural,სადილობენ
გაუჩინარება,Present,1st singular,ვუჩინარდები
გაუჩინარება,Present,2nd singular,უჩინარდები
გაუჩინარება,Present,3rd singular,უჩინარდება
გაუჩინარება,Present,1st plural,ვუჩინარდებით
გაუჩინარება,Present,2nd plural,უჩინარდებით
გაუჩინარება,Present,3rd plural,უჩინარდებიან
გაუჩინარება,Aorist,1st singular,გავუჩინარდი
გაუჩინარება,Aorist,2nd singular,გაუჩინარდი
გაუჩინარება,Aorist,3rd singular,გაუჩინარდა
გაუჩინარება,Aorist,1st plural,გავუჩინარდით
გაუჩინარება,Aorist,2nd plural,გაუჩინარდით
გაუჩინარება,Aorist,3rd plural,გაუჩინარდნენ
განხილვა,Present,1st singular,ვიხილავ
განხილვა,Present,2nd singular,იხილავ
განხილვა,Present,3rd singular,იხილავს
განხილვა,Present,1st plural,ვიხილვთ
განხილვა,Present,2nd plural,იხილავთ
განხილვა,Present,3rd plural,იხილავენ
განხილვა,Aorist,1st singular,განვიხილე
განხილვა,Aorist,2nd singular,განიხილე
განხილვა,Aorist,3rd singular,განიხილა
განხილვა,Aorist,1st plural,განვიხილეთ
განხილვა,Aorist,2nd plural,განიხილეთ
განხილვა,Aorist,3rd plural,განიხილეს
ყვინდვა,Present,1st singular,ვყვინთავ
ყვინდვა,Present,2nd singular,ყვინთავ
ყვინდვა,Present,3rd singular,ყვინთავს
ყვინდვა,Present,1st plural,ვყვინთავთ
ყვინდვა,Present,2nd plural,ყვინთავთ
ყვინდვა,Present,3rd plural,ყვინთავენ
ყვინდვა,Aorist,1st singular,ჩავყვინთე
ყვინდვა,Aorist,2nd singular,ჩაყვინთე
ყვინდვა,Aorist,3rd singular,ჩაყვინთა
ყვინდვა,Aorist,1st plural,ჩავყვინთეთ
ყვინდვა,Aorist,2nd plural,ჩაყვინთეთ
ყვინდვა,Aorist,3rd plural,ჩაყვინთეს
გაკედება,Present,1st singular,"&!)%'%"""
გაკედება,Present,2nd singular,"!)%'%"""
გაკედება,Present,3rd singular,"!)%'%""1"
გაკედება,Present,1st plural,"&!)%'%""'"
გაკედება,Present,2nd plural,"!)%'%""'"
გაკედება,Present,3rd plural,"!)%'%""%,"
გაკედება,Aorist,1st singular,#!&!)%'%
გაკედება,Aorist,2nd singular,#!!)%'%
გაკედება,Aorist,3rd singular,#!!)%'!
გაკედება,Aorist,1st plural,#!&!)%'%'
გაკედება,Aorist,2nd plural,#!!)%'%'
გაკედება,Aorist,3rd plural,#!!)%'%1
ეჭვი,Present,1st singular,ვეჭვობ
ეჭვი,Present,2nd singular,ეჭვობ
ეჭვი,Present,3rd singular,ეჭვობს
ეჭვი,Present,1st plural,ვეჭვობთ
ეჭვი,Present,2nd plural,ეჭვობთ
ეჭვი,Present,3rd plural,ეჭვობენ
ჩამოტვირდვა,Present,1st singular,ვტვირთავ
ჩამოტვირდვა,Present,2nd singular,ტვირთავ
ჩამოტვირდვა,Present,3rd singular,ტვირთავს
ჩამოტვირდვა,Present,1st plural,ვტვირთავთ
ჩამოტვირდვა,Present,2nd plural,ტვირთავთ
ჩამოტვირდვა,Present,3rd plural,ტვირთავენ
ჩამოტვირდვა,Aorist,1st singular,ჩამოვტვირთე
ჩამოტვირდვა,Aorist,2nd singular,ჩამოტვირთე
ჩამოტვირდვა,Aorist,3rd singular,ჩამოტვირთა
ჩამოტვირდვა,Aorist,1st plural,ჩამოვტვირთეთ
ჩამოტვირდვა,Aorist,2nd plural,ჩამოტვირთეთ
ჩამოტვირდვა,Aorist,3rd plural,ჩამოტვირთეს
ხატვა,Present,1st singular,ვხატავ
ხატვა,Present,2nd singular,ხატავ
ხატვა,Present,3rd singular,ხატავს
ხატვა,Present,1st plural,ვხატავთ
ხატვა,Present,2nd plural,ხატავთ
ხატვა,Present,3rd plural,ხატავენ
ხატვა,Aorist,1st singular,დავხატე
ხატვა,Aorist,2nd singular,დახატე
ხატვა,Aorist,3rd singular,დახატა
ხატვა,Aorist,1st plural,დავხატეთ
ხატვა,Aorist,2nd plural,დახატეთ
ხატვა,Aorist,3rd plural,დახატეს
სიზმარის ნახვა,Present,1st singular,სიზმარს
სიზმარის ნახვა,Present,2nd singular,სიზმარს
სიზმარის ნახვა,Present,3rd singular,სიზმარს
სიზმარის ნახვა,Present,1st plural,სიზმარს
სიზმარის ნახვა,Present,2nd plural,სიზმარს
სიზმარის ნახვა,Present,3rd plural,სიზმარს
სიზმარის ნახვა,Aorist,1st singular,სიზმარი
სიზმარის ნახვა,Aorist,2nd singular,სიზმარი
სიზმარის ნახვა,Aorist,3rd singular,სიზმარი
სიზმარის ნახვა,Aorist,1st plural,სიზმარი
სიზმარის ნახვა,Aorist,2nd plural,სიზმარი
სიზმარის ნახვა,Aorist,3rd plural,სიზმარი
სიზმარის ნახვა,Future,1st singular,სიზმარს
სიზმარის ნახვა,Future,2nd singular,სიზმარს
სიზმარის ნახვა,Future,3rd singular,სიზმარს
სიზმარის ნახვა,Future,1st plural,სიზმარს
სიზმარის ნახვა,Future,2nd plural,სიზმარს
სიზმარის ნახვა,Future,3rd plural,სიზმარს
დალევა,Present,1st singular,ვსვამ
დალევა,Present,2nd singular,სვამ
დალევა,Present,3rd singular,სვამს
დალევა,Present,1st plural,ვსვამთ
დალევა,Present,2nd plural,სვამთ
დალევა,Present,3rd plural,სვამენ
დალევა,Aorist,1st singular,დავლიე
დალევა,Aorist,2nd singular,დალიე
დალევა,Aorist,3rd singular,დალია
დალევა,Aorist,1st plural,დავლიეთ
დალევა,Aorist,2nd plural,დალიეთ
დალევა,Aorist,3rd plural,დალიეს
დალევა,Future,1st singular,დავლევ
დალევა,Future,2nd singular,დალევ
დალევა,Future,3rd singular,დალევს
დალევა,Future,1st plural,დავლევთ
დალევა,Future,2nd plural,დალევთ
დალევა,Future,3rd plural,დალევენ
მანქანის ტარება,Present,1st singular,მანქანას
მანქანის ტარება,Present,2nd singular,მანქანას
მანქანის ტარება,Present,3rd singular,მანქანას
მანქანის ტარება,Present,1st plural,მანქანას
მანქანის ტარება,Present,2nd plural,მანქანას
მანქანის ტარება,Present,3rd plural,მანქანას
შეღებვა,Present,1st singular,ვიღებავ
შეღებვა,Present,2nd singular,იღებავ
შეღებვა,Present,3rd singular,იღებავს
შეღებვა,Present,1st plural,ვიღებავთ
შეღებვა,Present,2nd plural,იღებავთ
შეღებვა,Present,3rd plural,იღებავენ
შეღებვა,Aorist,1st singular,შევიღებე
შეღებვა,Aorist,2nd singular,შეიღებე
შეღებვა,Aorist,3rd singular,შეიღება
შეღებვა,Aorist,1st plural,შევიღებეთ
შეღებვა,Aorist,2nd plural,შეიღებეთ
შეღებვა,Aorist,3rd plural,შეიღებეს
ჭამა,Present,1st singular,ვჭამ
ჭამა,Present,2nd singular,ჭამ
ჭამა,Present,3rd singular,ჭამს
ჭამა,Present,1st plural,ვჭამთ
ჭამა,Present,2nd plural,ჭამთ
ჭამა,Present,3rd plural,ჭამენ
ჭამა,Aorist,1st singular,შევჭამე
ჭამა,Aorist,2nd singular,შეჭამე
ჭამა,Aorist,3rd singular,შეჭამა
ჭამა,Aorist,1st plural,შევჭამეთ
ჭამა,Aorist,2nd plural,შეჭამეთ
ჭამა,Aorist,3rd plural,შეჭამეს
ამოყვინდვა,Present,1st singular,ამოვყვინთავ
ამოყვინდვა,Present,2nd singular,ამოყვინთავ
ამოყვინდვა,Present,3rd singular,ამოყვინთავს
ამოყვინდვა,Present,1st plural,ამოვყვინთავთ
ამოყვინდვა,Present,2nd plural,ამოყვინთავთ
ამოყვინდვა,Present,3rd plural,ამოყვინთავენ
ამოყვინდვა,Aorist,1st singular,ამოვყვინთე
ამოყვინდვა,Aorist,2nd singular,ამოყვინთე
ამოყვინდვა,Aorist,3rd singular,ამოყვინთა
ამოყვინდვა,Aorist,1st plural,ამოვყვინთეთ
ამოყვინდვა,Aorist,2nd plural,ამოყვინთეთ
ამოყვინდვა,Aorist,3rd plural,ამოყვინთეს
დაცლა,Present,1st singular,ვცლი
დაცლა,Present,2nd singular,ცლი
დაცლა,Present,3rd singular,ცლის
დაცლა,Present,1st plural,ვცლით
დაცლა,Present,2nd plural,ცლით
დაცლა,Present,3rd plural,ცლიან
დაცლა,Aorist,1st singular,დავცალე
დაცლა,Aorist,2nd singular,დაცალე
დაცლა,Aorist,3rd singular,დაცგლა
დაცლა,Aorist,1st plural,დავცალეთ
დაცლა,Aorist,2nd plural,დაცალეთ
დაცლა,Aorist,3rd plural,დაცალეს
გამხნევება,Present,1st singular,ვამხნევებ
გამხნევება,Present,2nd singular,ამხნევებ
გამხნევება,Present,3rd singular,ამხნევებს
გამხნევება,Present,1st plural,ვამხნევებთ
გამხნევება,Present,2nd plural,ამხნევებთ
გამხნევება,Present,3rd plural,ამხნევებენ
გამხნევება,Aorist,1st singular,გავამხნევე
გამხნევება,Aorist,2nd singular,გაამხნევე
გამხნევება,Aorist,3rd singular,გაამხნევა
გამხნევება,Aorist,1st plural,გავამხნევეთ
გამხნევება,Aorist,2nd plural,გაამხნევეთ
გამხნევება,Aorist,3rd plural,გაამხნევეს
დამდავრება,Present,1st singular,ვამთავრებ
დამდავრება,Present,2nd singular,ამთავრებ
დამდავრება,Present,3rd singular,ამთავრებს
დამდავრება,Present,1st plural,ვამთავრებთ
დამდავრება,Present,2nd plural,ამთავრებთ
დამდავრება,Present,3rd plural,ამთავრებენ
დამდავრება,Aorist,1st singular,დავამთავრე
დამდავრება,Aorist,2nd singular,დაამთავრე
დამდავრება,Aorist,3rd singular,დაამთავრა
დამდავრება,Aorist,1st plural,დავამთავრეთ
დამდავრება,Aorist,2nd plural,დაამთავრეთ
დამდავრება,Aorist,3rd plural,დაამთავრეს
მორჩება,Present,1st singular,ვრჩები
მორჩება,Present,2nd singular,რჩები
მორჩება,Present,3rd singular,რჩება
მორჩება,Present,1st plural,ვრჩებით
მორჩება,Present,2nd plural,რჩებით
მორჩება,Present,3rd plural,რჩებიან
მორჩება,Aorist,1st singular,მოვრჩი
მორჩება,Aorist,2nd singular,მორჩი
მორჩება,Aorist,3rd singular,მორჩა
მორჩება,Aorist,1st plural,მოვრჩით
მორჩება,Aorist,2nd plural,მორჩით
მორჩება,Aorist,3rd plural,მორჩნენ
დატკბობა,Present,1st singular,"&2)""%""("
დატკბობა,Present,2nd singular,"2)""%""("
დატკბობა,Present,3rd singular,"2)""%""!"
დატკბობა,Present,1st plural,"&2)""%""('"
დატკბობა,Present,2nd plural,"2)""%""('"
დატკბობა,Present,3rd plural,"2)""%""(!,"
წაშლა,Present,1st singular,ვშლი
წაშლა,Present,2nd singular,შლი
წაშლა,Present,3rd singular,შლის
წაშლა,Present,1st plural,ვშლით
წაშლა,Present,2nd plural,შლით
წაშლა,Present,3rd plural,შლიან
წაშლა,Aorist,1st singular,წავაშლე
წაშლა,Aorist,2nd singular,წაშალე
წაშლა,Aorist,3rd singular,წაშალა
წაშლა,Aorist,1st plural,წავშალეთ
წაშლა,Aorist,2nd plural,წაშალეთ
წაშლა,Aorist,3rd plural,წაშალეს
წამოძახება,Present,1st singular,წამოვიძახებ
წამოძახება,Present,2nd singular,წამოიძახებ
წამოძახება,Present,3rd singular,წამოიძახებს
წამოძახება,Present,1st plural,წამოვიძახებთ
წამოძახება,Present,2nd plural,წამოიძახებთ
წამოძახება,Present,3rd plural,წამოიძახებენ
წამოძახება,Aorist,1st singular,წამოვიძახე
წამოძახება,Aorist,2nd singular,წამოიძახე
წამოძახება,Aorist,3rd singular,წამოიძახა
წამოძახება,Aorist,1st plural,წამოვიძახეთ
წამოძახება,Aorist,2nd plural,წამოიძახეთ
წამოძახება,Aorist,3rd plural,წამოიძახეს
სიკვდილიდ დასჯა,Present,1st singular,1()&$(*('
სიკვდილიდ დასჯა,Present,2nd singular,1()&$(*('
სიკვდილიდ დასჯა,Present,3rd singular,1()&$(*('
სიკვდილიდ დასჯა,Present,1st plural,1()&$(*('
სიკვდილიდ დასჯა,Present,2nd plural,1()&$(*('
სიკვდილიდ დასჯა,Present,3rd plural,1()&$(*('
სიკვდილიდ დასჯა,Aorist,1st singular,1()&$(*('
სიკვდილიდ დასჯა,Aorist,2nd singular,1()&$(*('
სიკვდილიდ დასჯა,Aorist,3rd singular,1()&$(*('
სიკვდილიდ დასჯა,Aorist,1st plural,1()&$(*('
სიკვდილიდ დასჯა,Aorist,2nd plural,1()&$(*('
სიკვდილიდ დასჯა,Aorist,3rd plural,1()&$(*('
წაქცევა,Present,1st singular,ვიქცევი
წაქცევა,Present,2nd singular,იქცევი
წაქცევა,Present,3rd singular,იქცევა
წაქცევა,Present,1st plural,ვიქცევით
წაქცევა,Present,2nd plural,იქცევით
წაქცევა,Present,3rd plural,იქცევიან
წაქცევა,Aorist,1st singular,წავიქეცი
წაქცევა,Aorist,2nd singular,წაიქეცი
წაქცევა,Aorist,3rd singular,წაიქცა
წაქცევა,Aorist,1st plural,წავიქეცით
წაქცევა,Aorist,2nd plural,წაიქეცით
წაქცევა,Aorist,3rd plural,წაიქცნენ
ოცნება,Present,1st singular,ვოცნებობ
ოცნება,Present,2nd singular,ოცნებობ
ოცნება,Present,3rd singular,ოცნებობს
ოცნება,Present,1st plural,ვოცნებობთ
ოცნება,Present,2nd plural,ოცნებობთ
ოცნება,Present,3rd plural,ოცნებობენ
ოცნება,Aorist,1st singular,ვიოცნებე
ოცნება,Aorist,2nd singular,იოცნებე
ოცნება,Aorist,3rd singular,იოცნება
ოცნება,Aorist,1st plural,ვიოცნებეთ
ოცნება,Aorist,2nd plural,იოცნებეთ
ოცნება,Aorist,3rd plural,იოცნებეს
გრძნობა,Present,1st singular,ვგრძნობ
გრძნობა,Present,2nd singular,გრძნობ
გრძნობა,Present,3rd singular,გრძნობს
გრძნობა,Present,1st plural,ვგრძნობთ
გრძნობა,Present,2nd plural,გრძნობთ
გრძნობა,Present,3rd plural,გრძნობენ
ჩხუბი,Present,1st singular,ვჩხუბობ
ჩხუბი,Present,2nd singular,ჩხუბობ
ჩხუბი,Present,3rd singular,ჩხუბობს
ჩხუბი,Present,1st plural,ვჩხუბობთ
ჩხუბი,Present,2nd plural,ჩხუბობთ
ჩხუბი,Present,3rd plural,ჩხუბობენ
ჩხუბი,Aorist,1st singular,ვიჩხუბე
ჩხუბი,Aorist,2nd singular,იჩხუბე
ჩხუბი,Aorist,3rd singular,იჩხუბა
ჩხუბი,Aorist,1st plural,ვიჩხუბეთ
ჩხუბი,Aorist,2nd plural,იჩხუბეთ
ჩხუბი,Aorist,3rd plural,იჩხუბეს
პოვნა,Present,1st singular,ვპოულობ
პოვნა,Present,2nd singular,პოულობ
პოვნა,Present,3rd singular,პოულობს
პოვნა,Present,1st plural,ვპოულობთ
პოვნა,Present,2nd plural,პოულობთ
პოვნა,Present,3rd plural,პოულობენ
პოვნა,Aorist,1st singular,ვიპოვნე
პოვნა,Aorist,2nd singular,იპოვნე
პოვნა,Aorist,3rd singular,იპოვნა
პოვნა,Aorist,1st plural,ვიპოვნეთ
პოვნა,Aorist,2nd plural,იპოვნეთ
პოვნა,Aorist,3rd plural,იპოვნეს
დევზაობა,Present,1st singular,ვთევზაობ
დევზაობა,Present,2nd singular,თევზაობ
დევზაობა,Present,3rd singular,თევზაობს
დევზაობა,Present,1st plural,ვთევზაობთ
დევზაობა,Present,2nd plural,თევზაობთ
დევზაობა,Present,3rd plural,თევზაობენ
კეკლუცობა,Present,1st singular,"&)%)*3:-"""
კეკლუცობა,Present,2nd singular,")%)*3:-"""
კეკლუცობა,Present,3rd singular,")%)*3:-""1"
კეკლუცობა,Present,1st plural,"&)%)*3:-""'"
კეკლუცობა,Present,2nd plural,")%)*3:-""'"
კეკლუცობა,Present,3rd plural,")%)*3:-""%,"
გაფრენა,Present,1st singular,ვაფრენ
გაფრენა,Present,2nd singular,აფრენ
გაფრენა,Present,3rd singular,აფრენს
გაფრენა,Present,1st plural,ვაფრენთ
გაფრენა,Present,2nd plural,აფრენთ
გაფრენა,Present,3rd plural,აფრენენ
გაფრენა,Aorist,1st singular,მე
გაფრენა,Aorist,2nd singular,შენ
გაფრენა,Aorist,3rd singular,ის
გაფრენა,Aorist,1st plural,ჩვენ
გაფრენა,Aorist,2nd plural,თქვენ
გაფრენა,Aorist,3rd plural,ისინი
გაფრენა,Present,1st singular,ვფრინდები
გაფრენა,Present,2nd singular,ფრინდები
გაფრენა,Present,3rd singular,ფრინდება
გაფრენა,Present,1st plural,ვფრინდებით
გაფრენა,Present,2nd plural,ფრინდებით
გაფრენა,Present,3rd plural,ფრინდებიან
გაფრენა,Aorist,1st singular,გავფრინდი
გაფრენა,Aorist,2nd singular,გაფრინდი
გაფრენა,Aorist,3rd singular,გაფრინდა
გაფრენა,Aorist,1st plural,გავფრინდით
გაფრენა,Aorist,2nd plural,გაფრინდით
გაფრენა,Aorist,3rd plural,გაფრინდნენ
მიყოლა,Present,1st singular,მივყვები
მიყოლა,Present,2nd singular,მიყვები
მიყოლა,Present,3rd singular,მიყვება
მიყოლა,Present,1st plural,მივყვებით
მიყოლა,Present,2nd plural,მიყვებით
მიყოლა,Present,3rd plural,მიყვებიან
მიყოლა,Aorist,1st singular,მივყევი
მიყოლა,Aorist,2nd singular,მიყევი
მიყოლა,Aorist,3rd singular,მიყვა
მიყოლა,Aorist,1st plural,მივყევით
მიყოლა,Aorist,2nd plural,მიყევით
მიყოლა,Aorist,3rd plural,მიყვნენ
აკრძალვა,Present,1st singular,&)0;!*!&
აკრძალვა,Present,2nd singular,)რძალავ
აკრძალვა,Present,3rd singular,)რძალავს
აკრძალვა,Present,1st plural,&)0;!*!&'
აკრძალვა,Present,2nd plural,)რძალავთ
აკრძალვა,Present,3rd plural,)რძალავენ
აკრძალვა,Aorist,1st singular,!&)0;!*%
აკრძალვა,Aorist,2nd singular,!)0;!*%
აკრძალვა,Aorist,3rd singular,!)0;!*!
აკრძალვა,Aorist,1st plural,!&)0;!*%'
აკრძალვა,Aorist,2nd plural,!)0;!*%'
აკრძალვა,Aorist,3rd plural,!)0;!*%1
დავიწყება,Present,1st singular,ვივიწყებ
დავიწყება,Present,2nd singular,ივიწყებ
დავიწყება,Present,3rd singular,ივიწყებს
დავიწყება,Present,1st plural,ვივიწყებთ
დავიწყება,Present,2nd plural,ივიწყებთ
დავიწყება,Present,3rd plural,ივიწყებენ
დავიწყება,Aorist,1st singular,დავივიწყე
დავიწყება,Aorist,2nd singular,დაივიწყე
დავიწყება,Aorist,3rd singular,დაივიწყა
დავიწყება,Aorist,1st plural,დავივიწყეთ
დავიწყება,Aorist,2nd plural,დაივიწყეთ
დავიწყება,Aorist,3rd plural,დაივიწყეს
შენდობა,Present,1st singular,შევუნდობ
შენდობა,Present,2nd singular,შეუნდობ
შენდობა,Present,3rd singular,შეუნდობს
შენდობა,Present,1st plural,შევუნდობთ
შენდობა,Present,2nd plural,შეუნდობთ
შენდობა,Present,3rd plural,შეუნდობენ
შენდობა,Aorist,1st singular,შევუნდე
შენდობა,Aorist,2nd singular,შეუნდე
შენდობა,Aorist,3rd singular,შეუნდო
შენდობა,Aorist,1st plural,შევუნდეთ
შენდობა,Aorist,2nd plural,შეუნდეთ
შენდობა,Aorist,3rd plural,შეუნდეს
ყინვა,Present,1st singular,ვყინავ
ყინვა,Present,2nd singular,ყინავ
ყინვა,Present,3rd singular,ყინავს
ყინვა,Present,1st plural,ვყინავთ
ყინვა,Present,2nd plural,ყინავთ
ყინვა,Present,3rd plural,ყინავენ
ყინვა,Aorist,1st singular,გავყინე
ყინვა,Aorist,2nd singular,გაყინე
ყინვა,Aorist,3rd singular,გაყინა
ყინვა,Aorist,1st plural,გავყინეთ
ყინვა,Aorist,2nd plural,გაყინეთ
ყინვა,Aorist,3rd plural,გაყინეს
შეწვა,Present,1st singular,ვწვავ
შეწვა,Present,2nd singular,წვავ
შეწვა,Present,3rd singular,წვავს
შეწვა,Present,1st plural,ვწვავთ
შეწვა,Present,2nd plural,წვავთ
შეწვა,Present,3rd plural,წვავენ
შეწვა,Aorist,1st singular,შევწვი
შეწვა,Aorist,2nd singular,შეწვი
შეწვა,Aorist,3rd singular,შეწვა
შეწვა,Aorist,1st plural,შევწვით
შეწვა,Aorist,2nd plural,შეწვით
შეწვა,Aorist,3rd plural,შეწვეს
შეგროვება,Present,1st singular,ვაგროვებ
შეგროვება,Present,2nd singular,აგროვებ
შეგროვება,Present,3rd singular,აგროვებს
შეგროვება,Present,1st plural,ვაგროვებთ
შეგროვება,Present,2nd plural,აგროვებთ
შეგროვება,Present,3rd plural,აგროვებენ
შეგროვება,Aorist,1st singular,შევაგროვე
შეგროვება,Aorist,2nd singular,შეაგროვე
შეგროვება,Aorist,3rd singular,შეაგროვა
შეგროვება,Aorist,1st plural,შევაგროვეთ
შეგროვება,Aorist,2nd plural,შეაგროვეთ
შეგროვება,Aorist,3rd plural,შეაგროვეს
მიღება,Present,1st singular,ვიღებ
მიღება,Present,2nd singular,იღებ
მიღება,Present,3rd singular,იღებს
მიღება,Present,1st plural,ვიღებთ
მიღება,Present,2nd plural,იღებთ
მიღება,Present,3rd plural,იღებენ
მიღება,Aorist,1st singular,მივიღე
მიღება,Aorist,2nd singular,მიიღე
მიღება,Aorist,3rd singular,მიიღო
მიღება,Aorist,1st plural,მივიღეთ
მიღება,Aorist,2nd plural,მიიღეთ
მიღება,Aorist,3rd plural,მიიღეს
მიცემა,Present,1st singular,ვაძლევ
მიცემა,Present,2nd singular,აძლევ
მიცემა,Present,3rd singular,აძლევს
მიცემა,Present,1st plural,ვაძლევთ
მიცემა,Present,2nd plural,აძლევთ
მიცემა,Present,3rd plural,აძლევენ
მიცემა,Aorist,1st singular,მივეცი
მიცემა,Aorist,2nd singular,მიეცი
მიცემა,Aorist,3rd singular,მისცა
მიცემა,Aorist,1st plural,მივეცით
მიცემა,Aorist,2nd plural,მიეცით
მიცემა,Aorist,3rd plural,მისცეს
მიცემა,Future,1st singular,მივცემ
მიცემა,Future,2nd singular,მისცემ
მიცემა,Future,3rd singular,მისცემს
მიცემა,Future,1st plural,მივცემთ
მიცემა,Future,2nd plural,მისცემთ
მიცემა,Future,3rd plural,მისცემენ
ჩუქება,Present,1st singular,ვჩუქნი
ჩუქება,Present,2nd singular,ჩუქნი
ჩუქება,Present,3rd singular,ჩუქნის
ჩუქება,Present,1st plural,ვჩუქნით
ჩუქება,Present,2nd plural,ჩუქნით
ჩუქება,Present,3rd plural,ჩუქნიან
ჩუქება,Aorist,1st singular,ვაჩუქე
ჩუქება,Aorist,2nd singular,აჩუქე
ჩუქება,Aorist,3rd singular,აჩუქა
ჩუქება,Aorist,1st plural,ვაჩუქეთ
ჩუქება,Aorist,2nd plural,აჩუქეთ
ჩუქება,Aorist,3rd plural,აჩუქეს
გახარება,Present,1st singular,მიხარია
გახარება,Present,2nd singular,გიხარია
გახარება,Present,3rd singular,უხარია
გახარება,Present,1st plural,გვიხარია
გახარება,Present,2nd plural,გიხარიათ
გახარება,Present,3rd plural,უხარიათ
გახარება,Aorist,1st singular,გამიხარდა
გახარება,Aorist,2nd singular,გაგიხარდა
გახარება,Aorist,3rd singular,გაუხარდა
გახარება,Aorist,1st plural,გაგვიხარდა
გახარება,Aorist,2nd plural,გაგიხარდათ
გახარება,Aorist,3rd plural,გაუხარდათ
გახარება,Future,1st singular,გამიხარდება
გახარება,Future,2nd singular,გაგიხარდება
გახარება,Future,3rd singular,გაუხარდება
გახარება,Future,1st plural,გაგვიხარდება
გახარება,Future,2nd plural,გაგიხარდებათ
გახარება,Future,3rd plural,გაუხარდებათ
წასვლა,Present,1st singular,მივდივარ
წასვლა,Present,2nd singular,მიდიხარ
წასვლა,Present,3rd singular,მიდის
წასვლა,Present,1st plural,მივდივართ
წასვლა,Present,2nd plural,მიდიხართ
წასვლა,Present,3rd plural,მიდიან
წასვლა,Aorist,1st singular,წავედი
წასვლა,Aorist,2nd singular,წახვედი
წასვლა,Aorist,3rd singular,წავიდა
წასვლა,Aorist,1st plural,წავედით
წასვლა,Aorist,2nd plural,წახვედით
წასვლა,Aorist,3rd plural,წავიდნენ
წასვლა,Future,1st singular,წავალ
წასვლა,Future,2nd singular,წახვალ
წასვლა,Future,3rd singular,წავა
წასვლა,Future,1st plural,წავალთ
წასვლა,Future,2nd plural,წახვალთ
წასვლა,Future,3rd plural,წავლენ
ჭარაობა,Present,1st singular,ვჭორაობ
ჭარაობა,Present,2nd singular,ჭორაობ
ჭარაობა,Present,3rd singular,ჭორაობს
ჭარაობა,Present,1st plural,ვჭორაობთ
ჭარაობა,Present,2nd plural,ჭორაობთ
ჭარაობა,Present,3rd plural,ჭორაობენ
ჭარაობა,Aorist,1st singular,ვიჭორავე
ჭარაობა,Aorist,2nd singular,იჭორავე
ჭარაობა,Aorist,3rd singular,იჭორავა
ჭარაობა,Aorist,1st plural,ვიჭორავეთ
ჭარაობა,Aorist,2nd plural,იჭორავეთ
ჭარაობა,Aorist,3rd plural,იჭორავეს
გახეხვა,Present,1st singular,ვხეხავ
გახეხვა,Present,2nd singular,ხეხავ
გახეხვა,Present,3rd singular,ხეხავს
გახეხვა,Present,1st plural,ვხეხავთ
გახეხვა,Present,2nd plural,ხეხავთ
გახეხვა,Present,3rd plural,ხეხავენ
გახეხვა,Aorist,1st singular,გავხეხე
გახეხვა,Aorist,2nd singular,გახეხე
გახეხვა,Aorist,3rd singular,გახეხა
გახეხვა,Aorist,1st plural,გავხეხეთ
გახეხვა,Aorist,2nd plural,გახეხეთ
გახეხვა,Aorist,3rd plural,გახეხეს
წასმა,Present,1st singular,ვისვამ
წასმა,Present,2nd singular,ისვამ
წასმა,Present,3rd singular,ისვამს
წასმა,Present,1st plural,ვისვამთ
წასმა,Present,2nd plural,ისვამთ
წასმა,Present,3rd plural,ისვამენ
წასმა,Aorist,1st singular,წავისვი
წასმა,Aorist,2nd singular,წაისვი
წასმა,Aorist,3rd singular,წაისვა
წასმა,Aorist,1st plural,წავისვით
წასმა,Aorist,2nd plural,წაისვით
წასმა,Aorist,3rd plural,წაისვეს
გაზრდა,Present,1st singular,ვიზრდები
გაზრდა,Present,2nd singular,იზრდები
გაზრდა,Present,3rd singular,იზრდება
გაზრდა,Present,1st plural,ვიზრდებით
გაზრდა,Present,2nd plural,იზრდებით
გაზრდა,Present,3rd plural,იზრდებიან
გაზრდა,Aorist,1st singular,გავიზარდე
გაზრდა,Aorist,2nd singular,გაიზარდე
გაზრდა,Aorist,3rd singular,გაიზარდა
გაზრდა,Aorist,1st plural,გავიზარდეთ
გაზრდა,Aorist,2nd plural,გაიზარდეით
გაზრდა,Aorist,3rd plural,გაიზარდნენ
ზრდა,Present,1st singular,ვზრდი
ზრდა,Present,2nd singular,ზრდი
ზრდა,Present,3rd singular,ზრდის
ზრდა,Present,1st plural,ვზრდით
ზრდა,Present,2nd plural,ზრდით
ზრდა,Present,3rd plural,ზრდიან
ზრდა,Aorist,1st singular,გავზარდე
ზრდა,Aorist,2nd singular,გაზარდე
ზრდა,Aorist,3rd singular,გაზარდა
ზრდა,Aorist,1st plural,გავზარდეთ
ზრდა,Aorist,2nd plural,გაზარდეთ
ზრდა,Aorist,3rd plural,გაზარდეს
ჩამოკიდება,Present,1st singular,"&)($%"""
ჩამოკიდება,Present,2nd singular,)იდებ
ჩამოკიდება,Present,3rd singular,)იდებს
ჩამოკიდება,Present,1st plural,"&)($%""'"
ჩამოკიდება,Present,2nd plural,)იდებთ
ჩამოკიდება,Present,3rd plural,)იდებენ
ჩამოკიდება,Aorist,1st singular,9!+-&)($%
ჩამოკიდება,Aorist,2nd singular,9!+-)($%
ჩამოკიდება,Aorist,3rd singular,9!+-)($!
ჩამოკიდება,Aorist,1st plural,9!+-&)($%'
ჩამოკიდება,Aorist,2nd plural,9!+-)($%'
ჩამოკიდება,Aorist,3rd plural,9!+-)($%1
ჩატარება,Present,1st singular,N/A
ჩატარება,Present,2nd singular,N/A
ჩატარება,Present,3rd singular,ტარდება
ჩატარება,Present,1st plural,N/A
ჩატარება,Present,2nd plural,N/A
ჩატარება,Present,3rd plural,ტარდებიან
ჩატარება,Aorist,1st singular,N/A
ჩატარება,Aorist,2nd singular,N/A
ჩატარება,Aorist,3rd singular,ჩატარდა
ჩატარება,Aorist,1st plural,N/A
ჩატარება,Aorist,2nd plural,N/A
ჩატარება,Aorist,3rd plural,ჩატარდნენ
სიძულვილი,Present,1st singular,მძულს
სიძულვილი,Present,2nd singular,გძულს
სიძულვილი,Present,3rd singular,სძულს
სიძულვილი,Present,1st plural,გვძულს
სიძულვილი,Present,2nd plural,გძულთ
სიძულვილი,Present,3rd plural,სძულთ
სიძულვილი,Aorist,1st singular,მძულდა
სიძულვილი,Aorist,2nd singular,გძულდა
სიძულვილი,Aorist,3rd singular,სძულდა
სიძულვილი,Aorist,1st plural,გვძულდა
სიძულვილი,Aorist,2nd plural,გძულდათ
სიძულვილი,Aorist,3rd plural,სძულდათ
სიძულვილი,Future,1st singular,შევიძულებ
სიძულვილი,Future,2nd singular,შეიძულებ
სიძულვილი,Future,3rd singular,შეიძულებს
სიძულვილი,Future,1st plural,შევიძულებთ
სიძულვილი,Future,2nd plural,შეიძულებთ
სიძულვილი,Future,3rd plural,შეიძულებენ
ყოლა,Present,1st singular,მყავს
ყოლა,Present,2nd singular,გყავს
ყოლა,Present,3rd singular,ჰყავს
ყოლა,Present,1st plural,გვყავს
ყოლა,Present,2nd plural,გყავთ
ყოლა,Present,3rd plural,ჰყავთ
ყოლა,Aorist,1st singular,მყავდა
ყოლა,Aorist,2nd singular,გყავდა
ყოლა,Aorist,3rd singular,ჰყავდა
ყოლა,Aorist,1st plural,გვყავდა
ყოლა,Aorist,2nd plural,გყავდათ
ყოლა,Aorist,3rd plural,ჰყავდათ
ყოლა,Future,1st singular,მეყოლება
ყოლა,Future,2nd singular,გეყოლება
ყოლა,Future,3rd singular,ეყოლება
ყოლა,Future,1st plural,გვეყოლება
ყოლა,Future,2nd plural,გეყოლებათ
ყოლა,Future,3rd plural,ეყოლებათ
ქონა,Present,1st singular,მაქვს
ქონა,Present,2nd singular,გაქვს
ქონა,Present,3rd singular,აქვს
ქონა,Present,1st plural,გვაქვს
ქონა,Present,2nd plural,გაქვთ
ქონა,Present,3rd plural,აქვთ
ქონა,Aorist,1st singular,მქონდა
ქონა,Aorist,2nd singular,გქონდა
ქონა,Aorist,3rd singular,ჰქონდა
ქონა,Aorist,1st plural,გვქონდა
ქონა,Aorist,2nd plural,გქონდათ
ქონა,Aorist,3rd plural,ჰქონდათ
ქონა,Future,1st singular,მექნება
ქონა,Future,2nd singular,გექნება
ქონა,Future,3rd singular,ექნება
ქონა,Future,1st plural,გვექნება
ქონა,Future,2nd plural,გექნებათ
ქონა,Future,3rd plural,ექნებათ
მოსმენა,Present,1st singular,მესმის
მოსმენა,Present,2nd singular,გესმის
მოსმენა,Present,3rd singular,ესმის
მოსმენა,Present,1st plural,გვესმის
მოსმენა,Present,2nd plural,გესმით
მოსმენა,Present,3rd plural,ესმით
მოსმენა,Aorist,1st singular,მომესმა
მოსმენა,Aorist,2nd singular,მოგესმა
მოსმენა,Aorist,3rd singular,მოესმა
მოსმენა,Aorist,1st plural,მოგვესმა
მოსმენა,Aorist,2nd plural,მოგესმათ
მოსმენა,Aorist,3rd plural,მოესმათ
დახმარება,Present,1st singular,ვეხმარები
დახმარება,Present,2nd singular,ეხმარები
დახმარება,Present,3rd singular,ეხმარება
დახმარება,Present,1st plural,ვეხმარებით
დახმარება,Present,2nd plural,ეხმარებით
დახმარება,Present,3rd plural,ეხმარებიან
დახმარება,Aorist,1st singular,დავეხმარე
დახმარება,Aorist,2nd singular,დაეხმარე
დახმარება,Aorist,3rd singular,დაეხმარა
დახმარება,Aorist,1st plural,დავეხმარეთ
დახმარება,Aorist,2nd plural,დაეხმარეთ
დახმარება,Aorist,3rd plural,დაეხმარნენ
დამალვა,Present,1st singular,ვიმალები
დამალვა,Present,2nd singular,იმალები
დამალვა,Present,3rd singular,იმალება
დამალვა,Present,1st plural,ვიმალებით
დამალვა,Present,2nd plural,იმალებით
დამალვა,Present,3rd plural,იმალებიან
დამალვა,Aorist,1st singular,დავიმალე
დამალვა,Aorist,2nd singular,დაიმალე
დამალვა,Aorist,3rd singular,დაიმალა
დამალვა,Aorist,1st plural,დავიმალეთ
დამალვა,Aorist,2nd plural,დაიმალეთ
დამალვა,Aorist,3rd plural,დაიმალნენ
დამალვა,Present,1st singular,ვმალავ
დამალვა,Present,2nd singular,მალავ
დამალვა,Present,3rd singular,მალავს
დამალვა,Present,1st plural,ვმალავთ
დამალვა,Present,2nd plural,მალავთ
დამალვა,Present,3rd plural,მალავენ
დამალვა,Aorist,1st singular,დავმალე
დამალვა,Aorist,2nd singular,დამალე
დამალვა,Aorist,3rd singular,დამალა
დამალვა,Aorist,1st plural,დავმალეთ
დამალვა,Aorist,2nd plural,დამალეთ
დამალვა,Aorist,3rd plural,დამალეს
სიცხე,Present,1st singular,მცხელა
სიცხე,Present,2nd singular,გცხელა
სიცხე,Present,3rd singular,სცხელა
სიცხე,Present,1st plural,გვცხელა
სიცხე,Present,2nd plural,გცხელათ
სიცხე,Present,3rd plural,სცხელათ
სიცხე,Aorist,1st singular,დამცხა
სიცხე,Aorist,2nd singular,დაგცხა
სიცხე,Aorist,3rd singular,დასცხა
სიცხე,Aorist,1st plural,დაგვცხა
სიცხე,Aorist,2nd plural,დაგცხათ
სიცხე,Aorist,3rd plural,დასცხათ
ჩახუტება,Present,1st singular,ვიხუტებ
ჩახუტება,Present,2nd singular,იხუტებ
ჩახუტება,Present,3rd singular,იხუტებს
ჩახუტება,Present,1st plural,ვიხუტებთ
ჩახუტება,Present,2nd plural,იხუტებთ
ჩახუტება,Present,3rd plural,იხუტებენ
ჩახუტება,Aorist,1st singular,ჩავიხუტე
ჩახუტება,Aorist,2nd singular,ჩაიხუტე
ჩახუტება,Aorist,3rd singular,ჩაიხუტა
ჩახუტება,Aorist,1st plural,ჩავიხუტეთ
ჩახუტება,Aorist,2nd plural,ჩაიხუტეთ
ჩახუტება,Aorist,3rd plural,ჩაიხუტეს
შიმშილი,Present,1st singular,მშია
შიმშილი,Present,2nd singular,გშია
შიმშილი,Present,3rd singular,შია
შიმშილი,Present,1st plural,გვშია
შიმშილი,Present,2nd plural,გშიათ
შიმშილი,Present,3rd plural,შიათ
შიმშილი,Aorist,1st singular,მშიოდა
შიმშილი,Aorist,2nd singular,გშიოდა
შიმშილი,Aorist,3rd singular,შიოდა
შიმშილი,Aorist,1st plural,გვშიოდა
შიმშილი,Aorist,2nd plural,გშიოდათ
შიმშილი,Aorist,3rd plural,შიოდათ
ნადირობა,Present,1st singular,ვნადირობ
ნადირობა,Present,2nd singular,ნადირობ
ნადირობა,Present,3rd singular,ნადირობს
ნადირობა,Present,1st plural,ვნადირობთ
ნადირობა,Present,2nd plural,ნადირობთ
ნადირობა,Present,3rd plural,ნადირობენ
ნადირობა,Aorist,1st singular,ვინადირე
ნადირობა,Aorist,2nd singular,ინადირე
ნადირობა,Aorist,3rd singular,ინადირა
ნადირობა,Aorist,1st plural,ვინადირეთ
ნადირობა,Aorist,2nd plural,ინადირეთ
ნადირობა,Aorist,3rd plural,ინადირეს
აჩქარება,Present,1st singular,ვჩქარობ
აჩქარება,Present,2nd singular,ჩქარობ
აჩქარება,Present,3rd singular,ჩქარობს
აჩქარება,Present,1st plural,ვჩქარობთ
აჩქარება,Present,2nd plural,ჩქარობთ
აჩქარება,Present,3rd plural,ჩქარობენ
აჩქარება,Aorist,1st singular,ვიჩქარე
აჩქარება,Aorist,2nd singular,იჩქარე
აჩქარება,Aorist,3rd singular,იჩქარა
აჩქარება,Aorist,1st plural,ვიჩქარეთ
აჩქარება,Aorist,2nd plural,იჩქარეთ
აჩქარება,Aorist,3rd plural,იჩქარეს
აჩქარება,Present,1st singular,მეჩქარება
აჩქარება,Present,2nd singular,გეჩქარება
აჩქარება,Present,3rd singular,ეჩქარება
აჩქარება,Present,1st plural,გვეჩქარება
აჩქარება,Present,2nd plural,გეჩქარებათ
აჩქარება,Present,3rd plural,ეჩქარებათ
აჩქარება,Aorist,1st singular,მეჩქარებოდა
აჩქარება,Aorist,2nd singular,გეჩქარებოდა
აჩქარება,Aorist,3rd singular,ეჩქარებოდა
აჩქარება,Aorist,1st plural,გვეჩქარებოდა
აჩქარება,Aorist,2nd plural,გეჩქარებოდათ
აჩქარება,Aorist,3rd plural,ეჩქარებოდათ
ტკივილი,Present,1st singular,+2)(&!
ტკივილი,Present,2nd singular,#2)(&!
ტკივილი,Present,3rd singular,12)(&!
ტკივილი,Present,1st plural,#&2)(&!
ტკივილი,Present,2nd plural,#2)(&!'
ტკივილი,Present,3rd plural,12)(&!'
ტკივილი,Aorist,1st singular,!+2)(&$!
ტკივილი,Aorist,2nd singular,!#2)(&$!
ტკივილი,Aorist,3rd singular,!12)(&$!
ტკივილი,Aorist,1st plural,!#&2)(&$!
ტკივილი,Aorist,2nd plural,!#2)(&$!'
ტკივილი,Aorist,3rd plural,!12)(&$!'
ტკივილი,Future,1st singular,"!+2)(&$%""!"
ტკივილი,Future,2nd singular,"!#2)(&$%""!"
ტკივილი,Future,3rd singular,"!12)(&$%""!"
ტკივილი,Future,1st plural,"!#&2)(&$%""!"
ტკივილი,Future,2nd plural,"!#2)(&$%""!'"
ტკივილი,Future,3rd plural,"!12)(&$%""!'"
გაუმჯობესება,Present,1st singular,ვაუმჯობესებ
გაუმჯობესება,Present,2nd singular,აუმჯობესებ
გაუმჯობესება,Present,3rd singular,აუმჯობესებს
გაუმჯობესება,Present,1st plural,ვაუმჯობესებთ
გაუმჯობესება,Present,2nd plural,აუმჯობესებთ
გაუმჯობესება,Present,3rd plural,აუმჯობესებენ
გაუმჯობესება,Aorist,1st singular,გავაუმჯობესე
გაუმჯობესება,Aorist,2nd singular,გააუმჯობესე
გაუმჯობესება,Aorist,3rd singular,გააუმჯობესა
გაუმჯობესება,Aorist,1st plural,გავაუმჯობესეთ
გაუმჯობესება,Aorist,2nd plural,გააუმჯობესეთ
გაუმჯობესება,Aorist,3rd plural,გააუმჯობესეს
აღნიშვნა,Present,1st singular,აღვნიშნავ
აღნიშვნა,Present,2nd singular,აღნიშნავ
აღნიშვნა,Present,3rd singular,აღნიშნავს
აღნიშვნა,Present,1st plural,აღვნიშნავთ
აღნიშვნა,Present,2nd plural,აღნიშნავთ
აღნიშვნა,Present,3rd plural,აღნიშნავენ
შეტყობინება,Present,1st singular,ვატყობინებ
შეტყობინება,Present,2nd singular,ატყობინებ
შეტყობინება,Present,3rd singular,ატყობინებს
შეტყობინება,Present,1st plural,ვატყობინებთ
შეტყობინება,Present,2nd plural,ატყობინებთ
შეტყობინება,Present,3rd plural,ატყობინებენ
შეტყობინება,Aorist,1st singular,შევატყობინე
შეტყობინება,Aorist,2nd singular,შეატყობინე
შეტყობინება,Aorist,3rd singular,შეატყობინა
შეტყობინება,Aorist,1st plural,შევატყობინეთ
შეტყობინება,Aorist,2nd plural,შეატყობინეთ
შეტყობინება,Aorist,3rd plural,შეატყობინეს
დაპირება,Present,1st singular,ვაპირებ
დაპირება,Present,2nd singular,აპირებ
დაპირება,Present,3rd singular,აპირებს
დაპირება,Present,1st plural,ვაპირებთ
დაპირება,Present,2nd plural,აპირებთ
დაპირება,Present,3rd plural,აპირებენ
დაპირება,Aorist,1st singular,დავაპირე
დაპირება,Aorist,2nd singular,დააპირე
დაპირება,Aorist,3rd singular,დააპირა
დაპირება,Aorist,1st plural,დავაპირეთ
დაპირება,Aorist,2nd plural,დააპირეთ
დაპირება,Aorist,3rd plural,დააპირეს
დაინტერესება,Present,1st singular,მაინტერესებს
დაინტერესება,Present,2nd singular,გაინტერესებს
დაინტერესება,Present,3rd singular,აინტერესებს
დაინტერესება,Present,1st plural,გვაინტერესებს
დაინტერესება,Present,2nd plural,გაინტერესებთ
დაინტერესება,Present,3rd plural,აინტერესებთ
დაინტერესება,Aorist,1st singular,დამაინტერესა
დაინტერესება,Aorist,2nd singular,დაგაინტერესა
დაინტერესება,Aorist,3rd singular,დააინტერესა
დაინტერესება,Aorist,1st plural,დაგვაინტერესა
დაინტერესება,Aorist,2nd plural,დაგაინტერესათ
დაინტერესება,Aorist,3rd plural,დააინტერესათ
შეწყვეტინება,Present,1st singular,ვაწყვეტინებ
შეწყვეტინება,Present,2nd singular,აწყვეტინებ
შეწყვეტინება,Present,3rd singular,აწყვეტინებს
შეწყვეტინება,Present,1st plural,ვაწყვეტინებთ
შეწყვეტინება,Present,2nd plural,აწყვეტინებთ
შეწყვეტინება,Present,3rd plural,აწყვეტინებენ
შეწყვეტინება,Aorist,1st singular,შევაწყვეტინე
შეწყვეტინება,Aorist,2nd singular,შეაწყვეტინე
შეწყვეტინება,Aorist,3rd singular,შეაწყვეტინა
შეწყვეტინება,Aorist,1st plural,შევაწყვეტინეთ
შეწყვეტინება,Aorist,2nd plural,შეაწყვეტინეთ
შეწყვეტინება,Aorist,3rd plural,შეაწყვეტინეს
გაცნობა,Present,1st singular,ვაცნობ
გაცნობა,Present,2nd singular,აცნობ
გაცნობა,Present,3rd singular,აცნობს
გაცნობა,Present,1st plural,ვაცნობთ
გაცნობა,Present,2nd plural,აცნობთ
გაცნობა,Present,3rd plural,აცნობენ
გაცნობა,Aorist,1st singular,გავაცნე
გაცნობა,Aorist,2nd singular,გააცნე
გაცნობა,Aorist,3rd singular,გააცნო
გაცნობა,Aorist,1st plural,გავაცნეთ
გაცნობა,Aorist,2nd plural,გააცნეთ
გაცნობა,Aorist,3rd plural,გააცნეს
გამოკვლევა,Present,1st singular,&()&*%&
გამოკვლევა,Present,2nd singular,()&*%&
გამოკვლევა,Present,3rd singular,()&*%&1
გამოკვლევა,Present,1st plural,&()&*%&'
გამოკვლევა,Present,2nd plural,()&*%&'
გამოკვლევა,Present,3rd plural,"()&*%&%,"
გამოკვლევა,Aorist,1st singular,#!+-&()&*(%
გამოკვლევა,Aorist,2nd singular,#!+-()&*(%
გამოკვლევა,Aorist,3rd singular,#!+-()&*(!
გამოკვლევა,Aorist,1st plural,#!+-&()&*(%'
გამოკვლევა,Aorist,2nd plural,#!+-()&*(%'
გამოკვლევა,Aorist,3rd plural,#!+-()&*(%1
დაპატიჟება,Present,1st singular,"&.!2(/%"""
დაპატიჟება,Present,2nd singular,".!2(/%"""
დაპატიჟება,Present,3rd singular,".!2(/%""1"
დაპატიჟება,Present,1st plural,"&.!2(/%""'"
დაპატიჟება,Present,2nd plural,".!2(/%""'"
დაპატიჟება,Present,3rd plural,".!2(/%""%,"
დაპატიჟება,Aorist,1st singular,$!&.!2(/%
დაპატიჟება,Aorist,2nd singular,$!.!2(/%
დაპატიჟება,Aorist,3rd singular,$!.!2(/!
დაპატიჟება,Aorist,1st plural,$!&.!2(/%'
დაპატიჟება,Aorist,2nd plural,$!.!2(/%'
დაპატიჟება,Aorist,3rd plural,$!.!2(/%1
დაუდოება,Present,1st singular,ვაუთოებ
დაუდოება,Present,2nd singular,აუთოებ
დაუდოება,Present,3rd singular,აუთოებს
დაუდოება,Present,1st plural,ვაუთოებთ
დაუდოება,Present,2nd plural,აუთოებთ
დაუდოება,Present,3rd plural,აუთოებენ
დაუდოება,Aorist,1st singular,დავაუთოვე
დაუდოება,Aorist,2nd singular,დააუთოვე
დაუდოება,Aorist,3rd singular,დააუთოვა
დაუდოება,Aorist,1st plural,დავაუთოვეთ
დაუდოება,Aorist,2nd plural,დააუთოვეთ
დაუდოება,Aorist,3rd plural,დააუთოვეს
ეჭვიანობა,Present,1st singular,ვეჭვიანობ
ეჭვიანობა,Present,2nd singular,ეჭვიანობ
ეჭვიანობა,Present,3rd singular,ეჭვიანობს
ეჭვიანობა,Present,1st plural,ვეჭვიანობთ
ეჭვიანობა,Present,2nd plural,ეჭვიანობთ
ეჭვიანობა,Present,3rd plural,ეჭვიანობენ
ეჭვიანობა,Aorist,1st singular,ვიეჭვიანე
ეჭვიანობა,Aorist,2nd singular,იეჭვიანე
ეჭვიანობა,Aorist,3rd singular,იეჭვიანა
ეჭვიანობა,Aorist,1st plural,ვიეჭვიანეთ
ეჭვიანობა,Aorist,2nd plural,იეჭვიანეთ
ეჭვიანობა,Aorist,3rd plural,იეჭვიანეს
ხუმრობა,Present,1st singular,ვხუმრობ
ხუმრობა,Present,2nd singular,ხუმრობ
ხუმრობა,Present,3rd singular,ხუმრობს
ხუმრობა,Present,1st plural,ვხუმრობთ
ხუმრობა,Present,2nd plural,ხუმრობთ
ხუმრობა,Present,3rd plural,ხუმრობენ
ხუმრობა,Aorist,1st singular,ვიხუმრე
ხუმრობა,Aorist,2nd singular,იხუმრე
ხუმრობა,Aorist,3rd singular,იხუმრა
ხუმრობა,Aorist,1st plural,ვიხუმრეთ
ხუმრობა,Aorist,2nd plural,იხუმრეთ
ხუმრობა,Aorist,3rd plural,იხუმრეს
ხტომა,Present,1st singular,ვხტები
ხტომა,Present,2nd singular,ხტები
ხტომა,Present,3rd singular,ხტება
ხტომა,Present,1st plural,ვხტებით
ხტომა,Present,2nd plural,ხტებით
ხტომა,Present,3rd plural,ხტებიან
ხტომა,Aorist,1st singular,გადავხტი
ხტომა,Aorist,2nd singular,გადახტი
ხტომა,Aorist,3rd singular,გადახტა
ხტომა,Aorist,1st plural,გადავხტით
ხტომა,Aorist,2nd plural,გადახტით
ხტომა,Aorist,3rd plural,გადახტნენ
შენახვა,Present,1st singular,ვინახავ
შენახვა,Present,2nd singular,ინახავ
შენახვა,Present,3rd singular,ინახავს
შენახვა,Present,1st plural,ვინახავთ
შენახვა,Present,2nd plural,ინახავთ
შენახვა,Present,3rd plural,ინახავენ
შენახვა,Aorist,1st singular,შევინახე
შენახვა,Aorist,2nd singular,შეინახე
შენახვა,Aorist,3rd singular,შეინახა
შენახვა,Aorist,1st plural,შევინახეთ
შენახვა,Aorist,2nd plural,შეინახეთ
შენახვა,Aorist,3rd plural,შეინახეს
მოკვლა,Present,1st singular,&)*!&
მოკვლა,Present,2nd singular,)ლავ
მოკვლა,Present,3rd singular,)ლავს
მოკვლა,Present,1st plural,&)*!&'
მოკვლა,Present,2nd plural,)ლავთ
მოკვლა,Present,3rd plural,)ლავენ
მოკვლა,Aorist,1st singular,+-&)!*(
მოკვლა,Aorist,2nd singular,+-)!*(
მოკვლა,Aorist,3rd singular,+-)*!
მოკვლა,Aorist,1st plural,+-&)!*('
მოკვლა,Aorist,2nd plural,+-)!*('
მოკვლა,Aorist,3rd plural,+-)*%1
კოცნა,Present,1st singular,"&)-:,("
კოცნა,Present,2nd singular,)ოცნი
კოცნა,Present,3rd singular,)ოცნის
კოცნა,Present,1st plural,"&)-:,('"
კოცნა,Present,2nd plural,)ოცნით
კოცნა,Present,3rd plural,)ოცნიან
კოცნა,Aorist,1st singular,&!)-:%
კოცნა,Aorist,2nd singular,!)-:%
კოცნა,Aorist,3rd singular,!)-:!
კოცნა,Aorist,1st plural,&!)-:%'
კოცნა,Aorist,2nd plural,!)-:%'
კოცნა,Aorist,3rd plural,!)-:%1
დაკაკუნება,Present,1st singular,"&!)!)3,%"""
დაკაკუნება,Present,2nd singular,"!)!)3,%"""
დაკაკუნება,Present,3rd singular,"!)!)3,%""1"
დაკაკუნება,Present,1st plural,"&!)!)3,%""'"
დაკაკუნება,Present,2nd plural,"!)!)3,%""'"
დაკაკუნება,Present,3rd plural,"!)!)3,%""%,"
დაკაკუნება,Aorist,1st singular,"$!&!)!)3,%"
დაკაკუნება,Aorist,2nd singular,"$!!)!)3,%"
დაკაკუნება,Aorist,3rd singular,"$!!)!)3,!"
დაკაკუნება,Aorist,1st plural,"$!&!)!)3,%'"
დაკაკუნება,Aorist,2nd plural,"$!!)!)3,%'"
დაკაკუნება,Aorist,3rd plural,"$!!)!)3,%1"
გაცნობა,Present,1st singular,ვიცნობ
გაცნობა,Present,2nd singular,იცნობ
გაცნობა,Present,3rd singular,იცნობს
გაცნობა,Present,1st plural,ვიცნობთ
გაცნობა,Present,2nd plural,იცნობთ
გაცნობა,Present,3rd plural,იცნობენ
გაცნობა,Aorist,1st singular,გავიცანი
გაცნობა,Aorist,2nd singular,გაიცანი
გაცნობა,Aorist,3rd singular,გაიცნო
გაცნობა,Aorist,1st plural,გავიცანით
გაცნობა,Aorist,2nd plural,გაიცანით
გაცნობა,Aorist,3rd plural,გაიცნეს
ცოდნა,Present,1st singular,ვიცი
ცოდნა,Present,2nd singular,იცი
ცოდნა,Present,3rd singular,იცის
ცოდნა,Present,1st plural,ვიცით
ცოდნა,Present,2nd plural,იცით
ცოდნა,Present,3rd plural,იციან
ცოდნა,Aorist,1st singular,ვიცოდი
ცოდნა,Aorist,2nd singular,იცოდი
ცოდნა,Aorist,3rd singular,იცოდა
ცოდნა,Aorist,1st plural,ვიცოდით
ცოდნა,Aorist,2nd plural,იცოდით
ცოდნა,Aorist,3rd plural,იცოდნენ
ცოდნა,Future,1st singular,მეცოდინება
ცოდნა,Future,2nd singular,გეცოდინება
ცოდნა,Future,3rd singular,ეცოდინება
ცოდნა,Future,1st plural,გვეცოდინება
ცოდნა,Future,2nd plural,გეცოდინებათ
ცოდნა,Future,3rd plural,ეცოდინებათ
დაგვიანება,Present,1st singular,ვაგვიანებ
დაგვიანება,Present,2nd singular,აგვიანებ
დაგვიანება,Present,3rd singular,აგვიანებს
დაგვიანება,Present,1st plural,ვაგვიანებთ
დაგვიანება,Present,2nd plural,აგვიანებთ
დაგვიანება,Present,3rd plural,აგვიანებენ
დაგვიანება,Aorist,1st singular,დავაგვიანე
დაგვიანება,Aorist,2nd singular,დააგვიანე
დაგვიანება,Aorist,3rd singular,დააგვიანა
დაგვიანება,Aorist,1st plural,დავაგვიანეთ
დაგვიანება,Aorist,2nd plural,დააგვიანეთ
დაგვიანება,Aorist,3rd plural,დააგვიანეს
გაცინება,Present,1st singular,ვიცინი
გაცინება,Present,2nd singular,იცინი
გაცინება,Present,3rd singular,იცინის
გაცინება,Present,1st plural,ვიცინით
გაცინება,Present,2nd plural,იცინით
გაცინება,Present,3rd plural,იცინიან
გაცინება,Aorist,1st singular,ვიცინე
გაცინება,Aorist,2nd singular,იცინე
გაცინება,Aorist,3rd singular,იცინა
გაცინება,Aorist,1st plural,ვიცინეთ
გაცინება,Aorist,2nd plural,იცინეთ
გაცინება,Aorist,3rd plural,იცინეს
გაცინება,Future,1st singular,ვიცინებ
გაცინება,Future,2nd singular,იცინებ
გაცინება,Future,3rd singular,იცინებს
გაცინება,Future,1st plural,ვიცინებთ
გაცინება,Future,2nd plural,იცინებთ
გაცინება,Future,3rd plural,იცინებენ
დაწოლა,Present,1st singular,ვწევარ
დაწოლა,Present,2nd singular,წევხარ
დაწოლა,Present,3rd singular,წევს
დაწოლა,Present,1st plural,ვწევართ
დაწოლა,Present,2nd plural,წევხართ
დაწოლა,Present,3rd plural,წვანან
დაწოლა,Aorist,1st singular,დავწექი
დაწოლა,Aorist,2nd singular,დაწექი
დაწოლა,Aorist,3rd singular,დაწვა
დაწოლა,Aorist,1st plural,დავწექით
დაწოლა,Aorist,2nd plural,დაწექით
დაწოლა,Aorist,3rd plural,დაწვნენ
დაწოლა,Future,1st singular,დავწვები
დაწოლა,Future,2nd singular,დაწვები
დაწოლა,Future,3rd singular,დაწვება
დაწოლა,Future,1st plural,დავწვებით
დაწოლა,Future,2nd plural,დაწვებით
დაწოლა,Future,3rd plural,დაწვებიან
დატოვება,Present,1st singular,ვტოვებ
დატოვება,Present,2nd singular,ტოვებ
დატოვება,Present,3rd singular,ტოვებს
დატოვება,Present,1st plural,ვტოვებთ
დატოვება,Present,2nd plural,ტოვებთ
დატოვება,Present,3rd plural,ტოვებენ
დატოვება,Aorist,1st singular,დავტოვე
დატოვება,Aorist,2nd singular,დატოვე
დატოვება,Aorist,3rd singular,დატოვა
დატოვება,Aorist,1st plural,დავტოვეთ
დატოვება,Aorist,2nd plural,დატოვეთ
დატოვება,Aorist,3rd plural,დატოვეს
გაშვება,Present,1st singular,ვუშვებ
გაშვება,Present,2nd singular,უშვებ
გაშვება,Present,3rd singular,უშვებს
გაშვება,Present,1st plural,ვუშვებთ
გაშვება,Present,2nd plural,უშვებთ
გაშვება,Present,3rd plural,უშვებენ
გაშვება,Aorist,1st singular,გავუშვი
გაშვება,Aorist,2nd singular,გაუშვი
გაშვება,Aorist,3rd singular,გაუშვა
გაშვება,Aorist,1st plural,გავუშვით
გაშვება,Aorist,2nd plural,გაუშვით
გაშვება,Aorist,3rd plural,გაუშვეს
მოტყუება,Present,1st singular,ვიტყუები
მოტყუება,Present,2nd singular,იტყუები
მოტყუება,Present,3rd singular,იტყუება
მოტყუება,Present,1st plural,ვიტყუებით
მოტყუება,Present,2nd plural,იტყუებით
მოტყუება,Present,3rd plural,იტყუებიან
მოტყუება,Aorist,1st singular,მოვიტყუე
მოტყუება,Aorist,2nd singular,მოიტყუე
მოტყუება,Aorist,3rd singular,მოიტყუა
მოტყუება,Aorist,1st plural,მოვიტყუეთ
მოტყუება,Aorist,2nd plural,მოიტყუეთ
მოტყუება,Aorist,3rd plural,მოიტყუეს
აწევა,Present,1st singular,ვწევ
აწევა,Present,2nd singular,წევ
აწევა,Present,3rd singular,წევს
აწევა,Present,1st plural,ვწევთ
აწევა,Present,2nd plural,წევთ
აწევა,Present,3rd plural,წევენ
აწევა,Aorist,1st singular,ავწიე
აწევა,Aorist,2nd singular,აწიე
აწევა,Aorist,3rd singular,აწია
აწევა,Aorist,1st plural,ავწიეთ
აწევა,Aorist,2nd plural,აწიეთ
აწევა,Aorist,3rd plural,აწიეს
მოწონება,Present,1st singular,მომწონს
მოწონება,Present,2nd singular,მოგწონს
მოწონება,Present,3rd singular,მოსწონს
მოწონება,Present,1st plural,მოგვწონს
მოწონება,Present,2nd plural,მოგწონთ
მოწონება,Present,3rd plural,მოსწონთ
მოწონება,Aorist,1st singular,მომეწონა
მოწონება,Aorist,2nd singular,მოგეწონა
მოწონება,Aorist,3rd singular,მოეწონა
მოწონება,Aorist,1st plural,მოგვეწონა
მოწონება,Aorist,2nd plural,მოგეწონათ
მოწონება,Aorist,3rd plural,მოეწონათ
მოწონება,Future,1st singular,მომეწონება
მოწონება,Future,2nd singular,მოგეწონება
მოწონება,Future,3rd singular,მოეწონება
მოწონება,Future,1st plural,მოგვეწონება
მოწონება,Future,2nd plural,მოგეწონებათ
მოწონება,Future,3rd plural,მოეწონებათ
მოსმენა,Present,1st singular,ვუსმენ
მოსმენა,Present,2nd singular,უსმენ
მოსმენა,Present,3rd singular,უსმენს
მოსმენა,Present,1st plural,ვუსმენთ
მოსმენა,Present,2nd plural,უსმენთ
მოსმენა,Present,3rd plural,უსმენენ
მოსმენა,Aorist,1st singular,მოვუსმინე
მოსმენა,Aorist,2nd singular,მოუსმინე
მოსმენა,Aorist,3rd singular,მოუსმინა
მოსმენა,Aorist,1st plural,მოვუსმინეთ
მოსმენა,Aorist,2nd plural,მოუსმინეთ
მოსმენა,Aorist,3rd plural,მოუსმინეს
სიცოცხლე,Present,1st singular,ვცოცხლობ
სიცოცხლე,Present,2nd singular,ცოცხლობ
სიცოცხლე,Present,3rd singular,ცოცხლობს
სიცოცხლე,Present,1st plural,ვცოცხლობთ
სიცოცხლე,Present,2nd plural,ცოცხლობთ
სიცოცხლე,Present,3rd plural,ცოცხლობენ
სიცოცხლე,Aorist,1st singular,ვიცოცხლე
სიცოცხლე,Aorist,2nd singular,იცოცხლე
სიცოცხლე,Aorist,3rd singular,იცოცხლა
სიცოცხლე,Aorist,1st plural,ვიცოცხლეთ
სიცოცხლე,Aorist,2nd plural,იცოცხლეთ
სიცოცხლე,Aorist,3rd plural,იცოცხლეს
ცხოვრება,Present,1st singular,ვცხოვრობ
ცხოვრება,Present,2nd singular,ცხოვრობ
ცხოვრება,Present,3rd singular,ცხოვრობს
ცხოვრება,Present,1st plural,ვცხობრობთ
ცხოვრება,Present,2nd plural,ცხოვრობთ
ცხოვრება,Present,3rd plural,ცხოვრობენ
ცხოვრება,Aorist,1st singular,ვიცხოვრე
ცხოვრება,Aorist,2nd singular,იცხოვრე
ცხოვრება,Aorist,3rd singular,იცხოვრა
ცხოვრება,Aorist,1st plural,ვიცხოვრეთ
ცხოვრება,Aorist,2nd plural,იცხოვრეთ
ცხოვრება,Aorist,3rd plural,იცხოვრეს
დაკეტვა,Present,1st singular,&)%2!&
დაკეტვა,Present,2nd singular,)ეტავ
დაკეტვა,Present,3rd singular,)ეტავს
დაკეტვა,Present,1st plural,&)%2!&'
დაკეტვა,Present,2nd plural,)ეტავთ
დაკეტვა,Present,3rd plural,)ეტავენ
დაკეტვა,Aorist,1st singular,$!&)%2%
დაკეტვა,Aorist,2nd singular,$!)%2%
დაკეტვა,Aorist,3rd singular,$!)%2!
დაკეტვა,Aorist,1st plural,$!&)%2%'
დაკეტვა,Aorist,2nd plural,$!)%2%'
დაკეტვა,Aorist,3rd plural,$!)%2%1
ძებნა,Present,1st singular,ვეძებ
ძებნა,Present,2nd singular,ეძებ
ძებნა,Present,3rd singular,ეძებს
ძებნა,Present,1st plural,ვეძებთ
ძებნა,Present,2nd plural,ეძებთ
ძებნა,Present,3rd plural,ეძებენ
ძებნა,Aorist,1st singular,მოვძებნე
ძებნა,Aorist,2nd singular,მოძებნე
ძებნა,Aorist,3rd singular,მოძებნა
ძებნა,Aorist,1st plural,მოვძებნეთ
ძებნა,Aorist,2nd plural,მოძებნეთ
ძებნა,Aorist,3rd plural,მოძებნეს
ძებნა,Future,1st singular,მოვძებნი
ძებნა,Future,2nd singular,მოძებნი
ძებნა,Future,3rd singular,მოძებნის
ძებნა,Future,1st plural,მოვძებნით
ძებნა,Future,2nd plural,მოძებნით
ძებნა,Future,3rd plural,მოძებნიან
მსგავსება,Present,1st singular,მგავს
მსგავსება,Present,2nd singular,გგავს
მსგავსება,Present,3rd singular,ჰგავს
მსგავსება,Present,1st plural,გვგავს
მსგავსება,Present,2nd plural,მგავთ
მსგავსება,Present,3rd plural,ჰგავთ
მსგავსება,Aorist,1st singular,მგავდა
მსგავსება,Aorist,2nd singular,გგავდა
მსგავსება,Aorist,3rd singular,ჰგავდა
მსგავსება,Aorist,1st plural,გვგავდა
მსგავსება,Aorist,2nd plural,გგავდათ
მსგავსება,Aorist,3rd plural,ჰგავდათ
მსგავსება,Future,1st singular,დამემგავნება
მსგავსება,Future,2nd singular,დაგემგავნება
მსგავსება,Future,3rd singular,დაემგავნება
მსგავსება,Future,1st plural,დაგვემგავნება
მსგავსება,Future,2nd plural,დაგემგავნებათ
მსგავსება,Future,3rd plural,დაემგავნებათ
დაკარგვა,Present,1st singular,&)!0#!&
დაკარგვა,Present,2nd singular,)არგავ
დაკარგვა,Present,3rd singular,)არგავს
დაკარგვა,Present,1st plural,&)!0#!&'
დაკარგვა,Present,2nd plural,)არგავთ
დაკარგვა,Present,3rd plural,)არგავენ
დაკარგვა,Aorist,1st singular,$!&)!0#%
დაკარგვა,Aorist,2nd singular,$!)!0#%
დაკარგვა,Aorist,3rd singular,$!)!0#!
დაკარგვა,Aorist,1st plural,$!&)!0#%'
დაკარგვა,Aorist,2nd plural,$!)!0#%'
დაკარგვა,Aorist,3rd plural,$!)!0#%1
სიყვარული,Present,1st singular,მიყვარს
სიყვარული,Present,2nd singular,გიყვარს
სიყვარული,Present,3rd singular,უყვარს
სიყვარული,Present,1st plural,გვიყვარს
სიყვარული,Present,2nd plural,გიყვართ
სიყვარული,Present,3rd plural,უყვართ
სიყვარული,Aorist,1st singular,შემიყვარდა
სიყვარული,Aorist,2nd singular,შეგიყვარდა
სიყვარული,Aorist,3rd singular,შეუყვარდა
სიყვარული,Aorist,1st plural,შეგვიყვარდა
სიყვარული,Aorist,2nd plural,შეგიყვარდათ
სიყვარული,Aorist,3rd plural,შეუყვარდათ
სიყვარული,Future,1st singular,შემიყვარდება
სიყვარული,Future,2nd singular,შეგიყვარდება
სიყვარული,Future,3rd singular,შეუყვარდება
სიყვარული,Future,1st plural,შეგვიყვარდება
სიყვარული,Future,2nd plural,შეგიყვარდებათ
სიყვარული,Future,3rd plural,შეუყვარდებათ
გაუმარდლა,Present,1st singular,მიმართლებს
გაუმარდლა,Present,2nd singular,გიმართლებს
გაუმარდლა,Present,3rd singular,უმართლებს
გაუმარდლა,Present,1st plural,გვიმართლევს
გაუმარდლა,Present,2nd plural,გიმართლებთ
გაუმარდლა,Present,3rd plural,უმართლებთ
გაუმარდლა,Aorist,1st singular,გამიმართლე
გაუმარდლა,Aorist,2nd singular,გაგიმართლე
გაუმარდლა,Aorist,3rd singular,გაუმართლე
გაუმარდლა,Aorist,1st plural,გაგვიმართლე
გაუმარდლა,Aorist,2nd plural,გაგიმართლეთ
გაუმარდლა,Aorist,3rd plural,გაუმართლეს
მარდვა,Present,1st singular,ვმართავ
მარდვა,Present,2nd singular,მართავ
მარდვა,Present,3rd singular,მართავს
მარდვა,Present,1st plural,ვმართავთ
მარდვა,Present,2nd plural,მართავთ
მარდვა,Present,3rd plural,მართავენ
მარდვა,Aorist,1st singular,ვმართე
მარდვა,Aorist,2nd singular,მართე
მარდვა,Aorist,3rd singular,მართა
მარდვა,Aorist,1st plural,ვვმართეთ
მარდვა,Aorist,2nd plural,მართეთ
მარდვა,Aorist,3rd plural,მართეს
მოხერხება,Present,1st singular,ვახერხებ
მოხერხება,Present,2nd singular,ახერხებ
მოხერხება,Present,3rd singular,ახერხებს
მოხერხება,Present,1st plural,ვახერხებთ
მოხერხება,Present,2nd plural,ახერხებთ
მოხერხება,Present,3rd plural,ახერხებენ
მოხერხება,Aorist,1st singular,მოვახერხე
მოხერხება,Aorist,2nd singular,მოახერხე
მოხერხება,Aorist,3rd singular,მოახერხა
მოხერხება,Aorist,1st plural,მოვახერხეთ
მოხერხება,Aorist,2nd plural,მოახერხეთ
მოხერხება,Aorist,3rd plural,მოახერხეს
ნიშვნა,Present,1st singular,N/A
ნიშვნა,Present,2nd singular,N/A
ნიშვნა,Present,3rd singular,ნიშნავს
ნიშვნა,Present,1st plural,N/A
ნიშვნა,Present,2nd plural,N/A
ნიშვნა,Present,3rd plural,N/A
გაზომვა,Present,1st singular,ვზომავ
გაზომვა,Present,2nd singular,ზომავ
გაზომვა,Present,3rd singular,ზომავს
გაზომვა,Present,1st plural,ვზომავთ
გაზომვა,Present,2nd plural,ზომავთ
გაზომვა,Present,3rd plural,ზომავენ
შეხვედრა,Present,1st singular,ვხვდები
შეხვედრა,Present,2nd singular,ხვდები
შეხვედრა,Present,3rd singular,ხვდება
შეხვედრა,Present,1st plural,ვხვდებით
შეხვედრა,Present,2nd plural,ხვდებით
შეხვედრა,Present,3rd plural,ხვდებიან
დნობა,Present,1st singular,ვადნობ
დნობა,Present,2nd singular,ადნობ
დნობა,Present,3rd singular,ადნობს
დნობა,Present,1st plural,ვადნობთ
დნობა,Present,2nd plural,ადნობთ
დნობა,Present,3rd plural,ადნობენ
დნობა,Aorist,1st singular,დავადნე
დნობა,Aorist,2nd singular,დაადნე
დნობა,Aorist,3rd singular,დაადნო
დნობა,Aorist,1st plural,დავადნეთ
დნობა,Aorist,2nd plural,დაადნეთ
დნობა,Aorist,3rd plural,დაადნეს
მონატრება,Present,1st singular,მენატრება
მონატრება,Present,2nd singular,გენატრება
მონატრება,Present,3rd singular,ენატრება
მონატრება,Present,1st plural,გვენატრება
მონატრება,Present,2nd plural,გენატრებათ
მონატრება,Present,3rd plural,ენატრებათ
მონატრება,Aorist,1st singular,მომენატრა
მონატრება,Aorist,2nd singular,მოგენატრა
მონატრება,Aorist,3rd singular,მოენატრა
მონატრება,Aorist,1st plural,მოგვენატრა
მონატრება,Aorist,2nd plural,მოგენატრათ
მონატრება,Aorist,3rd plural,მოენატრათ
კვნესა,Present,1st singular,"&)&,%1("
კვნესა,Present,2nd singular,)ვნესი
კვნესა,Present,3rd singular,)ვნესის
კვნესა,Present,1st plural,"&)&,%1('"
კვნესა,Present,2nd plural,)ვნესით
კვნესა,Present,3rd plural,)ვნესიან
კვნესა,Aorist,1st singular,"&()&,%1%"
კვნესა,Aorist,2nd singular,"()&,%1%"
კვნესა,Aorist,3rd singular,"()&,%1!"
კვნესა,Aorist,1st plural,"&()&,%1%'"
კვნესა,Aorist,2nd plural,"()&,%1%'"
კვნესა,Aorist,3rd plural,"()&,%1%1"
დარქმევა,Present,1st singular,მქვია
დარქმევა,Present,2nd singular,გქვია
დარქმევა,Present,3rd singular,ჰქვია
დარქმევა,Present,1st plural,გვქვია
დარქმევა,Present,2nd plural,გქვიათ
დარქმევა,Present,3rd plural,ჰქვიათ
დარქმევა,Aorist,1st singular,მერქვა
დარქმევა,Aorist,2nd singular,გერქვა
დარქმევა,Aorist,3rd singular,ერქვა
დარქმევა,Aorist,1st plural,გვერქვა
დარქმევა,Aorist,2nd plural,გერქვათ
დარქმევა,Aorist,3rd plural,ერქვათ
დარქმევა,Future,1st singular,მერქმევა
დარქმევა,Future,2nd singular,გერქმევა
დარქმევა,Future,3rd singular,ერქმევა
დარქმევა,Future,1st plural,გვერქმევა
დარქმევა,Future,2nd plural,გერქმევათ
დარქმევა,Future,3rd plural,ერქმევათ
შევიწროება,Present,1st singular,N/A
შევიწროება,Present,2nd singular,N/A
შევიწროება,Present,3rd singular,იწროვდება
შევიწროება,Present,1st plural,N/A
შევიწროება,Present,2nd plural,N/A
შევიწროება,Present,3rd plural,იწროვდებიან
საჭიროება,Present,1st singular,მჭირდება
საჭიროება,Present,2nd singular,გჭირდება
საჭიროება,Present,3rd singular,ჭირდება
საჭიროება,Present,1st plural,გვჭირდება
საჭიროება,Present,2nd plural,
საჭიროება,Present,3rd plural,ჭირდებათ
საჭიროება,Aorist,1st singular,მჭირდებოდა
საჭიროება,Aorist,2nd singular,გჭირდებოდა
საჭიროება,Aorist,3rd singular,ჭირდებოდა
საჭიროება,Aorist,1st plural,გვჭირდებოდა
საჭიროება,Aorist,2nd plural,გჭირდებოდათ
საჭიროება,Aorist,3rd plural,ჭირდებოდაათ
ნერვიულობა,Present,1st singular,ვნერვიულობ
ნერვიულობა,Present,2nd singular,ნერვიულობ
ნერვიულობა,Present,3rd singular,ნერვიულობს
ნერვიულობა,Present,1st plural,ვნერვიულობთ
ნერვიულობა,Present,2nd plural,ნერვიულობთ
ნერვიულობა,Present,3rd plural,ნერვიულობენ
ნერვიულობა,Aorist,1st singular,ვინერვიულე
ნერვიულობა,Aorist,2nd singular,ინერვიულე
ნერვიულობა,Aorist,3rd singular,ინერვიულა
ნერვიულობა,Aorist,1st plural,ვინერვიულეთ
ნერვიულობა,Aorist,2nd plural,ინერვიულეთ
ნერვიულობა,Aorist,3rd plural,ინერვიულეს
დავის დაქნევა,Present,1st singular,თავს
დავის დაქნევა,Present,2nd singular,თავს
დავის დაქნევა,Present,3rd singular,თავს
დავის დაქნევა,Present,1st plural,თავს
დავის დაქნევა,Present,2nd plural,თავს
დავის დაქნევა,Present,3rd plural,თავს
დავის დაქნევა,Aorist,1st singular,თავი
დავის დაქნევა,Aorist,2nd singular,თავი
დავის დაქნევა,Aorist,3rd singular,თავი
დავის დაქნევა,Aorist,1st plural,თავი
დავის დაქნევა,Aorist,2nd plural,თავი
დავის დაქნევა,Aorist,3rd plural,თავი
გაღება,Present,1st singular,ვაღებ
გაღება,Present,2nd singular,აღებ
გაღება,Present,3rd singular,აღებს
გაღება,Present,1st plural,ვაღებთ
გაღება,Present,2nd plural,აღებთ
გაღება,Present,3rd plural,აღებენ
გაღება,Aorist,1st singular,გავაღე
გაღება,Aorist,2nd singular,გააღე
გაღება,Aorist,3rd singular,გააღო
გაღება,Aorist,1st plural,გავაღეთ
გაღება,Aorist,2nd plural,გააღეთ
გაღება,Aorist,3rd plural,გააღეს
შეკვედა,Present,1st singular,&3)&%'!&
შეკვედა,Present,2nd singular,3)&%'!&
შეკვედა,Present,3rd singular,3)&%'!&1
შეკვედა,Present,1st plural,&3)&%'!&'
შეკვედა,Present,2nd plural,3)&%'!&'
შეკვედა,Present,3rd plural,"3)&%'!&%,"
შეკვედა,Aorist,1st singular,8%&3)&%'%
შეკვედა,Aorist,2nd singular,8%3)&%'%
შეკვედა,Aorist,3rd singular,8%3)&%'!
შეკვედა,Aorist,1st plural,8%3)&%'%'
შეკვედა,Aorist,2nd plural,8%3)&%'%'
შეკვედა,Aorist,3rd plural,8%3)&%'%1
გარიგება,Present,1st singular,ვარიგებ
გარიგება,Present,2nd singular,არიგებ
გარიგება,Present,3rd singular,არიგებს
გარიგება,Present,1st plural,ვარიგებთ
გარიგება,Present,2nd plural,არიგებთ
გარიგება,Present,3rd plural,არიგებენ
გარიგება,Aorist,1st singular,გავარიგე
გარიგება,Aorist,2nd singular,გაარიგე
გარიგება,Aorist,3rd singular,გაარიგა
გარიგება,Aorist,1st plural,გავარიგეთ
გარიგება,Aorist,2nd plural,გაარიგეთ
გარიგება,Aorist,3rd plural,გაარიგეს
გადახდა,Present,1st singular,ვიხდი
გადახდა,Present,2nd singular,იხდი
გადახდა,Present,3rd singular,იხდის
გადახდა,Present,1st plural,ვიხდით
გადახდა,Present,2nd plural,იხდით
გადახდა,Present,3rd plural,იხდიან
გადახდა,Aorist,1st singular,გადავიხდე
გადახდა,Aorist,2nd singular,გადაიხდე
გადახდა,Aorist,3rd singular,გადაიხდა
გადახდა,Aorist,1st plural,გადავიხდეთ
გადახდა,Aorist,2nd plural,გადაიხდეთ
გადახდა,Aorist,3rd plural,გადაიხდეს
წარმოდგენა,Present,1st singular,წარმოვადგენ
წარმოდგენა,Present,2nd singular,წარმოადგენ
წარმოდგენა,Present,3rd singular,წარმოადგენს
წარმოდგენა,Present,1st plural,წარმოვადგენთ
წარმოდგენა,Present,2nd plural,წარმოადგენთ
წარმოდგენა,Present,3rd plural,წარმოადგნენ
წარმოდგენა,Aorist,1st singular,წარმოვადგინე
წარმოდგენა,Aorist,2nd singular,წარმოდგინე
წარმოდგენა,Aorist,3rd singular,წარმოდგინა
წარმოდგენა,Aorist,1st plural,წარმოვადგინეთ
წარმოდგენა,Aorist,2nd plural,წარმოდგინეთ
წარმოდგენა,Aorist,3rd plural,წარმოდგინეს
დარწმუნება,Present,1st singular,ვარწმუნებ
დარწმუნება,Present,2nd singular,არწმუნებ
დარწმუნება,Present,3rd singular,არწმუნებს
დარწმუნება,Present,1st plural,ვარწმუნებთ
დარწმუნება,Present,2nd plural,არწმუნებთ
დარწმუნება,Present,3rd plural,არწმუნებენ
დარწმუნება,Aorist,1st singular,დავარწმუნე
დარწმუნება,Aorist,2nd singular,დაარწმუნე
დარწმუნება,Aorist,3rd singular,დაარწმუნა
დარწმუნება,Aorist,1st plural,დავარწმუნეთ
დარწმუნება,Aorist,2nd plural,ნდაარწმუნეთ
დარწმუნება,Aorist,3rd plural,დაარწმუნეს
სურადის გადაღება,Present,1st singular,სურათის
სურადის გადაღება,Present,2nd singular,სურათის
სურადის გადაღება,Present,3rd singular,სურათის
სურადის გადაღება,Present,1st plural,სურათის
სურადის გადაღება,Present,2nd plural,სურათის
სურადის გადაღება,Present,3rd plural,სურათის
სურადის გადაღება,Aorist,1st singular,სურათის
სურადის გადაღება,Aorist,2nd singular,სურათის
სურადის გადაღება,Aorist,3rd singular,სურათის
სურადის გადაღება,Aorist,1st plural,სურათის
სურადის გადაღება,Aorist,2nd plural,სურათის
სურადის გადაღება,Aorist,3rd plural,სურათის
გაგეგმვა,Present,1st singular,ვგეგმავ
გაგეგმვა,Present,2nd singular,გეგმავ
გაგეგმვა,Present,3rd singular,გეგმავს
გაგეგმვა,Present,1st plural,ვგეგმავთ
გაგეგმვა,Present,2nd plural,გეგმავთ
გაგეგმვა,Present,3rd plural,გეგმავენ
გაგეგმვა,Aorist,1st singular,დავგეგმე
გაგეგმვა,Aorist,2nd singular,დაგეგმე
გაგეგმვა,Aorist,3rd singular,დაგეგმა
გაგეგმვა,Aorist,1st plural,დავგეგმეთ
გაგეგმვა,Aorist,2nd plural,დაგეგმეთ
გაგეგმვა,Aorist,3rd plural,დაგეგმეს
დამაში,Present,1st singular,ვთამაშობ
დამაში,Present,2nd singular,თამაშობ
დამაში,Present,3rd singular,თამაშობს
დამაში,Present,1st plural,ვთამაშობთ
დამაში,Present,2nd plural,თამაშობთ
დამაში,Present,3rd plural,თამაშობენ
დამაში,Aorist,1st singular,ვითამაშე
დამაში,Aorist,2nd singular,ითამაშე
დამაში,Aorist,3rd singular,ითამაშა
დამაში,Aorist,1st plural,ვითამაშეთ
დამაში,Aorist,2nd plural,ითამაშეთ
დამაში,Aorist,3rd plural,ითამაშეს
დაკვრა,Present,1st singular,&3)0!&
დაკვრა,Present,2nd singular,3)0!&
დაკვრა,Present,3rd singular,3)0!&1
დაკვრა,Present,1st plural,&3)0!&'
დაკვრა,Present,2nd plural,3)0!&'
დაკვრა,Present,3rd plural,"3)0!&%,"
დაკვრა,Aorist,1st singular,$!&3)!0(
დაკვრა,Aorist,2nd singular,$!3)!0(
დაკვრა,Aorist,3rd singular,$!3)0!
დაკვრა,Aorist,1st plural,$!&3)!0('
დაკვრა,Aorist,2nd plural,$!3)!0('
დაკვრა,Aorist,3rd plural,$!3)0%1
გაღარიბება,Present,1st singular,ვღარიბდები
გაღარიბება,Present,2nd singular,ღარიბდები
გაღარიბება,Present,3rd singular,ღარიბდება
გაღარიბება,Present,1st plural,ვღარიბდებით
გაღარიბება,Present,2nd plural,ღარიბდებით
გაღარიბება,Present,3rd plural,ღარიბდებიან
გაღარიბება,Aorist,1st singular,გავღარიბდი
გაღარიბება,Aorist,2nd singular,გაღარიბდი
გაღარიბება,Aorist,3rd singular,გაღარიბდა
გაღარიბება,Aorist,1st plural,გავღარიბდით
გაღარიბება,Aorist,2nd plural,გაღარიბდით
გაღარიბება,Aorist,3rd plural,გაღარიბდნენ
დასხმა,Present,1st singular,ვასხამ
დასხმა,Present,2nd singular,ასხამ
დასხმა,Present,3rd singular,ასხამს
დასხმა,Present,1st plural,ვასხამთ
დასხმა,Present,2nd plural,ასხამთ
დასხმა,Present,3rd plural,ასხამენ
დასხმა,Aorist,1st singular,დავასხი
დასხმა,Aorist,2nd singular,დაასხი
დასხმა,Aorist,3rd singular,დაასხა
დასხმა,Aorist,1st plural,დავასხით
დასხმა,Aorist,2nd plural,დაასხით
დასხმა,Aorist,3rd plural,დაასხეს
ლოცვა,Present,1st singular,ვლოცულობ
ლოცვა,Present,2nd singular,ლოცულობ
ლოცვა,Present,3rd singular,ლოცულობს
ლოცვა,Present,1st plural,ვლოცულობთ
ლოცვა,Present,2nd plural,ლოცულობთ
ლოცვა,Present,3rd plural,ლოცულობენ
ლოცვა,Aorist,1st singular,ვილოცე
ლოცვა,Aorist,2nd singular,ილოცე
ლოცვა,Aorist,3rd singular,ილოცა
ლოცვა,Aorist,1st plural,ვილოცეთ
ლოცვა,Aorist,2nd plural,ილოცეთ
ლოცვა,Aorist,3rd plural,ილოცეს
არჩევა / უპირატესობის მინიჭება,Present,1st singular,მირჩევნია
არჩევა / უპირატესობის მინიჭება,Present,2nd singular,გირჩევნია
არჩევა / უპირატესობის მინიჭება,Present,3rd singular,ურჩევნია
არჩევა / უპირატესობის მინიჭება,Present,1st plural,გვირჩევნია
არჩევა / უპირატესობის მინიჭება,Present,2nd plural,გირჩევნიათ
არჩევა / უპირატესობის მინიჭება,Present,3rd plural,ურჩევნიათ
არჩევა / უპირატესობის მინიჭება,Aorist,1st singular,მერჩივნა
არჩევა / უპირატესობის მინიჭება,Aorist,2nd singular,გმერჩივნა
არჩევა / უპირატესობის მინიჭება,Aorist,3rd singular,ერჩივნა
არჩევა / უპირატესობის მინიჭება,Aorist,1st plural,გვერჩივნა
არჩევა / უპირატესობის მინიჭება,Aorist,2nd plural,გერჩივნათ
არჩევა / უპირატესობის მინიჭება,Aorist,3rd plural,ერჩივნათ
დიდის დაჭერა,Present,1st singular,თითს
დიდის დაჭერა,Present,2nd singular,თითს
დიდის დაჭერა,Present,3rd singular,თითს
დიდის დაჭერა,Present,1st plural,თითს
დიდის დაჭერა,Present,2nd plural,თითს
დიდის დაჭერა,Present,3rd plural,თითს
დიდის დაჭერა,Aorist,1st singular,თითი
დიდის დაჭერა,Aorist,2nd singular,თითი
დიდის დაჭერა,Aorist,3rd singular,თითი
დიდის დაჭერა,Aorist,1st plural,თითი
დიდის დაჭერა,Aorist,2nd plural,თითი
დიდის დაჭერა,Aorist,3rd plural,თითი
დაბეჭდვა,Present,1st singular,ვბეჭდავ
დაბეჭდვა,Present,2nd singular,ბეჭდავ
დაბეჭდვა,Present,3rd singular,ბეჭდავს
დაბეჭდვა,Present,1st plural,ვბეჭდავთ
დაბეჭდვა,Present,2nd plural,ბეჭდავთ
დაბეჭდვა,Present,3rd plural,ბეჭდავენ
დაბეჭდვა,Aorist,1st singular,დავბეჭდე
დაბეჭდვა,Aorist,2nd singular,დაბეჭდე
დაბეჭდვა,Aorist,3rd singular,დაბეჭდა
დაბეჭდვა,Aorist,1st plural,დავბეჭდეთ
დაბეჭდვა,Aorist,2nd plural,დაბეჭდეთ
დაბეჭდვა,Aorist,3rd plural,დაბეჭდეს
დაბეჭდვა,Present,1st singular,N/A
დაბეჭდვა,Present,2nd singular,N/A
დაბეჭდვა,Present,3rd singular,იბეჭდება
დაბეჭდვა,Present,1st plural,N/A
დაბეჭდვა,Present,2nd plural,N/A
დაბეჭდვა,Present,3rd plural,იბეჭდებიან
დაბეჭდვა,Aorist,1st singular,N/A
დაბეჭდვა,Aorist,2nd singular,N/A
დაბეჭდვა,Aorist,3rd singular,დაიბეჭდა
დაბეჭდვა,Aorist,1st plural,N/A
დაბეჭდვა,Aorist,2nd plural,N/A
დაბეჭდვა,Aorist,3rd plural,დაიბეჭდნენ
გაგრძელება,Present,1st singular,ვაგრძელებ
გაგრძელება,Present,2nd singular,აგრძელებ
გაგრძელება,Present,3rd singular,აგრძელებს
გაგრძელება,Present,1st plural,ვაგრძელებთ
გაგრძელება,Present,2nd plural,აგრძელებთ
გაგრძელება,Present,3rd plural,აგრძელებენ
გაგრძელება,Aorist,1st singular,გავაგრძელე
გაგრძელება,Aorist,2nd singular,გააგრძელე
გაგრძელება,Aorist,3rd singular,გააგრძელა
გაგრძელება,Aorist,1st plural,გავაგრძელეთ
გაგრძელება,Aorist,2nd plural,გააგრძელეთ
გაგრძელება,Aorist,3rd plural,გააგრძელეს
დამტკიცება,Present,1st singular,"&!+2)(:%"""
დამტკიცება,Present,2nd singular,"!+2)(:%"""
დამტკიცება,Present,3rd singular,"!+2)(:%""1"
დამტკიცება,Present,1st plural,"&!+2)(:%""'"
დამტკიცება,Present,2nd plural,"!+2)(:%""'"
დამტკიცება,Present,3rd plural,"!+2)(:%""%,"
დამტკიცება,Aorist,1st singular,$!&!+2)(:%
დამტკიცება,Aorist,2nd singular,$!!+2)(:%
დამტკიცება,Aorist,3rd singular,$!!+2)(:!
დამტკიცება,Aorist,1st plural,$!&!+2)(:%'
დამტკიცება,Aorist,2nd plural,$!!+2)(:%'
დამტკიცება,Aorist,3rd plural,$!!+2)(:%1
გამოქვეყნება,Present,1st singular,ვაქვეყნებ
გამოქვეყნება,Present,2nd singular,აქვეყნებ
გამოქვეყნება,Present,3rd singular,აქვეყნებს
გამოქვეყნება,Present,1st plural,ვაქვეყნებთ
გამოქვეყნება,Present,2nd plural,აქვეყნებთ
გამოქვეყნება,Present,3rd plural,აქვეყნებენ
გამოქვეყნება,Aorist,1st singular,გამოვქვეყნე
გამოქვეყნება,Aorist,2nd singular,გამოქვეყნე
გამოქვეყნება,Aorist,3rd singular,გამოქვეყნა
გამოქვეყნება,Aorist,1st plural,გამოვქვეყნეთ
გამოქვეყნება,Aorist,2nd plural,გამოქვეყნეთ
გამოქვეყნება,Aorist,3rd plural,გამოქვეყნეს
მოქაჩვა,Present,1st singular,ვქაჩავ
მოქაჩვა,Present,2nd singular,ქაჩავ
მოქაჩვა,Present,3rd singular,ქაჩავს
მოქაჩვა,Present,1st plural,ვქაჩავთ
მოქაჩვა,Present,2nd plural,ქაჩავთ
მოქაჩვა,Present,3rd plural,ქაჩავენ
მოქაჩვა,Aorist,1st singular,მოვქაჩე
მოქაჩვა,Aorist,2nd singular,მოქაჩე
მოქაჩვა,Aorist,3rd singular,მოქაჩა
მოქაჩვა,Aorist,1st plural,მოვქაჩეთ
მოქაჩვა,Aorist,2nd plural,მოქაჩეთ
მოქაჩვა,Aorist,3rd plural,მოქაჩეს
დასჯა,Present,1st singular,ვსჯი
დასჯა,Present,2nd singular,სჯი
დასჯა,Present,3rd singular,სჯის
დასჯა,Present,1st plural,ვსჯით
დასჯა,Present,2nd plural,სჯით
დასჯა,Present,3rd plural,სჯიან
დასჯა,Aorist,1st singular,დავსაჯე
დასჯა,Aorist,2nd singular,დასაჯე
დასჯა,Aorist,3rd singular,დასაჯა
დასჯა,Aorist,1st plural,დავსაჯეთ
დასჯა,Aorist,2nd plural,დასაჯეთ
დასჯა,Aorist,3rd plural,დასაჯეს
მიწოლა,Present,1st singular,ვაწვები
მიწოლა,Present,2nd singular,აწვები
მიწოლა,Present,3rd singular,აწვება
მიწოლა,Present,1st plural,ვაწვებით
მიწოლა,Present,2nd plural,აწვებით
მიწოლა,Present,3rd plural,აწვებიან
მიწოლა,Aorist,1st singular,მივაწექი
მიწოლა,Aorist,2nd singular,მიაწექი
მიწოლა,Aorist,3rd singular,მიაწვა
მიწოლა,Aorist,1st plural,მივაწექით
მიწოლა,Aorist,2nd plural,მიაწექით
მიწოლა,Aorist,3rd plural,მიაწვნენ
დადგმა,Present,1st singular,ვდგამ
დადგმა,Present,2nd singular,დგამ
დადგმა,Present,3rd singular,დგამს
დადგმა,Present,1st plural,ვდგამთ
დადგმა,Present,2nd plural,დგამთ
დადგმა,Present,3rd plural,დგამენ
დადგმა,Aorist,1st singular,დავდგი
დადგმა,Aorist,2nd singular,დადგი
დადგმა,Aorist,3rd singular,დადგა
დადგმა,Aorist,1st plural,დავდგით
დადგმა,Aorist,2nd plural,დადგით
დადგმა,Aorist,3rd plural,დადგეს
დადება,Present,1st singular,ვდებ
დადება,Present,2nd singular,დებ
დადება,Present,3rd singular,დებს
დადება,Present,1st plural,ვდგამთ
დადება,Present,2nd plural,ვდებთ
დადება,Present,3rd plural,დებენ
დადება,Aorist,1st singular,დავდე
დადება,Aorist,2nd singular,დადე
დადება,Aorist,3rd singular,დადო
დადება,Aorist,1st plural,დავდეთ
დადება,Aorist,2nd plural,დადეთ
დადება,Aorist,3rd plural,დადეს
ჩაცმა,Present,1st singular,ვიცვამ
ჩაცმა,Present,2nd singular,იცვამ
ჩაცმა,Present,3rd singular,იცვამს
ჩაცმა,Present,1st plural,ვიცვამთ
ჩაცმა,Present,2nd plural,იცვამთ
ჩაცმა,Present,3rd plural,იცვამენ
ჩაცმა,Aorist,1st singular,ჩავიცვი
ჩაცმა,Aorist,2nd singular,ჩაიცვი
ჩაცმა,Aorist,3rd singular,ჩაიცვა
ჩაცმა,Aorist,1st plural,ჩავიცვით
ჩაცმა,Aorist,2nd plural,ჩაიცვით
ჩაცმა,Aorist,3rd plural,ჩაიცვეს
წვიმა,Present,1st singular,N/A
წვიმა,Present,2nd singular,N/A
წვიმა,Present,3rd singular,წვიმს
წვიმა,Present,1st plural,N/A
წვიმა,Present,2nd plural,N/A
წვიმა,Present,3rd plural,N/A
წვიმა,Aorist,1st singular,N/A
წვიმა,Aorist,2nd singular,N/A
წვიმა,Aorist,3rd singular,წვიმდა
წვიმა,Aorist,1st plural,N/A
წვიმა,Aorist,2nd plural,N/A
წვიმა,Aorist,3rd plural,N/A
წაკიდხვა,Present,1st singular,"&)('>3*-"""
წაკიდხვა,Present,2nd singular,)ითხულობ
წაკიდხვა,Present,3rd singular,)ითხულობს
წაკიდხვა,Present,1st plural,"&)('>3*-""'"
წაკიდხვა,Present,2nd plural,)ითხულობთ
წაკიდხვა,Present,3rd plural,)ითხულობენ
წაკიდხვა,Aorist,1st singular,<!&()('>%
წაკიდხვა,Aorist,2nd singular,<!()('>%
წაკიდხვა,Aorist,3rd singular,<!()('>!
წაკიდხვა,Aorist,1st plural,<!&()('>%'
წაკიდხვა,Aorist,2nd plural,<!()('>%'
წაკიდხვა,Aorist,3rd plural,<!()('>%1
წაკიდხვა,Future,1st singular,<!&()('>!&
წაკიდხვა,Future,2nd singular,<!()('>!&
წაკიდხვა,Future,3rd singular,<!()('>!&1
წაკიდხვა,Future,1st plural,<!&()('>!&'
წაკიდხვა,Future,2nd plural,<!()('>!&'
წაკიდხვა,Future,3rd plural,"<!()('>!&%,"
მომზადება,Present,1st singular,ვამზადებ
მომზადება,Present,2nd singular,ამზადებ
მომზადება,Present,3rd singular,ამზადებს
მომზადება,Present,1st plural,ვამზადებთ
მომზადება,Present,2nd plural,ამზადებთ
მომზადება,Present,3rd plural,ამზადებენ
მომზადება,Aorist,1st singular,მოვამზადე
მომზადება,Aorist,2nd singular,მოამზადე
მომზადება,Aorist,3rd singular,მოამზადა
მომზადება,Aorist,1st plural,მოვამზადეთ
მომზადება,Aorist,2nd plural,მოამზადეთ
მომზადება,Aorist,3rd plural,მოამზადეს
ცნობიერება,Present,1st singular,ვაცნობიერებ
ცნობიერება,Present,2nd singular,აცნობიერებ
ცნობიერება,Present,3rd singular,აცნობიერებს
ცნობიერება,Present,1st plural,ვაცნობიერებთ
ცნობიერება,Present,2nd plural,აცნობიერებთ
ცნობიერება,Present,3rd plural,აცნიბუერებენ
ცნობიერება,Aorist,1st singular,გავაცნობიერე
ცნობიერება,Aorist,2nd singular,გააცნობიერე
ცნობიერება,Aorist,3rd singular,გააცნობიერა
ცნობიერება,Aorist,1st plural,გავაცნობიერეთ
ცნობიერება,Aorist,2nd plural,გააცნობიერეთ
ცნობიერება,Aorist,3rd plural,გააცნობიერეს
რჩევა,Present,1st singular,ვურჩევ
რჩევა,Present,2nd singular,ურჩევ
რჩევა,Present,3rd singular,ურჩევს
რჩევა,Present,1st plural,ვურჩევთ
რჩევა,Present,2nd plural,ურჩევთ
რჩევა,Present,3rd plural,ურჩევენ
რჩევა,Aorist,1st singular,ვურჩევდი
რჩევა,Aorist,2nd singular,ურჩევდი
რჩევა,Aorist,3rd singular,ურჩევდა
რჩევა,Aorist,1st plural,ვურჩევდით
რჩევა,Aorist,2nd plural,ურჩევდით
რჩევა,Aorist,3rd plural,ურჩევდნენ
დაკლება,Present,1st singular,"&!)*%"""
დაკლება,Present,2nd singular,"!)*%"""
დაკლება,Present,3rd singular,"!)*%""1"
დაკლება,Present,1st plural,"&!)*%""'"
დაკლება,Present,2nd plural,"!)*%""'"
დაკლება,Present,3rd plural,"!)*%""%,"
დაკლება,Aorist,1st singular,$!&!)%*(
დაკლება,Aorist,2nd singular,$!!)%*(
დაკლება,Aorist,3rd singular,$!!)*-
დაკლება,Aorist,1st plural,$!&!)%*('
დაკლება,Aorist,2nd plural,$!!)%*('
დაკლება,Aorist,3rd plural,$!!)*%1
განახლება,Present,1st singular,ვანახლებ
განახლება,Present,2nd singular,ანახლებ
განახლება,Present,3rd singular,ანახლებს
განახლება,Present,1st plural,ვანახლებთ
განახლება,Present,2nd plural,ანახლებთ
განახლება,Present,3rd plural,ანახლებენ
განახლება,Aorist,1st singular,განვაახლე
განახლება,Aorist,2nd singular,განაახლე
განახლება,Aorist,3rd singular,განაახლა
განახლება,Aorist,1st plural,განვაახლეთ
განახლება,Aorist,2nd plural,განაახლეთ
განახლება,Aorist,3rd plural,განაახლეს
უარის დქმა,Present,1st singular,უარს
უარის დქმა,Present,2nd singular,უარს
უარის დქმა,Present,3rd singular,უარს
უარის დქმა,Present,1st plural,უარს
უარის დქმა,Present,2nd plural,უარს
უარის დქმა,Present,3rd plural,უარს
უარის დქმა,Aorist,1st singular,უარი
უარის დქმა,Aorist,2nd singular,უარი
უარის დქმა,Aorist,3rd singular,უარი
უარის დქმა,Aorist,1st plural,უარი
უარის დქმა,Aorist,2nd plural,უარი
უარის დქმა,Aorist,3rd plural,უარი
სინანული,Present,1st singular,ვნანობ
სინანული,Present,2nd singular,ნანობ
სინანული,Present,3rd singular,ნანობს
სინანული,Present,1st plural,ვნანობთ
სინანული,Present,2nd plural,ნანობთ
სინანული,Present,3rd plural,ნანობენ
სინანული,Aorist,1st singular,ვინანე
სინანული,Aorist,2nd singular,ინანე
სინანული,Aorist,3rd singular,ინანა
სინანული,Aorist,1st plural,ვინანეთ
სინანული,Aorist,2nd plural,ინანეთ
სინანული,Aorist,3rd plural,ინანეს
ანაზღაურება,Present,1st singular,ვანაზღაურებ
ანაზღაურება,Present,2nd singular,ანაზღაურებ
ანაზღაურება,Present,3rd singular,ანაზღაურებს
ანაზღაურება,Present,1st plural,ვანაზღაურებთ
ანაზღაურება,Present,2nd plural,ანაზღაურებთ
ანაზღაურება,Present,3rd plural,ანაზღაურებენ
ანაზღაურება,Aorist,1st singular,ავანაზღაურე
ანაზღაურება,Aorist,2nd singular,აანაზღაურე
ანაზღაურება,Aorist,3rd singular,აანაზღაურა
ანაზღაურება,Aorist,1st plural,ავანაზღაურეთ
ანაზღაურება,Aorist,2nd plural,აანაზღაურეთ
ანაზღაურება,Aorist,3rd plural,აანაზღაურეს
ხსოვნა,Present,1st singular,მეხსომება
ხსოვნა,Present,2nd singular,გეხსომება
ხსოვნა,Present,3rd singular,ეხსომება
ხსოვნა,Present,1st plural,გვეხსომება
ხსოვნა,Present,2nd plural,გეხსომებათ
ხსოვნა,Present,3rd plural,ეხსომებათ
ხსოვნა,Aorist,1st singular,მახსოვდა
ხსოვნა,Aorist,2nd singular,გახსოვდა
ხსოვნა,Aorist,3rd singular,ახსოვდა
ხსოვნა,Aorist,1st plural,გვახსოვდა
ხსოვნა,Aorist,2nd plural,გახსოვდათ
ხსოვნა,Aorist,3rd plural,ახსოვდათ
ამოღება,Present,1st singular,ვიღებ
ამოღება,Present,2nd singular,იღებ
ამოღება,Present,3rd singular,იღებს
ამოღება,Present,1st plural,ვიღებთ
ამოღება,Present,2nd plural,იღებთ
ამოღება,Present,3rd plural,იღებენ
ამოღება,Aorist,1st singular,ამოვიღე
ამოღება,Aorist,2nd singular,ამოიღე
ამოღება,Aorist,3rd singular,ამოიღო
ამოღება,Aorist,1st plural,ამოვიღეთ
ამოღება,Aorist,2nd plural,ამოიღეთ
ამოღება,Aorist,3rd plural,ამოიღეს
დაქირევება,Present,1st singular,ვქირაობ
დაქირევება,Present,2nd singular,ქირაობ
დაქირევება,Present,3rd singular,ქირაობს
დაქირევება,Present,1st plural,ვქირაობთ
დაქირევება,Present,2nd plural,ქირაობთ
დაქირევება,Present,3rd plural,ქირაობენ
დაქირევება,Aorist,1st singular,ვიქირავე
დაქირევება,Aorist,2nd singular,იქირავე
დაქირევება,Aorist,3rd singular,იქირავა
დაქირევება,Aorist,1st plural,ვიქირავეთ
დაქირევება,Aorist,2nd plural,იქირავეთ
დაქირევება,Aorist,3rd plural,იქირავეს
გაქირავება,Present,1st singular,ვაქირავებ
გაქირავება,Present,2nd singular,აქირავებ
გაქირავება,Present,3rd singular,აქირავებს
გაქირავება,Present,1st plural,ვაქირავებთ
გაქირავება,Present,2nd plural,აქირავებთ
გაქირავება,Present,3rd plural,აქირავებენ
გაქირავება,Aorist,1st singular,გავაქირავე
გაქირავება,Aorist,2nd singular,გააქირავე
გაქირავება,Aorist,3rd singular,გააქირავა
გაქირავება,Aorist,1st plural,გავაქირავე
გაქირავება,Aorist,2nd plural,გააქირავეთ
გაქირავება,Aorist,3rd plural,გააქირავეს
გამეორება,Present,1st singular,ვიმეორებ
გამეორება,Present,2nd singular,იმეორებ
გამეორება,Present,3rd singular,იმეორებს
გამეორება,Present,1st plural,ვიმეორებთ
გამეორება,Present,2nd plural,იმეორებთ
გამეორება,Present,3rd plural,იმეორებენ
გამეორება,Aorist,1st singular,გავიმეორე
გამეორება,Aorist,2nd singular,გაიმეორე
გამეორება,Aorist,3rd singular,გაიმეორა
გამეორება,Aorist,1st plural,გავიმეორეთ
გამეორება,Aorist,2nd plural,გაიმეორეთ
გამეორება,Aorist,3rd plural,გაიმეორეს
დხოვნა,Present,1st singular,ვთხოვ
დხოვნა,Present,2nd singular,თხოვ
დხოვნა,Present,3rd singular,თხოვს
დხოვნა,Present,1st plural,ვთხოვთ
დხოვნა,Present,2nd plural,თხოვთ
დხოვნა,Present,3rd plural,თხოვენ
დხოვნა,Aorist,1st singular,ვთხოვე
დხოვნა,Aorist,2nd singular,თხოვე
დხოვნა,Aorist,3rd singular,თხოვა
დხოვნა,Aorist,1st plural,ვთხოვეთ
დხოვნა,Aorist,2nd plural,თხოვეთ
დხოვნა,Aorist,3rd plural,თხოვეს
დაჯავშნა,Present,1st singular,ვჯავშნი
დაჯავშნა,Present,2nd singular,ჯავშნი
დაჯავშნა,Present,3rd singular,ჯავშნის
დაჯავშნა,Present,1st plural,ვჯავშნით
დაჯავშნა,Present,2nd plural,ჯავშნით
დაჯავშნა,Present,3rd plural,ჯავშნიან
დაჯავშნა,Aorist,1st singular,დავჯავშნე
დაჯავშნა,Aorist,2nd singular,დაჯავშნე
დაჯავშნა,Aorist,3rd singular,დაჯავშნა
დაჯავშნა,Aorist,1st plural,დავჯავშნეთ
დაჯავშნა,Aorist,2nd plural,დაჯავშნეთ
დაჯავშნა,Aorist,3rd plural,დაჯავშნეს
დასვენება,Present,1st singular,ვისვენებ
დასვენება,Present,2nd singular,ისვენებ
დასვენება,Present,3rd singular,ისვენებს
დასვენება,Present,1st plural,ვისვენებთ
დასვენება,Present,2nd plural,ისვენებთ
დასვენება,Present,3rd plural,ისვენებენ
დასვენება,Aorist,1st singular,დავისვენე
დასვენება,Aorist,2nd singular,დაისვენე
დასვენება,Aorist,3rd singular,დაისვენა
დასვენება,Aorist,1st plural,დავისვენეთ
დასვენება,Aorist,2nd plural,დაისვენეთ
დასვენება,Aorist,3rd plural,დაისვენეს
დაბრუნება,Present,1st singular,ვბრუნდები
დაბრუნება,Present,2nd singular,ბრუნდები
დაბრუნება,Present,3rd singular,ბრუნდება
დაბრუნება,Present,1st plural,ვბრუნდებით
დაბრუნება,Present,2nd plural,ბრუნდებით
დაბრუნება,Present,3rd plural,ბრუნდებიან
დაბრუნება,Aorist,1st singular,დავბრუნდი
დაბრუნება,Aorist,2nd singular,დაბრუნდი
დაბრუნება,Aorist,3rd singular,დაბრუნდა
დაბრუნება,Aorist,1st plural,დავბრუნდით
დაბრუნება,Aorist,2nd plural,დაბრუნიეთ
დაბრუნება,Aorist,3rd plural,დაბრუნდნენ
გამდიდრება,Present,1st singular,ვმდიდრდები
გამდიდრება,Present,2nd singular,მდიდრდები
გამდიდრება,Present,3rd singular,მდიდრდება
გამდიდრება,Present,1st plural,ვმდიდრდებით
გამდიდრება,Present,2nd plural,მდიდრდებით
გამდიდრება,Present,3rd plural,მდიდრდებიან
გამდიდრება,Aorist,1st singular,გავმდიდრდი
გამდიდრება,Aorist,2nd singular,გამდიდრდი
გამდიდრება,Aorist,3rd singular,გამდიდრდა
გამდიდრება,Aorist,1st plural,გავმდიდრდით
გამდიდრება,Aorist,2nd plural,გამდიდრდით
გამდიდრება,Aorist,3rd plural,დამდიდრდნენ
სირბილი,Present,1st singular,დავრბივარ
სირბილი,Present,2nd singular,დარბიხარ
სირბილი,Present,3rd singular,დარბის
სირბილი,Present,1st plural,დავრბივართ
სირბილი,Present,2nd plural,დარბიხართ
სირბილი,Present,3rd plural,დარბიან
სირბილი,Aorist,1st singular,ვირბინე
სირბილი,Aorist,2nd singular,ირბინე
სირბილი,Aorist,3rd singular,ირბინა
სირბილი,Aorist,1st plural,ვირბინეთ
სირბილი,Aorist,2nd plural,ირბინეთ
სირბილი,Aorist,3rd plural,ირბინეს
დაკმაყოფილება,Present,1st singular,"&!)+!7-4(*%"""
დაკმაყოფილება,Present,2nd singular,"!)+!7-4(*%"""
დაკმაყოფილება,Present,3rd singular,"!)+!7-4(*%""1"
დაკმაყოფილება,Present,1st plural,"&!)+!7-4(*%""'"
დაკმაყოფილება,Present,2nd plural,"!)+!7-4(*%""'"
დაკმაყოფილება,Present,3rd plural,"!)+!7-4(*%""%,"
გადარჩენა,Present,1st singular,ვარჩენ
გადარჩენა,Present,2nd singular,არჩენ
გადარჩენა,Present,3rd singular,არჩენს
გადარჩენა,Present,1st plural,ვარჩენთ
გადარჩენა,Present,2nd plural,არჩენთ
გადარჩენა,Present,3rd plural,არჩენენ
მოხერხვა,Present,1st singular,ვხერხავ
მოხერხვა,Present,2nd singular,ხერხავ
მოხერხვა,Present,3rd singular,ხერხავს
მოხერხვა,Present,1st plural,ვხერხავთ
მოხერხვა,Present,2nd plural,ხერხავთ
მოხერხვა,Present,3rd plural,ხერხავენ
მოხერხვა,Aorist,1st singular,მოვახერხე
მოხერხვა,Aorist,2nd singular,მოახერხე
მოხერხვა,Aorist,3rd singular,მოახერხა
მოხერხვა,Aorist,1st plural,მოვახერხეთ
მოხერხვა,Aorist,2nd plural,მოახერხეთ
მოხერხვა,Aorist,3rd plural,მოახერხეს
დქმა,Present,1st singular,ვამბობ
დქმა,Present,2nd singular,ამბობ
დქმა,Present,3rd singular,ამბობს
დქმა,Present,1st plural,ვამბობთ
დქმა,Present,2nd plural,ამბობთ
დქმა,Present,3rd plural,ამბობენ
დქმა,Aorist,1st singular,ვთქვი
დქმა,Aorist,2nd singular,თქვი
დქმა,Aorist,3rd singular,თქვა
დქმა,Aorist,1st plural,ვთქვით
დქმა,Aorist,2nd plural,თქვით
დქმა,Aorist,3rd plural,თქვეს
დქმა,Future,1st singular,ვიტყვი
დქმა,Future,2nd singular,იტყვი
დქმა,Future,3rd singular,იტყვის
დქმა,Future,1st plural,ვიტყვით
დქმა,Future,2nd plural,იტყვით
დქმა,Future,3rd plural,იტყვიან
გახეხვა,Present,1st singular,ვიხეხავ
გახეხვა,Present,2nd singular,იხეხავ
გახეხვა,Present,3rd singular,იხეხავს
გახეხვა,Present,1st plural,ვიხეხავთ
გახეხვა,Present,2nd plural,იხეხავთ
გახეხვა,Present,3rd plural,იხეხავენ
ნახვა,Present,1st singular,ვხედავ
ნახვა,Present,2nd singular,ხედავ
ნახვა,Present,3rd singular,ხედავს
ნახვა,Present,1st plural,ვხედავთ
ნახვა,Present,2nd plural,ხედავთ
ნახვა,Present,3rd plural,ხედავენ
ნახვა,Aorist,1st singular,ვნახე
ნახვა,Aorist,2nd singular,ნახე
ნახვა,Aorist,3rd singular,ნახა
ნახვა,Aorist,1st plural,ვნახეთ
ნახვა,Aorist,2nd plural,ნახეთ
ნახვა,Aorist,3rd plural,ნახეს
ნახვა,Future,1st singular,ვნახავ
ნახვა,Future,2nd singular,ნახავ
ნახვა,Future,3rd singular,ნახავს
ნახვა,Future,1st plural,ვნახავთ
ნახვა,Future,2nd plural,ნახავთ
ნახვა,Future,3rd plural,ნახავენ
გონება,Present,1st singular,მგონია
გონება,Present,2nd singular,გგონია
გონება,Present,3rd singular,ჰგონია
გონება,Present,1st plural,გვგონია
გონება,Present,2nd plural,გგონიათ
გონება,Present,3rd plural,ჰგონიათ
გონება,Aorist,1st singular,მეგონა
გონება,Aorist,2nd singular,გეგონა
გონება,Aorist,3rd singular,ეგონა
გონება,Aorist,1st plural,გვეგონა
გონება,Aorist,2nd plural,გეგონათ
გონება,Aorist,3rd plural,ეგონათ
გონება,Future,1st singular,მეგონება
გონება,Future,2nd singular,გეგონება
გონება,Future,3rd singular,ეგონება
გონება,Future,1st plural,გვეგონება
გონება,Future,2nd plural,გეგონებათ
გონება,Future,3rd plural,ეგონებათ
გაყიდვა,Present,1st singular,ვყიდი
გაყიდვა,Present,2nd singular,ყიდი
გაყიდვა,Present,3rd singular,ყიდის
გაყიდვა,Present,1st plural,ვყიდით
გაყიდვა,Present,2nd plural,ყიდით
გაყიდვა,Present,3rd plural,ყიდიან
გაგზავნა,Present,1st singular,ვგზავნი
გაგზავნა,Present,2nd singular,გზავნი
გაგზავნა,Present,3rd singular,გზავნის
გაგზავნა,Present,1st plural,ვგზავნით
გაგზავნა,Present,2nd plural,გზავნით
გაგზავნა,Present,3rd plural,გზავნიან
დაყოფა,Present,1st singular,ვყოფ
დაყოფა,Present,2nd singular,ყოფ
დაყოფა,Present,3rd singular,ყოფს
დაყოფა,Present,1st plural,ვყოფთ
დაყოფა,Present,2nd plural,ყოფთ
დაყოფა,Present,3rd plural,ყოფენ
მომსახურება,Present,1st singular,ვემსახურები
მომსახურება,Present,2nd singular,ემსახურები
მომსახურება,Present,3rd singular,ემსახურება
მომსახურება,Present,1st plural,ვემსახურებით
მომსახურება,Present,2nd plural,ემსახურებით
მომსახურება,Present,3rd plural,ემსახურებიან
მომსახურება,Aorist,1st singular,მოვემსახურე
მომსახურება,Aorist,2nd singular,მოემსახურე
მომსახურება,Aorist,3rd singular,მოემსახურა
მომსახურება,Aorist,1st plural,მოვემსახურეთ
მომსახურება,Aorist,2nd plural,მოემსახურეთ
მომსახურება,Aorist,3rd plural,მოემსახურნენ
გაწყობა,Present,1st singular,ვაწყობ
გაწყობა,Present,2nd singular,აწყობ
გაწყობა,Present,3rd singular,აწყობს
გაწყობა,Present,1st plural,ვაწყობთ
გაწყობა,Present,2nd plural,აწყობთ
გაწყობა,Present,3rd plural,აწყობენ
დავის გაქნევა,Present,1st singular,თავს
დავის გაქნევა,Present,2nd singular,თავს
დავის გაქნევა,Present,3rd singular,თავს
დავის გაქნევა,Present,1st plural,თავს
დავის გაქნევა,Present,2nd plural,თავს
დავის გაქნევა,Present,3rd plural,თავს
გაზიარება,Present,1st singular,ვიზიარებ
გაზიარება,Present,2nd singular,იზიარებ
გაზიარება,Present,3rd singular,იზიარებს
გაზიარება,Present,1st plural,ვიზიარებთ
გაზიარება,Present,2nd plural,იზიარებთ
გაზიარება,Present,3rd plural,იზიარებენ
გაპარსვა,Present,1st singular,ვიპარსავ
გაპარსვა,Present,2nd singular,იპარსავ
გაპარსვა,Present,3rd singular,იპარსავს
გაპარსვა,Present,1st plural,ვიპარსავთ
გაპარსვა,Present,2nd plural,იპარსავთ
გაპარსვა,Present,3rd plural,იპარსავენ
სროლა,Present,1st singular,ვისვრი
სროლა,Present,2nd singular,ისვრი
სროლა,Present,3rd singular,ისვრა
სროლა,Present,1st plural,ვისვრით
სროლა,Present,2nd plural,ისვრით
სროლა,Present,3rd plural,ისვრიან
სროლა,Aorist,1st singular,ვისროლე
სროლა,Aorist,2nd singular,ისროლე
სროლა,Aorist,3rd singular,ისროლა
სროლა,Aorist,1st plural,ვისროლეთ
სროლა,Aorist,2nd plural,ისროლეთ
სროლა,Aorist,3rd plural,ისროლეს
სროლა,Present,1st singular,ვესვრი
სროლა,Present,2nd singular,ესვრი
სროლა,Present,3rd singular,ესვრის
სროლა,Present,1st plural,ვესვრით
სროლა,Present,2nd plural,ესვრით
სროლა,Present,3rd plural,ესვრიან
სროლა,Aorist,1st singular,ვესროლე
სროლა,Aorist,2nd singular,ესროლე
სროლა,Aorist,3rd singular,ესროლა
სროლა,Aorist,1st plural,ვესროლეთ
სროლა,Aorist,2nd plural,ესროლეთ
სროლა,Aorist,3rd plural,ესროლეს
შემოკლება,Present,1st singular,"&(+-)*%"""
შემოკლება,Present,2nd singular,"(+-)*%"""
შემოკლება,Present,3rd singular,"(+-)*%""1"
შემოკლება,Present,1st plural,"&(+-)*%""'"
შემოკლება,Present,2nd plural,"(+-)*%""'"
შემოკლება,Present,3rd plural,"(+-)*%""%,"
ყვირილი,Present,1st singular,ვყვირი
ყვირილი,Present,2nd singular,ყვირი
ყვირილი,Present,3rd singular,ყვირის
ყვირილი,Present,1st plural,ვყვირით
ყვირილი,Present,2nd plural,ყვირით
ყვირილი,Present,3rd plural,ყვირიან
ყვირილი,Aorist,1st singular,ვიყირე
ყვირილი,Aorist,2nd singular,იყვირე
ყვირილი,Aorist,3rd singular,იყვირა
ყვირილი,Aorist,1st plural,ვიყვირეთ
ყვირილი,Aorist,2nd plural,იყვირეთ
ყვირილი,Aorist,3rd plural,იყვირეს
ყვირილი,Future,1st singular,ვიყვირებ
ყვირილი,Future,2nd singular,იყვირებ
ყვირილი,Future,3rd singular,იყვირებს
ყვირილი,Future,1st plural,ვიყვირებთ
ყვირილი,Future,2nd plural,იყვირებთ
ყვირილი,Future,3rd plural,იყვირებენ
ჩვენება,Present,1st singular,ვაჩვენებ
ჩვენება,Present,2nd singular,აჩვენებ
ჩვენება,Present,3rd singular,აჩვენებს
ჩვენება,Present,1st plural,ვაჩვენებთ
ჩვენება,Present,2nd plural,აჩვენებთ
ჩვენება,Present,3rd plural,აჩვენებენ
მოწერა,Present,1st singular,ვაწერ
მოწერა,Present,2nd singular,აწერ
მოწერა,Present,3rd singular,აწერს
მოწერა,Present,1st plural,ვაწერთ
მოწერა,Present,2nd plural,აწერთ
მოწერა,Present,3rd plural,აწერენ
სიმღერა,Present,1st singular,ვმღერი
სიმღერა,Present,2nd singular,მღერი
სიმღერა,Present,3rd singular,მღერის
სიმღერა,Present,1st plural,ვმღერით
სიმღერა,Present,2nd plural,მღერით
სიმღერა,Present,3rd plural,მღერიან
სიმღერა,Aorist,1st singular,ვიმღერე
სიმღერა,Aorist,2nd singular,იმღერე
სიმღერა,Aorist,3rd singular,იმღერა
სიმღერა,Aorist,1st plural,ვიმღერეთ
სიმღერა,Aorist,2nd plural,იმღერეთ
სიმღერა,Aorist,3rd plural,იმღერეს
დაჯდომა,Present,1st singular,ვჯდები
დაჯდომა,Present,2nd singular,ჯდები
დაჯდომა,Present,3rd singular,ჯდება
დაჯდომა,Present,1st plural,ვჯდებით
დაჯდომა,Present,2nd plural,ჯდებით
დაჯდომა,Present,3rd plural,ჯდებიან
ძილი,Present,1st singular,მძინავს
ძილი,Present,2nd singular,გძინავს
ძილი,Present,3rd singular,სძინავს
ძილი,Present,1st plural,გვძინავს
ძილი,Present,2nd plural,გძინავთ
ძილი,Present,3rd plural,სძინავთ
დაძინება,Present,1st singular,ვიძინებ
დაძინება,Present,2nd singular,იძინებ
დაძინება,Present,3rd singular,იძინებს
დაძინება,Present,1st plural,ვიძინებთ
დაძინება,Present,2nd plural,იძინებთ
დაძინება,Present,3rd plural,იძინებენ
გაღიმება,Present,1st singular,გავიღიმებ
გაღიმება,Present,2nd singular,გაიღიმებ
გაღიმება,Present,3rd singular,გაიღიმებს
გაღიმება,Present,1st plural,გავიღიმებთ
გაღიმება,Present,2nd plural,გაიღიმებთ
გაღიმება,Present,3rd plural,გაიღიმებენ
გაღიმება,Aorist,1st singular,გავიღიმე
გაღიმება,Aorist,2nd singular,გაიღიმე
გაღიმება,Aorist,3rd singular,გაიღიმა
გაღიმება,Aorist,1st plural,გავიღიმეთ
გაღიმება,Aorist,2nd plural,გაიღიმეთ
გაღიმება,Aorist,3rd plural,გაიღიმეს
მოწევა,Present,1st singular,ვეწევი
მოწევა,Present,2nd singular,ეწევი
მოწევა,Present,3rd singular,ეწევა
მოწევა,Present,1st plural,ვეწევით
მოწევა,Present,2nd plural,ეწევით
მოწევა,Present,3rd plural,ეწევიან
მოწევა,Aorist,1st singular,მოვწიე
მოწევა,Aorist,2nd singular,მოწიე
მოწევა,Aorist,3rd singular,მოწია
მოწევა,Aorist,1st plural,მოვწიეთ
მოწევა,Aorist,2nd plural,მოწიეთ
მოწევა,Aorist,3rd plural,მოწიეს
დაცემინება,Present,1st singular,ვაცემინებ
დაცემინება,Present,2nd singular,აცემინებ
დაცემინება,Present,3rd singular,აცემინებს
დაცემინება,Present,1st plural,ვაცემინებთ
დაცემინება,Present,2nd plural,აცემინებთ
დაცემინება,Present,3rd plural,აცემინებენ
დაცემინება,Aorist,1st singular,დავაცემინე
დაცემინება,Aorist,2nd singular,დააცემინე
დაცემინება,Aorist,3rd singular,დააცემინა
დაცემინება,Aorist,1st plural,დავაცემინეთ
დაცემინება,Aorist,2nd plural,დააცემინეთ
დაცემინება,Aorist,3rd plural,დააცემინეს
ლაპარაკი,Present,1st singular,"&*!.!0!)-"""
ლაპარაკი,Present,2nd singular,"*!.!0!)-"""
ლაპარაკი,Present,3rd singular,"*!.!0!)-""1"
ლაპარაკი,Present,1st plural,"&*!.!0!)-""'"
ლაპარაკი,Present,2nd plural,"*!.!0!)-""'"
ლაპარაკი,Present,3rd plural,"*!.!0!)-""%,"
ლაპარაკი,Aorist,1st singular,&(*!.!0!)%
ლაპარაკი,Aorist,2nd singular,(*!.!0!)%
ლაპარაკი,Aorist,3rd singular,(*!.!0!)!
ლაპარაკი,Aorist,1st plural,&(*!.!0!)%'
ლაპარაკი,Aorist,2nd plural,(*!.!0!)%'
ლაპარაკი,Aorist,3rd plural,(*!.!0!)%1
ლაპარაკი,Present,1st singular,"&%*!.!0!)%""("
ლაპარაკი,Present,2nd singular,"%*!.!0!)%""("
ლაპარაკი,Present,3rd singular,"%*!.!0!)%""!"
ლაპარაკი,Present,1st plural,"&%*!.!0!)%""('"
ლაპარაკი,Present,2nd plural,"%*!.!0!)%""('"
ლაპარაკი,Present,3rd plural,"%*!.!0!)%""(!,"
ლაპარაკი,Aorist,1st singular,&%*!.!0!)%
ლაპარაკი,Aorist,2nd singular,%*!.!0!)%
ლაპარაკი,Aorist,3rd singular,%*!.!0!)!
ლაპარაკი,Aorist,1st plural,&%*!.!0!)%'
ლაპარაკი,Aorist,2nd plural,%*!.!0!)%'
ლაპარაკი,Aorist,3rd plural,"%*!.!0!),%,"
დამარცვლა,Present,1st singular,ვმარცვლავ
დამარცვლა,Present,2nd singular,მარცვლავ
დამარცვლა,Present,3rd singular,მარცვლავს
დამარცვლა,Present,1st plural,ვმარცვლავთ
დამარცვლა,Present,2nd plural,მარცვლავთ
დამარცვლა,Present,3rd plural,მარცვლავენ
დახარჯვა,Present,1st singular,ვხარჯავ
დახარჯვა,Present,2nd singular,ხარჯავ
დახარჯვა,Present,3rd singular,ხარჯავს
დახარჯვა,Present,1st plural,ვხარჯავთ
დახარჯვა,Present,2nd plural,ხარჯავთ
დახარჯვა,Present,3rd plural,ხარჯავენ
დროს გატარება,Present,1st singular,ვატარებ
დროს გატარება,Present,2nd singular,ატარებ
დროს გატარება,Present,3rd singular,ატარებს
დროს გატარება,Present,1st plural,ვატარებთ
დროს გატარება,Present,2nd plural,ატარებთ
დროს გატარება,Present,3rd plural,ატარებენ
გაფუჭება,Present,1st singular,ვფუჭდები
გაფუჭება,Present,2nd singular,ფუჭდები
გაფუჭება,Present,3rd singular,ფუჭდება
გაფუჭება,Present,1st plural,ვფუჭდებით
გაფუჭება,Present,2nd plural,ფუჭდებით
გაფუჭება,Present,3rd plural,ფუჭდებიან
გაფუჭება,Aorist,1st singular,გავფუჭდი
გაფუჭება,Aorist,2nd singular,გაფუჭდი
გაფუჭება,Aorist,3rd singular,გაფუჭდა
გაფუჭება,Aorist,1st plural,გავფუჭდით
გაფუჭება,Aorist,2nd plural,გაფუჭდით
გაფუჭება,Aorist,3rd plural,გაფუჭდნენ
ადგომა,Present,1st singular,ვდგები
ადგომა,Present,2nd singular,დგები
ადგომა,Present,3rd singular,დგება
ადგომა,Present,1st plural,ვდგებით
ადგომა,Present,2nd plural,დგებით
ადგომა,Present,3rd plural,დგებიან
ადგომა,Aorist,1st singular,ავდექი
ადგომა,Aorist,2nd singular,ადექი
ადგომა,Aorist,3rd singular,ადგა
ადგომა,Aorist,1st plural,ავდექით
ადგომა,Aorist,2nd plural,ავდექით
ადგომა,Aorist,3rd plural,ადგნენ
დგომა,Present,1st singular,ვდგავარ
დგომა,Present,2nd singular,დგახარ
დგომა,Present,3rd singular,დგას
დგომა,Present,1st plural,ვდგავართ
დგომა,Present,2nd plural,დგახართ
დგომა,Present,3rd plural,დგანან
დგომა,Aorist,1st singular,ვიდექი
დგომა,Aorist,2nd singular,იდექი
დგომა,Aorist,3rd singular,იდგა
დგომა,Aorist,1st plural,ვიდექით
დგომა,Aorist,2nd plural,იდექით
დგომა,Aorist,3rd plural,იდგნენ
დგომა,Future,1st singular,ვიდგები
დგომა,Future,2nd singular,იდგები
დგომა,Future,3rd singular,იდგება
დგომა,Future,1st plural,ვიდგებით
დგომა,Future,2nd plural,იდგებით
დგომა,Future,3rd plural,იდგებიან
მოპარვა,Present,1st singular,ვიპარავ
მოპარვა,Present,2nd singular,იპარავ
მოპარვა,Present,3rd singular,იპარავს
მოპარვა,Present,1st plural,ვიპარავთ
მოპარვა,Present,2nd plural,იპარავთ
მოპარვა,Present,3rd plural,იპარავენ
გაჩერება,Present,1st singular,ვაჩერებ
გაჩერება,Present,2nd singular,აჩერებ
გაჩერება,Present,3rd singular,აჩერებს
გაჩერება,Present,1st plural,ვაჩერებთ
გაჩერება,Present,2nd plural,აჩერებთ
გაჩერება,Present,3rd plural,აჩერებენ
,Present,1st singular,ვსწავლობ
,Present,2nd singular,სწავლობ
,Present,3rd singular,სწავლობს
,Present,1st plural,ვსწავლობთ
,Present,2nd plural,სწავლობთ
,Present,3rd plural,სწავლობენ
დავარცხნა,Present,1st singular,ვივარცხნი
დავარცხნა,Present,2nd singular,ივარცხნი
დავარცხნა,Present,3rd singular,ივარცხნის
დავარცხნა,Present,1st plural,ვივარცხნით
დავარცხნა,Present,2nd plural,ივარცხნით
დავარცხნა,Present,3rd plural,ივარცხნიან
გამოწერა,Present,1st singular,ვიწერ
გამოწერა,Present,2nd singular,იწერ
გამოწერა,Present,3rd singular,იწერს
გამოწერა,Present,1st plural,ვიწერთ
გამოწერა,Present,2nd plural,იწერთ
გამოწერა,Present,3rd plural,იწერენ
წოვა,Present,1st singular,ვწოვ
წოვა,Present,2nd singular,წოვ
წოვა,Present,3rd singular,წოვს
წოვა,Present,1st plural,ვწოვთ
წოვა,Present,2nd plural,წოვთ
წოვა,Present,3rd plural,წოვენ
წვალება,Present,1st singular,ვწვალობ
წვალება,Present,2nd singular,წვალობ
წვალება,Present,3rd singular,წვალობს
წვალება,Present,1st plural,ვწვალობთ
წვალება,Present,2nd plural,წვალობთ
წვალება,Present,3rd plural,წვალობენ
წვალება,Aorist,1st singular,ვიწვალე
წვალება,Aorist,2nd singular,იწვალე
წვალება,Aorist,3rd singular,იწვალა
წვალება,Aorist,1st plural,ვიწვალეთ
წვალება,Aorist,2nd plural,იწვალეთ
წვალება,Aorist,3rd plural,იწვალეს
ვარაუდი,Present,1st singular,ვვარაუდობ
ვარაუდი,Present,2nd singular,ვარაუდობ
ვარაუდი,Present,3rd singular,ვარაუდობს
ვარაუდი,Present,1st plural,ვვარაუდობთ
ვარაუდი,Present,2nd plural,ვარაუდობთ
ვარაუდი,Present,3rd plural,ვარაუდობენ
ვარაუდი,Aorist,1st singular,ვივარაუდე
ვარაუდი,Aorist,2nd singular,ივარაუდე
ვარაუდი,Aorist,3rd singular,ივარაუდა
ვარაუდი,Aorist,1st plural,ვივარაუდეთ
ვარაუდი,Aorist,2nd plural,ივარაუდეთ
ვარაუდი,Aorist,3rd plural,ივარაუდეს
გაკვირვება,Present,1st singular,+()&(01
გაკვირვება,Present,2nd singular,#()&(01
გაკვირვება,Present,3rd singular,3)&(01
გაკვირვება,Present,1st plural,#&()&(01
გაკვირვება,Present,2nd plural,#()&(0'
გაკვირვება,Present,3rd plural,3)&(0'
გაკვირვება,Aorist,1st singular,#!+()&(0$!
გაკვირვება,Aorist,2nd singular,#!#()&(0$!
გაკვირვება,Aorist,3rd singular,#!3)&(0$!
გაკვირვება,Aorist,1st plural,#!#&()&(0$!
გაკვირვება,Aorist,2nd plural,#!#()&(0$!'
გაკვირვება,Aorist,3rd plural,#!3)&(0$!'
ყლაპვა,Present,1st singular,ვყლაპავ
ყლაპვა,Present,2nd singular,ყლაპავ
ყლაპვა,Present,3rd singular,ყლაპავს
ყლაპვა,Present,1st plural,ვყლაპავთ
ყლაპვა,Present,2nd plural,ყლაპავთ
ყლაპვა,Present,3rd plural,ყლაპავენ
ნძრევა,Present,1st singular,ვანძრევ
ნძრევა,Present,2nd singular,ანძრევ
ნძრევა,Present,3rd singular,ანძრევს
ნძრევა,Present,1st plural,ვანძრევთ
ნძრევა,Present,2nd plural,ანძრევთ
ნძრევა,Present,3rd plural,ანძრევენ
ცურვა,Present,1st singular,ვცურავ
ცურვა,Present,2nd singular,ცურავ
ცურვა,Present,3rd singular,ცურავს
ცურვა,Present,1st plural,ვცურავთ
ცურვა,Present,2nd plural,ცურავთ
ცურვა,Present,3rd plural,ცურავენ
აღება,Present,1st singular,ვიღებ
აღება,Present,2nd singular,იღებ
აღება,Present,3rd singular,იღებს
აღება,Present,1st plural,ვიღებთ
აღება,Present,2nd plural,იღებთ
აღება,Present,3rd plural,იღებენ
აღება,Aorist,1st singular,ავიღე
აღება,Aorist,2nd singular,აიღე
აღება,Aorist,3rd singular,აიღო
აღება,Aorist,1st plural,ავიღეთ
აღება,Aorist,2nd plural,აიღეთ
აღება,Aorist,3rd plural,აიღეს
გახდა,Present,1st singular,ვიხდი
გახდა,Present,2nd singular,იხდი
გახდა,Present,3rd singular,იხდის
გახდა,Present,1st plural,ვიხდით
გახდა,Present,2nd plural,იხდით
გახდა,Present,3rd plural,იხდიან
გახდა,Aorist,1st singular,გავიხდე
გახდა,Aorist,2nd singular,გაიხდე
გახდა,Aorist,3rd singular,გაიხადა
გახდა,Aorist,1st plural,გავიხდეთ
გახდა,Aorist,2nd plural,გაიხდეთ
გახდა,Aorist,3rd plural,გაიხადეს
საუბარი,Present,1st singular,ვსაუბრობ
საუბარი,Present,2nd singular,საუბრობ
საუბარი,Present,3rd singular,საუბრობს
საუბარი,Present,1st plural,ვსაუბრობთ
საუბარი,Present,2nd plural,საუბრობთ
საუბარი,Present,3rd plural,საუბრობენ
გასინჯვა,Present,1st singular,ვსინჯავ
გასინჯვა,Present,2nd singular,სინჯავ
გასინჯვა,Present,3rd singular,სინჯავს
გასინჯვა,Present,1st plural,ვსინჯავთ
გასინჯვა,Present,2nd plural,სინჯავთ
გასინჯვა,Present,3rd plural,სინჯავენ
სწავლება,Present,1st singular,ვასწავლი
სწავლება,Present,2nd singular,ასწავლი
სწავლება,Present,3rd singular,ასწავლის
სწავლება,Present,1st plural,ვასწავლით
სწავლება,Present,2nd plural,ასწავლით
სწავლება,Present,3rd plural,ასწავლიან
დქმა,Present,1st singular,ვეუბნები
დქმა,Present,2nd singular,ეუბნები
დქმა,Present,3rd singular,ეუბნება
დქმა,Present,1st plural,ვეუბნებით
დქმა,Present,2nd plural,ეუბნებით
დქმა,Present,3rd plural,ეუბნებიან
დქმა,Future,1st singular,ვეტყვი
დქმა,Future,2nd singular,ეტყვი
დქმა,Future,3rd singular,ეტყვის
დქმა,Future,1st plural,ვეტყვით
დქმა,Future,2nd plural,ეტყით
დქმა,Future,3rd plural,ეტყვიან
ცდუნება,Present,1st singular,ვაცდუნებ
ცდუნება,Present,2nd singular,აცდუნებ
ცდუნება,Present,3rd singular,აცდუნებს
ცდუნება,Present,1st plural,ვაცდუნებთ
ცდუნება,Present,2nd plural,აცდუნებთ
ცდუნება,Present,3rd plural,აცდუნებენ
ცდუნება,Future,1st singular,შევაცდენ
ცდუნება,Future,2nd singular,შეაცდენ
ცდუნება,Future,3rd singular,შეაცდენს
ცდუნება,Future,1st plural,შევაცდენთ
ცდუნება,Future,2nd plural,შეაცდენთ
ცდუნება,Future,3rd plural,შეაცდენენ
ფიქრი,Present,1st singular,ვფიქრობ
ფიქრი,Present,2nd singular,ფიქრობ
ფიქრი,Present,3rd singular,ფიქრობს
ფიქრი,Present,1st plural,ვფიქრობთ
ფიქრი,Present,2nd plural,ფიქრობთ
ფიქრი,Present,3rd plural,ფიქრობენ
დამუქრება,Present,1st singular,ვემუქრები
დამუქრება,Present,2nd singular,ემუქრები
დამუქრება,Present,3rd singular,ემუქრება
დამუქრება,Present,1st plural,ვემუქრებით
დამუქრება,Present,2nd plural,ემუქრებით
დამუქრება,Present,3rd plural,ემუქრებიან
დამუქრება,Aorist,1st singular,დავემუქრე
დამუქრება,Aorist,2nd singular,დაემუქრე
დამუქრება,Aorist,3rd singular,დაემუქრა
დამუქრება,Aorist,1st plural,დავემუქრეთ
დამუქრება,Aorist,2nd plural,დაემუქრეთ
დამუქრება,Aorist,3rd plural,დაემუქრნენ
გადაგდება,Present,1st singular,ვაგდებ
გადაგდება,Present,2nd singular,აგდებ
გადაგდება,Present,3rd singular,აგდებს
გადაგდება,Present,1st plural,ვაგდებთ
გადაგდება,Present,2nd plural,აგდებთ
გადაგდება,Present,3rd plural,აგდებენ
გადაგდება,Aorist,1st singular,გადავაგდე
გადაგდება,Aorist,2nd singular,გადააგდე
გადაგდება,Aorist,3rd singular,გადააგდო
გადაგდება,Aorist,1st plural,გადავაგდეთ
გადაგდება,Aorist,2nd plural,გადააგდეთ
გადაგდება,Aorist,3rd plural,გადააგდეს
დალაგება,Present,1st singular,ვალაგებ
დალაგება,Present,2nd singular,ალაგებ
დალაგება,Present,3rd singular,ალაგებს
დალაგება,Present,1st plural,ვალაგებთ
დალაგება,Present,2nd plural,ალაგებთ
დალაგება,Present,3rd plural,ალაგებენ
მოჭერა,Present,1st singular,ვუჭერ
მოჭერა,Present,2nd singular,უჭერ
მოჭერა,Present,3rd singular,უჭერს
მოჭერა,Present,1st plural,ვუჭერთ
მოჭერა,Present,2nd plural,უჭერთ
მოჭერა,Present,3rd plural,უჭერენ
მოჭერა,Aorist,1st singular,მოვუჭირე
მოჭერა,Aorist,2nd singular,მოუჭირე
მოჭერა,Aorist,3rd singular,მოუჭირა
მოჭერა,Aorist,1st plural,მოვუჭირეთ
მოჭერა,Aorist,2nd plural,მოუჭირეთ
მოჭერა,Aorist,3rd plural,მოუჭირეს
დაღლა,Present,1st singular,ვიღლები
დაღლა,Present,2nd singular,იღლები
დაღლა,Present,3rd singular,იღლება
დაღლა,Present,1st plural,ვიღლებით
დაღლა,Present,2nd plural,იღლებით
დაღლა,Present,3rd plural,იღლებიან
დღეგრძელობა,Present,1st singular,ვადღეგრძელებ
დღეგრძელობა,Present,2nd singular,ადღეგრძელებ
დღეგრძელობა,Present,3rd singular,ადღეგრძელებს
დღეგრძელობა,Present,1st plural,ვადღეგრძელებთ
დღეგრძელობა,Present,2nd plural,ადღეგრძელებთ
დღეგრძელობა,Present,3rd plural,ადღეგძელებენ
შეხება,Present,1st singular,ვეხები
შეხება,Present,2nd singular,ეხები
შეხება,Present,3rd singular,ეხება
შეხება,Present,1st plural,ვეხებით
შეხება,Present,2nd plural,ეხებით
შეხება,Present,3rd plural,ეხებიან
გადადარგმნა,Present,1st singular,ვთარგმნი
გადადარგმნა,Present,2nd singular,თარგმნი
გადადარგმნა,Present,3rd singular,თარგმნის
გადადარგმნა,Present,1st plural,ვთარგმნით
გადადარგმნა,Present,2nd plural,თარგმნით
გადადარგმნა,Present,3rd plural,თარგმნიან
მგზავრობა,Present,1st singular,ვმგზავრობ
მგზავრობა,Present,2nd singular,მგზავრობ
მგზავრობა,Present,3rd singular,მგზავრობს
მგზავრობა,Present,1st plural,ვმგზავრობთ
მგზავრობა,Present,2nd plural,მგზავრობთ
მგზავრობა,Present,3rd plural,მგზავრობენ
მკურნალობა,Present,1st singular,"&)30,!&"
მკურნალობა,Present,2nd singular,)ურნავ
მკურნალობა,Present,3rd singular,)ურნავს
მკურნალობა,Present,1st plural,"&)30,!&'"
მკურნალობა,Present,2nd plural,)ურნავთ
მკურნალობა,Present,3rd plural,)ურნავენ
მკურნალობა,Present,1st singular,"&+)30,!*-"""
მკურნალობა,Present,2nd singular,"+)30,!*-"""
მკურნალობა,Present,3rd singular,"+)30,!*-""1"
მკურნალობა,Present,1st plural,"&+)30,!*-""'"
მკურნალობა,Present,2nd plural,"+)30,!*-""'"
მკურნალობა,Present,3rd plural,"+)30,!*-""%,"
ნდობა,Present,1st singular,ვენდობი
ნდობა,Present,2nd singular,ენდობი
ნდობა,Present,3rd singular,ენდობა
ნდობა,Present,1st plural,ვენდობით
ნდობა,Present,2nd plural,ენდობით
ნდობა,Present,3rd plural,ენდობიან
ცდა,Present,1st singular,ვცდილობ
ცდა,Present,2nd singular,ცდილობ
ცდა,Present,3rd singular,ცდილობს
ცდა,Present,1st plural,ვცდილობთ
ცდა,Present,2nd plural,ცდილობთ
ცდა,Present,3rd plural,ცდილობენ
მოზომვა,Present,1st singular,ვიზომავ
მოზომვა,Present,2nd singular,იზომავ
მოზომვა,Present,3rd singular,იზომავს
მოზომვა,Present,1st plural,ვიზომავთ
მოზომვა,Present,2nd plural,იზომავთ
მოზომვა,Present,3rd plural,იზომავენ
გამორდვა,Present,1st singular,ვრთავ
გამორდვა,Present,2nd singular,რთავ
გამორდვა,Present,3rd singular,რთავს
გამორდვა,Present,1st plural,ვრთავთ
გამორდვა,Present,2nd plural,რთავთ
გამორდვა,Present,3rd plural,რთავენ
ჩარდვა,Present,1st singular,ვრთავ
ჩარდვა,Present,2nd singular,რთავ
ჩარდვა,Present,3rd singular,რთავს
ჩარდვა,Present,1st plural,ვრთავთ
ჩარდვა,Present,2nd plural,რთავთ
ჩარდვა,Present,3rd plural,რთავენ
გრეხა / დაგრეხა,Present,1st singular,ვგრეხ
გრეხა / დაგრეხა,Present,2nd singular,გრეხ
გრეხა / დაგრეხა,Present,3rd singular,გრეხს
გრეხა / დაგრეხა,Present,1st plural,ვგრეხთ
გრეხა / დაგრეხა,Present,2nd plural,გრეხთ
გრეხა / დაგრეხა,Present,3rd plural,გრეხენ
გაგება,Present,1st singular,ვიგებ
გაგება,Present,2nd singular,იგებ
გაგება,Present,3rd singular,იგებს
გაგება,Present,1st plural,ვიგებთ
გაგება,Present,2nd plural,იგებთ
გაგება,Present,3rd plural,იგებენ
დამეზარება,Present,1st singular,მეზარება
დამეზარება,Present,2nd singular,გეზარება
დამეზარება,Present,3rd singular,ეზარება
დამეზარება,Present,1st plural,გვეზარება
დამეზარება,Present,2nd plural,გეზარებათ
დამეზარება,Present,3rd plural,ეზარებათ
დამეზარება,Aorist,1st singular,დამეზარა
დამეზარება,Aorist,2nd singular,დაგეზარა
დამეზარება,Aorist,3rd singular,დაეზარა
დამეზარება,Aorist,1st plural,დაგვეზარა
დამეზარება,Aorist,2nd plural,დაგეზარათ
დამეზარება,Aorist,3rd plural,დაეზარათ
გაერდიანება,Present,1st singular,ვაერთიანებ
გაერდიანება,Present,2nd singular,აერთიანებ
გაერდიანება,Present,3rd singular,აერთიანებს
გაერდიანება,Present,1st plural,ვაერთიანებთ
გაერდიანება,Present,2nd plural,აერთიანებთ
გაერდიანება,Present,3rd plural,აერთიანებენ
ხმარება,Present,1st singular,ვხმარობ
ხმარება,Present,2nd singular,ხმარობ
ხმარება,Present,3rd singular,ხმარობს
ხმარება,Present,1st plural,ვხმარობთ
ხმარება,Present,2nd plural,ხმარობთ
ხმარება,Present,3rd plural,ხმარობენ
ცდა,Present,1st singular,ვიცდი
ცდა,Present,2nd singular,იცდი
ცდა,Present,3rd singular,იცდის
ცდა,Present,1st plural,ვიცდით
ცდა,Present,2nd plural,იცდით
ცდა,Present,3rd plural,იციდან
ლოდინი,Present,1st singular,ველოდები
ლოდინი,Present,2nd singular,ელოდები
ლოდინი,Present,3rd singular,ელოდება
ლოდინი,Present,1st plural,ველოდებით
ლოდინი,Present,2nd plural,ელოდებით
ლოდინი,Present,3rd plural,ელოდებიან
გაღვიძება,Present,1st singular,ვიღვიძებ
გაღვიძება,Present,2nd singular,იღვიძებ
გაღვიძება,Present,3rd singular,იღვიძებს
გაღვიძება,Present,1st plural,ვიღვიძებთ
გაღვიძება,Present,2nd plural,
გაღვიძება,Present,3rd plural,იღვიძებენ
სეირნობა,Present,1st singular,ვსეირნობ
სეირნობა,Present,2nd singular,სეირნობ
სეირნობა,Present,3rd singular,სეირნობს
სეირნობა,Present,1st plural,ვსეირნობთ
სეირნობა,Present,2nd plural,სეირნობთ
სეირნობა,Present,3rd plural,სეირნობენ
სეირნობა,Aorist,1st singular,ვისეირნე
სეირნობა,Aorist,2nd singular,ისეირნე
სეირნობა,Aorist,3rd singular,ისეირნა
სეირნობა,Aorist,1st plural,ვისეირნეთ
სეირნობა,Aorist,2nd plural,ისეირნეთ
სეირნობა,Aorist,3rd plural,ისეირნეს
ნდომა,Present,1st singular,მინდა
ნდომა,Present,2nd singular,გინდა
ნდომა,Present,3rd singular,უნდა
ნდომა,Present,1st plural,გვინდა
ნდომა,Present,2nd plural,გინდათ
ნდომა,Present,3rd plural,უნდათ
ნდომა,Aorist,1st singular,მომინდა
ნდომა,Aorist,2nd singular,მოგინდა
ნდომა,Aorist,3rd singular,მოუნდა
ნდომა,Aorist,1st plural,მოგვინდა
ნდომა,Aorist,2nd plural,მოგინდათ
ნდომა,Aorist,3rd plural,მოუნდათ
ნდომა,Future,1st singular,მომინდება
ნდომა,Future,2nd singular,მოგინდება
ნდომა,Future,3rd singular,მოუნდება
ნდომა,Future,1st plural,მოგვინდება
ნდომა,Future,2nd plural,მოგინდებათ
ნდომა,Future,3rd plural,მოუნდებათ
გადბობა,Present,1st singular,ვთბები
გადბობა,Present,2nd singular,თბები
გადბობა,Present,3rd singular,თბება
გადბობა,Present,1st plural,ვთბებით
გადბობა,Present,2nd plural,თბებით
გადბობა,Present,3rd plural,თბებიან
გადბობა,Aorist,1st singular,გავთბი
გადბობა,Aorist,2nd singular,გათბი
გადბობა,Aorist,3rd singular,გათბა
გადბობა,Aorist,1st plural,გავთბით
გადბობა,Aorist,2nd plural,გათბით
გადბობა,Aorist,3rd plural,გათბნენ
გაფრდხილება,Present,1st singular,ვაფრთხილებ
გაფრდხილება,Present,2nd singular,აფრთხილებ
გაფრდხილება,Present,3rd singular,აფრთხილებს
გაფრდხილება,Present,1st plural,ვაფრთხილებთ
გაფრდხილება,Present,2nd plural,აფრთხილებთ
გაფრდხილება,Present,3rd plural,აფრთხილებენ
გარეცხვა,Present,1st singular,ვრეცხავ
გარეცხვა,Present,2nd singular,რეცხავ
გარეცხვა,Present,3rd singular,რეცხავს
გარეცხვა,Present,1st plural,ვრეცხავთ
გარეცხვა,Present,2nd plural,რეცხავთ
გარეცხვა,Present,3rd plural,რეცხავენ
ყურება,Present,1st singular,ვუყურებ
ყურება,Present,2nd singular,უყურებ
ყურება,Present,3rd singular,უყურებს
ყურება,Present,1st plural,ვუყურებთ
ყურება,Present,2nd plural,უყურებთ
ყურება,Present,3rd plural,უყურებენ
ტარება,Present,1st singular,ვატარებ
ტარება,Present,2nd singular,ატარებ
ტარება,Present,3rd singular,ატარებს
ტარება,Present,1st plural,ვატარებთ
ტარება,Present,2nd plural,ატარებთ
ტარება,Present,3rd plural,ატარებენ
აწონა,Present,1st singular,ვწონი
აწონა,Present,2nd singular,წონი
აწონა,Present,3rd singular,წონის
აწონა,Present,1st plural,ვწონით
აწონა,Present,2nd plural,წონით
აწონა,Present,3rd plural,წონიან
აწონა,Present,1st singular,ვიწონები
აწონა,Present,2nd singular,იწონები
აწონა,Present,3rd singular,იწონება
აწონა,Present,1st plural,ვიწონებით
აწონა,Present,2nd plural,იწონებით
აწონა,Present,3rd plural,იწონებიან
მოგება,Present,1st singular,ვიგებ
მოგება,Present,2nd singular,იგებ
მოგება,Present,3rd singular,იგებს
მოგება,Present,1st plural,ვიგებთ
მოგება,Present,2nd plural,იგებთ
მოგება,Present,3rd plural,იგებენ
მოგება,Aorist,1st singular,მოვიგე
მოგება,Aorist,2nd singular,მოიგე
მოგება,Aorist,3rd singular,მოიგო
მოგება,Aorist,1st plural,მოვიგეთ
მოგება,Aorist,2nd plural,მოიგეთ
მოგება,Aorist,3rd plural,მოიგეს
მუშაობა,Present,1st singular,ვმუშაობ
მუშაობა,Present,2nd singular,მუშაობ
მუშაობა,Present,3rd singular,მუშაობს
მუშაობა,Present,1st plural,ვმუშაობთ
მუშაობა,Present,2nd plural,მუშაობთ
მუშაობა,Present,3rd plural,მუშაობენ
აღელვება,Present,1st singular,ვღელავ
აღელვება,Present,2nd singular,ღელავ
აღელვება,Present,3rd singular,ღელავს
აღელვება,Present,1st plural,ვღელავთ
აღელვება,Present,2nd plural,ღელავთ
აღელვება,Present,3rd plural,ღელავენ
აღელვება,Aorist,1st singular,ავღელდი
აღელვება,Aorist,2nd singular,აღელდი
აღელვება,Aorist,3rd singular,აღელდა
აღელვება,Aorist,1st plural,ავღელდით
აღელვება,Aorist,2nd plural,აღელდით
აღელვება,Aorist,3rd plural,აღელდნენ
აღელვება,Future,1st singular,ავღელდები
აღელვება,Future,2nd singular,აღელდები
აღელვება,Future,3rd singular,აღელდება
აღელვება,Future,1st plural,ავღელდებით
აღელვება,Future,2nd plural,აღელდებით
აღელვება,Future,3rd plural,აღელდებიან
დაწერა,Present,1st singular,ვწერ
დაწერა,Present,2nd singular,წერ
დაწერა,Present,3rd singular,წერს
დაწერა,Present,1st plural,ვწერთ
დაწერა,Present,2nd plural,წერთ
დაწერა,Present,3rd plural,წერენ